臺灣臺中地方法院刑事判決　　　　　　　95年度訴字第2101號
公　訴　人　臺灣臺中地方法院檢察署檢察官
被　　　告　癸○○
　　　　　　己○○
　　　　　　　　　　（另案在臺灣臺中監獄執行）
上　一　人
選任辯護人　林堡欽律師
　　　　　　熊梓檳律師
被　　　告　玄○○
上　一　人
選任辯護人　黃仕勳律師
被　　　告　Ｆ○○
　　　　　　黃○○
上　一　人
選任辯護人　郭隆偉律師
被　　　告　亥○○
　　　　　　庚○○
　　　　　　　　　　（現羈押在臺灣臺中看守所）
　　　　　　辛○○
上　一　人
選任辯護人　郭隆偉律師
被　　　告　寅○○
上　一　人
選任辯護人　張皓帆律師
被　　　告　天○○
上　一　人
選任辯護人　張居德律師
被　　　告　卯○○
　　　　　　Ｍ○○
　　　　　　　　　　（另案在臺灣臺中監獄執行）
　　　　　　Ｉ○○
上列被告因違反槍砲彈藥刀械管制條例等案件，經檢察官提起公
訴（95年度偵字第11596號），本院判決如下：
    主    文
一　癸○○以脅迫使人行無義務之事，處有期徒刑伍月，如易科
    罰金，以銀元佰元即新臺幣玖佰元折算壹日；扣案如附表
    六編號所示之本票壹張，沒收。又以脅迫使人行無義務之
    事，處有期徒刑伍月，如易科罰金，以銀元佰元即新臺幣
    玖佰元折算壹日；扣案如附表一編號１０所示之本票（正本）
    壹張，沒收。又以加害自由之事，恐嚇他人致生危害於安全
    者，處有期徒刑伍月，如易科罰金，以銀元佰元即新臺幣
    玖佰元折算壹日。應執行有期徒刑壹年，如易科罰金，以銀
    元佰元即新臺幣玖佰元折算壹日；扣案如附表六編號所
    示之本票壹紙及如附表一編號１０所示之本票（正本）壹張，
    均沒收。
二　己○○共同以拉下鐵門之非法方法，剝奪人之行動自由，處
    有期徒刑壹年。又共同意圖為自己不法之所有，以恐嚇使人
    將本人之物交付，處有期徒刑壹年拾月。又共同以強押持槍
    彈恐嚇之非法方法，剝奪人之行動自由，處有期徒刑壹年捌
    月；扣案如附表二編號８所示之電擊棒壹支，沒收。又共同
    以加害生命、財產之事，恐嚇他人致生危害於安全，處有期
    徒刑捌月。又共同連續意圖為自己不法之所有，以恐嚇使人
    將本人之物交付，處有期徒刑伍年。應執行有期徒刑拾年；
    扣案如附表二編號８所示之電擊棒壹支，沒收。
三　玄○○共同意圖為自己不法之所有，以恐嚇使人將本人之物
    交付，處有期徒刑壹年。又共同連續以加害生命、財產之事
    ，恐嚇他人致生危害於安全，處有期徒刑拾月。又共同以強
    押持槍彈恐嚇之非法方法，剝奪人之行動自由，處有期徒刑
    拾壹月；扣案如附表二編號８所示之電擊棒壹支，沒收。又
    共同連續意圖為自己不法之所有，以恐嚇使人將本人之物交
    付，處有期徒刑肆年陸月。應執行有期徒刑柒年；扣案如附
    表二編號８所示之電擊棒壹支，沒收。
四　Ｆ○○共同以強押持槍彈恐嚇之非法方法，剝奪人之行動自
    由，處有期徒刑壹年貳月；扣案如附表二編號８所示之電擊
    棒壹支，沒收。又共同連續意圖為自己不法之所有，以恐嚇
    使人將本人之物交付，處有期徒刑貳年陸月。應執行有期徒
    刑年陸月；扣案如附表二編號８所示之電擊棒壹支，沒收
    。
五　黃○○共同以脅迫使人行無義務之事，處有期徒刑壹年；如
    附表七編號２所示之本票及馬匹買賣合約書各壹張，均沒收
    。
六　亥○○共同以強押持槍彈恐嚇之非法方法，剝奪人之行動自
    由，累犯，處有期徒刑拾月；扣案如附表二編號８所示之電
    擊棒壹支，沒收。
七　庚○○共同以強押持槍彈恐嚇之非法方法，剝奪人之行動自
    由，處有期徒刑拾月；扣案如附表二編號８所示之電擊棒壹
    支，沒收。又共同以加害生命、財產之事，恐嚇他人致生危
    害於安全，處有期徒刑伍月。應執行有期徒刑壹年；扣案如
    附表二編號８所示之電擊棒壹支，沒收。
八　辛○○共同以脅迫使人行無義務之事，處有期徒刑拾月；扣
    案如附表七編號２所示之本票及馬匹買賣合約書各壹張，均
    沒收。又公務員洩漏關於中華民國國防以外應秘密之消息，
    處有期徒刑陸月。應執行有期徒刑壹年貳月；扣案如附表七
    編號２所示之本票及馬匹買賣合約書各壹張，均沒收。
九　寅○○未經許可，持有可發射子彈具有殺傷力之改造手槍，
    處有期徒刑年貳月，併科罰金新臺幣拾伍萬元，罰金如易
    服勞役，以新臺幣貳仟元折算壹日；扣案之改造手槍壹枝（
    槍枝管制編號0000000000）及改造子子彈顆、
    土造子彈柒顆，均沒收。又共同以加害財產之事，恐嚇他人
    致生危害於安全，處有期徒刑伍月。應執行有期徒刑年伍
    月，併科罰金新臺幣拾伍萬元，罰金如易服勞役，以新臺幣
    貳仟元折算壹日；扣案之改造手槍壹枝（槍枝管制編號00
    00000000）及改造子子彈顆、土造子彈柒顆，均
    沒收。
十　天○○未經許可，寄藏可發射子彈具有殺傷力之改造手槍，
    處有期徒刑年壹月，併科罰金新臺幣拾伍萬元，罰金如易
    服勞役，以新臺幣貳仟元折算壹日；扣案之改造手槍壹枝（
    槍枝管制編號0000000000）及改造子子彈顆、
    土造子彈柒顆，均沒收。
十一　卯○○共同以加害財產之事，恐嚇他人致生危害於安全，處
    有期徒刑伍月，如易科罰金，以銀元佰元即新臺幣玖佰元
    折算壹日。
十二　Ｍ○○被訴恐嚇危害安全部分不受理。
十三  Ｉ○○無罪。
　　犯罪事實
〔壹〕
一、犯罪事實一（即起訴書犯罪事實四）：
    癸○○於民國九十三年十月間，借款新臺幣（下同）十萬二
    千元給甲○○，嗣於同年十二月間，甲○○因無力償還前開
    借款，癸○○乃偕同年籍不詳之成年男子一名（起訴書誤為
    二名），駕車前往甲○○位在臺中縣神岡鄉○○路五七五巷
    一二六號住處，拉甲○○上車，要求甲○○立刻籌錢還款，
    惟經甲○○四處向鄰居友人商借，均無法借得款項，隨後甲○○再回到癸○○所駕車輛內，並告知癸○○無力還款時，
    癸○○竟基於脅迫使人行無義務之事之犯意，向甲○○恫稱
    ：「必須簽十三萬元的本票，若不簽本票，就要打」等語，
    致使甲○○心生畏懼，簽立票號ＣＨＮ0000000號、
    面額十三萬元之本票一紙（附表六編號）給癸○○，癸○○即以此脅迫方式，使甲○○行無義務之事。
二、犯罪事實二（即起訴書犯罪事實二．１）：
    緣丑○○因遭朋友跳票急需用錢，乃於九十四年五月間，開
    立面額新臺幣（下同）十五萬元、發票日九十四年六月十八
    日之支票向癸○○借款十五萬元，利息每十天為一期，每期
    百分之十，先扣第一期利息，實拿十三萬五千元，至九十四
    年九月份，總計給付癸○○二十二萬五千元之利息（癸○○
    涉犯重利部分，因癸○○另案涉犯重利及恐嚇部分，經本院
    於九十五年二月二十七日以九十五年度易字第二二０號判處
    有期徒刑四月、二月，並定其應執行刑為有期徒刑五月，於
    九十五年四月十三日確定在案，應為該案既判力效力所及，
    本案檢察官於起訴書中已載明不另為不起訴處分）。而後，
    於九十四年六月間，丑○○友人Ｓ○○向丑○○借一張面額
    十二萬元、發票日九十四年七月七日之支票，持向癸○○借
    款，於九十四年七月七日到期時，Ｓ○○因無力支付借款，
    便由丑○○向癸○○表示欲更改支票發票日，惟癸○○要求
    丑○○另開一張同額支票來換票，丑○○隨即於同月十一日
    ，開立一張同額、發票日九十四年七月二十日之支票給癸○○，惟癸○○當日並未將前開到期日九十四年七月七日之支
    票帶在身上，而未歸還該支票給丑○○。迨至九十四年十月
    、十一月間某日，因丑○○無力支付前開利息給癸○○，癸○○竟藉口前開借款利上滾利，要丑○○開立一千二百萬元
    之本票，惟經丑○○拒絕後，癸○○明知丑○○並無義務開
    立一千二百萬元之本票，竟基於以脅迫使人行無義務之事之
    犯意，向丑○○恫稱：「如不簽，你房子也不要住了，要抓
    你妻兒」等語，致丑○○心生畏懼，在臺中縣神岡鄉某餅店
    內，簽立面額一千二百萬元、發票日九十四年一月五日之本
    票一張（即附表一編號１０）給癸○○，被迫行此無義務之事
    。
三、犯罪事實三（即起訴書犯罪事實三）：
    緣癸○○於九十四年六月初，借款二百萬元給Ｃ○○，利息
    每十天為一期，每期十七萬元，Ｃ○○並簽立面額各二百萬
    元之本票二紙供癸○○擔保。於九十四年六月中旬，Ｃ○○
    再向癸○○借款二百萬元，利息同前，並簽立面額各二百萬
    元之本票二紙，但Ｃ○○僅支付部分利息，即無力清償，癸○○遂於九十四年九月至十二月間，一再向Ｃ○○催討，並
    以電話向Ｃ○○恫稱：「要對妳父母不利，並要帶走妳的小
    孩，讓妳看不家人」等語，致Ｃ○○心生畏怖。惟因Ｃ○○
    經濟拮据，實無力支付高額利息，癸○○又於九十五年一月
    三日上午十一時十六分許，以其所有門號00000000
    00號行動電話打給Ｃ○○所使用之門號00000000
    00號行動電話，向Ｃ○○恫稱：「妳到底要拖多久，我要
    用別的態度對待妳們，是妳說的不要在跟我裝瘋賣傻」等語
    ，致Ｃ○○心生畏懼（前開重利及恐嚇部分，為本院九十五
    年度易字第二二０號刑事判決既判力效力所及，本案檢察官
    於起訴書中已載明不另為不起訴處分）。詎癸○○仍不知警
    惕，為向Ｃ○○催討欠款，又於九十五年三月至五月間，前
    後二次（起訴書誤為三次），前往Ｃ○○位在臺中縣神岡鄉
    ○○街一三一號住處找尋Ｃ○○均未遇，皆由Ｃ○○之母Ｂ
    ○○○出面應對，癸○○竟基於恐嚇之犯意，接續二次均以
    兇惡語氣向Ｂ○○○恫稱：「若Ｃ○○不還錢，要抓Ｃ○○
    兒子抵債」等語，以危害Ｃ○○小孩自由之事，恐嚇Ｂ○○○，致使Ｂ○○○心生畏懼，而後均經Ｂ○○○轉達給Ｃ○○知悉後，亦使Ｃ○○因而心生恐怖，致生危害於Ｃ○○及
    Ｂ○○○之安全。
〔貳〕
一、
（一）己○○（綽號黑達仔）前於六十五年間因殺人未遂案件，
      經臺灣高等法院臺中分院以六十五年度上訴字第四九五號
      判處有期徒刑六年，經最高法院判決駁回上訴確定，嗣經
      臺灣高等法院臺南分院以七十七年度聲減字第四七一四號
      裁定減為有期徒刑三年。又於六十六年間，因殺人案件，
      經臺灣高雄地方法院以六十六年度訴字第六００號判處無
      期徒刑，歷經臺灣高等法院臺南分院、最高法院判決駁回
      上訴確定，嗣經臺灣高等法院臺南分院以七十七年度減聲
      字第一一一八號裁定，減刑為有期徒刑十五年，復經臺灣
      高等法院高雄分院以八十年度聲減字第一九七六號（起訴
      書誤為第一六八九號）裁定減刑為有期徒刑十年。又：
      於七十八年間，因違反懲治盜匪條例案件，經臺灣高等
        法院臺中分院以八十年度上訴字第一六八九號判處有期
        徒刑十二年確定。
      於七十九年間，因脫逃案件，經臺灣板橋地方法院以七
        十九年度訴字第三八六號判處有期徒刑十月確定。
      於七十九年間，因違反槍砲彈藥刀械管制條例、藥物藥
        商管理條例、偽造文書等案件，經臺灣板橋地方法院以
        七十九年度訴字第三八二號分別判處有期徒刑五年、四
        年、八月，定應執行有期徒刑九年六月確定。
      於七十九年間，因違反懲治盜匪條例案件，經臺灣臺中
        地方法院以七十九年度訴字第九八二號判處有期徒刑一
        年確定。
      前開各罪，嗣經定應執行有期徒刑二十年，並與
      前開殺人未遂、殺人罪，接續執行，嗣於八十九年十一月
      二十三日因縮短刑期假釋出監，所餘刑期交付保護管束，
      保護管束期滿日為一０一年二月五日（現已被撤銷假釋，
      入監執行中，本件未構成累犯）。詎己○○仍不知悔改，
      於假釋出監後，在其位於臺中縣外埔鄉○○路七一八號住
      處，設立「銘記應收帳款企業社」，並籌設「Ｔ○○立法
      委員大東服務處」，自任該服務處之秘書，自此即以Ｔ○○立法委員服務處之秘書，為他人處理債務糾紛，並從中
      抽取優渥之酬金，且遇有債務人未能如期還款，即糾眾以
      暴力討債方式，逼迫債務人還款，詳如下述犯罪事實四、
      五、七至十一。
（二）亥○○前於九十年間因詐欺案件，經臺灣高等法院臺中分
      院以九十一年度上訴字第一二八號判處有期徒刑六月，如
      易科罰金，以銀元三百元折算一日確定，於九十二年一月
      三日繳清罰金執行完畢（構成累犯）。
二、犯罪事實四（即起訴書犯罪事實十一）：
    己○○於九十三年四月二十四日凌晨一時許，指派Ｕ○○（
    另由檢察官以九十五年度偵字第一五九七二號為不起訴處分
    ）騎機車到Ｖ○○位在臺中縣外埔鄉○○路住處，要Ｎ○○
    到己○○住處泡茶，Ｎ○○因認己○○是老大，叫人去沒有
    人敢不去，雖然不願但不敢拒絕，乃由Ｕ○○以機車載往臺
    中縣外埔鄉○○村○○路七一八號己○○住處，待Ｎ○○到
    達後，己○○即邀請Ｎ○○賭推筒仔，並言明一次輸贏以十
    萬元為底，Ｎ○○不願意，乃當面拒絕，並表示要離去。詎
    己○○竟夥同在場姓名年籍不詳之成年男子五、六名，共同
    基於剝奪Ｎ○○行動自由之犯意聯絡，由己○○指示年籍姓
    名不詳之成年男子將己○○住處之鐵門拉下，限制Ｎ○○之
    行動自由（起訴書誤載為私行拘禁），而後，復共同徒手毆
    打Ｎ○○，致Ｎ○○受有頭部外傷併唇部裂傷、臉部挫傷等
    傷害因而住院三天（傷害部分未據告訴）。嗣經Ｎ○○女兒
    之友人向己○○求情，始釋放Ｎ○○離去，前後歷時約二十
    分鐘。
三、犯罪事實五（即起訴書犯罪事實五）：
    緣丁○○因於九十四年二月初與亞太電信公司簽約，提供自
    己位在金典山莊址為臺中縣外埔鄉○○路八五０號之住處頂
    樓裝設行動電話基地台，而引起鄰近住戶抗議，住戶之一未
    ○乃委請己○○調解。詎己○○竟夥同玄○○（綽號阿宏，
    為己○○助理）、Ｉ○○（Ｉ○○部分前雖經本案檢察官為
    不起訴處分，但經本院審理後，認有共犯關係，此部分未據
    起訴）共同基於脅迫妨害他人權利行使之妨害自由之犯意聯
    絡，己○○、玄○○均係基於概括犯意，於九十四年五月間
    ，先由己○○、玄○○糾眾前往丁○○住處，向丁○○恫稱
    ：「如裝設基地台，你們家人在外面會發生危險，外面車禍
    很多，如家人出門發生什麼事情，伊不能保證；如裝設基地
    台，會叫人破壞」等語，且自九十四年五月間起，約一個月
    之期間，均指示Ｉ○○、玄○○指派姓名年籍不詳之成年人
    數名，至丁○○上址住處附近看守，防止亞太電信公司施工
    ，以此脅迫之方式，致使丁○○無法依契約履行，妨害其行
    使權利。嗣於九十四年六月初，己○○叫丁○○至臺中縣外
    埔鄉○○路之金典山莊守衛室，向丁○○表示，自九十四年
    五月份起，己○○即有指派小弟至丁○○住所附近防止電信
    公司裝設基地台，需要給付小弟工錢，要求丁○○拿出二十
    萬元來發工資，惟經丁○○拒絕。詎己○○、玄○○、Ｉ○○均明知丁○○並無給付工錢之義務，竟共同基於意圖為自
    己不法所有之恐嚇取財犯意聯絡，於九十四年六月二十日十
    三時許，推由玄○○及Ｉ○○到丁○○住處，玄○○向丁○○表示事情已圓滿幫丁○○處理，要求丁○○給付二十萬元
    （起訴書誤載為八十萬元）酬勞，丁○○不從，玄○○即指
    著隨身攜帶之黑色包包，玄○○、Ｉ○○其中一人並向丁○○恫稱：「包包內有『傢伙』（台語，意指槍）」等語，致
    使丁○○心生畏怖，馬上至提款機提領十三萬元，再向鄰居
    借得三萬元，連同自有現金三萬元，合計籌得十六萬元。Ｉ
    ○○表示仍然不夠，但丁○○已不願再支付，此乃引發Ｉ○○極度不滿，立即以電話通知己○○前來。己○○一到丁○○住處，即大聲咆哮、拍桌威嚇，並向丁○○恫稱：「不拿
    錢出來，家人在外出什麼事情，伊無法保證」等語，致使丁○○內心恐懼，之後，己○○見丁○○所有車牌號碼○○○○○○○號自小客車停放在該住處前，即提議典當該車以湊
    足款項，丁○○因害怕日後生活再受干擾，遂同意之，並由
    玄○○帶路至臺中縣大甲鎮○○路九四二號之「溢源當舖」
    （起訴書誤為「溢鴻當舖」）典當，得款五萬元，連同之前
    湊得之十六萬元，合計二十一萬元，均交由Ｉ○○轉給己○○。
四、犯罪事實六（即起訴書犯罪事實六）：
    緣Ｌ○○因與Ａ○○間有賭博糾紛，曾於九十三年五月二十
    一日、同年月二十五日簽發面額二百萬元、一百萬元、一百
    五十萬元，票號分別為２８３５８７、２８３５８８、２８
    ３５８５之本票共計三紙，交予Ａ○○，Ａ○○又交予ｑ○
    即ｈ○○持以向本院聲請裁定本票准予強制執行，經Ｌ○○
    於九十四年一月十三日向本院提起確認上開三紙本票債權不
    存在之民事訴訟，經本院臺中簡易庭於九十四年五月三十一
    日以九十四年度中簡字第二七五號判決Ｌ○○敗訴，Ｌ○○
    不服判決，於同年六月二十一日提起上訴，並由本院民事庭
    第二審合議庭受理在案。ｑ○就前開一、二審民事訴訟案件
    ，均委託Ｗ○○律師為訴訟代理人，且為加速催討債務，復
    於九十四年七月五日委託玄○○代為全權處理討債事宜。玄
    ○○、黃○○（在Ｗ○○律師事務所擔任律師特助）、Ａ○○、姓名年籍不詳之顏姓成年男子及綽號「阿瑞」之成年男
    子於九十四年七月十四日上午九時許，即一同持上開三紙本
    票前往臺中市○○路○段一六二之六五號Ｌ○○之住處催討
    債務，由於Ｌ○○表示該筆債務係Ａ○○以不法手段詐騙，
    仍由本院民事庭審理中，不願付款，玄○○、黃○○、姓名
    年籍不詳之顏姓成年男子聞之不爽，竟共同基於恐嚇之犯意
    聯絡（玄○○係基於概括犯意），由玄○○、黃○○輪流向
    Ｌ○○嗆聲：「阮老大是在大甲、外埔地區綽號黑達仔，是
    立法委員Ｔ○○服務處秘書，我老大專門處理帳務及討債，
    從來不曾失敗，中部地區打聽看看，阮老大受理這件你欠Ｘ
    ○○四百五十萬元，今天一定要處理」等語，黃○○及顏姓
    成年男子又恫稱：「我們處理債務不是假的」等語，玄○○
    另恫稱：「是否有看過槍？」，該顏姓成年男子即拿出包包
    ，從裏面取出一支不具殺傷力之黑色手槍（未扣案，無從鑑
    定是否有傷害力），將手槍之彈夾卸下來，取出不具殺傷力
    之子彈（未扣案，無從鑑定是否有傷害力）給Ｌ○○觀看，
    並恫稱：「子彈是有打英文字，是原裝的」等語，共同以危
    害Ｌ○○生命、身體之事，恐嚇Ｌ○○要儘速處理該筆債務
    ，致Ｌ○○心生畏懼，足生危害於Ｌ○○之安全。
五、犯罪事實七（即起訴書犯罪事實七）：
    己○○於九十四年九月十六日前某日，受Ｙ○○之委託催討
    Ｙ○○與Ｄ○○間因土地買賣糾紛所生之債務糾紛，乃夥同
    玄○○、亥○○、Ｆ○○（前三人均為己○○助理）、庚○○，共同基於剝奪他人行動自由（己○○係另行起意）及以
    強暴、脅迫使人行無義務之事之犯意聯絡（己○○、玄○○
    係承前犯罪事實五之妨害自由概括犯意），於九十四年九月
    十六日十九時許，由己○○指示玄○○駕駛車號○○○○○○○號自小客車帶同亥○○、Ｆ○○、庚○○，前往臺中縣
    外埔鄉○○村○○路十三之一號Ｄ○○住處，要Ｄ○○前往
    己○○之住處，惟經Ｄ○○拒絕，玄○○隨即向Ｄ○○恫稱
    ：「我們『黑達仔』老大叫你過去，你敢不去，想死」等語
    ，亥○○、Ｆ○○、庚○○則以前拉後推、毆打之方式，強
    迫Ｄ○○坐入玄○○之前開自小客車，途中，Ｆ○○並在車
    上取出無殺傷力手槍一枝（未扣案，無從鑑定槍枝類別及殺
    傷力），頂著Ｄ○○的頭，另將手槍彈匣內無殺傷力之子彈
    （未扣案，無從鑑定子彈類別及殺傷力）取出數給Ｄ○○看
    ，以此強暴、脅迫方式，控制Ｄ○○，並剝奪Ｄ○○之行動
    自由。待玄○○等人將Ｄ○○強行載至臺中縣外埔鄉○○路
    七一八號己○○住處後，己○○即向Ｄ○○表示：「你知道
    我是立法委員Ｔ○○服務處秘書，這張名片給你，你因賣土
    地之事情欠Ｙ○○的八十五萬元，我現在處理要你拿出二百
    五十萬來賠」等語，並取出空白本票要Ｄ○○簽發，惟Ｄ○○認為伊與Ｙ○○間之土地買賣債務糾紛，已進入司法程序
    ，希望己○○等人不要插手，並拒絕簽發，己○○等人即回
    以由法院裁決太慢，要私下解決。繼之，己○○即指示玄○○、庚○○將Ｄ○○押到己○○住處一樓之樓梯間，由玄○○、庚○○輪流以玄○○所有之電擊棒（即附表二編號８）
    電擊Ｄ○○身體，庚○○另取出前開手槍及子彈數顆，在Ｄ
    ○○面前數子彈並將之裝上彈匣，而後頂著Ｄ○○的頭部，
    向Ｄ○○恫稱：「再不簽，就要開槍」等語，以此強暴、脅
    迫方式，逼使Ｄ○○行無義務之事，惟Ｄ○○仍堅決不從。
    迨至同日二十二時許，Ｄ○○之態度仍不屈從，己○○復強
    行將Ｄ○○押上庚○○所有車號○○○○○○○號自小客車
    ，由庚○○駕駛，搭載己○○、玄○○、亥○○、Ｆ○○等
    人，強行將Ｄ○○載至臺中縣外埔鄉鐵占山上的墳墓旁邊，
    將Ｄ○○拉下車後，渠等五人即以拳腳、木棍毆打Ｄ○○，
    致Ｄ○○受有右眼瘀青、背部磨擦傷等傷害（傷害部分未據
    告訴）。Ｄ○○因受渠等之暴力相加，不得已只好應允簽發
    一百五十萬元之本票，己○○等人才將Ｄ○○載回己○○之
    住處。迨至當日二十三時許，Ｄ○○簽發票面金額各五十萬
    元之本票三張（均未扣案）而行此無義務之事後，己○○等
    人始將Ｄ○○釋放，前後限制Ｄ○○之行動自由約四小時之
    久。
六、犯罪事實八（即起訴書犯罪事實八）：
    己○○於九十四年九月初，受託處理ｊ○○與Ｋ○○之母親
    九十三萬元之債務，乃先由玄○○於同月間某日，前往Ｋ○○位在臺中縣大安鄉○○路八十二號住處找尋Ｋ○○之母親
    二至三次，均未遇，經鄰居告知Ｋ○○有一修車廠位在臺中
    縣大安鄉○○○路上（起訴書誤為大安路），玄○○即依址
    去找Ｋ○○討債，Ｋ○○表示自己與該筆債款無關，玄○○
    遂向Ｋ○○稱道：「沒關係，有人會再跟你說」等語，便先
    離去，並將該修車廠之地址告知己○○，己○○、玄○○與
    庚○○即共同基於恐嚇之犯意聯絡（玄○○係承前犯罪事實
    六之概括犯意），於九十四年九月底某日，先由己○○夥同
    庚○○一同前往Ｋ○○上開修車廠，由己○○向Ｋ○○恫稱
    ：「錢一定要拿出來，不開槍將你全家打死」、「如果不還
    錢，要放火燒店，叫小弟來店內住」、「如果沒有把你母親
    找出來就試看看」等語，己○○與庚○○復基於傷害人之身
    體之犯意聯絡，由庚○○徒手毆打在場之Ｋ○○友人宇○○
    ，致宇○○受有耳膜破裂之傷害（傷害部分未據告訴），以
    此等加害生命、財產之事，恫嚇之，致生危害於Ｋ○○之安
    全，己○○並要Ｋ○○於找到其母後與玄○○聯絡，便與庚○○逕自離去。之後，Ｋ○○母親旋即於九十四年十月間某
    日，與玄○○聯繫，表示願意洽談清償債務事，玄○○便攜
    帶空白本票至Ｋ○○上址住處，經協調後，由Ｋ○○母親當
    場簽發面額合計九十三萬元之本票四紙予ｊ○○，Ｋ○○另
    同意提供上址住處之房地設定抵押權給ｊ○○，以清償債務
    ，嗣因Ｋ○○始終未交付不動產權狀，以致未辦理抵押權之
    設定登記。
七、犯罪事實九（即起訴書犯罪事實二．２）：
    緣己○○於九十四年十二月間，透過姓名年籍不詳綽號「阿
    村」之成年男子介紹，取得癸○○於犯罪事實二所取得由丑
    ○○簽立之支票三張（面額總計三十九萬元）及面額一千二
    百萬元之本票一紙，並受託向丑○○索討債務（此部分查無
    積極證據足以證明癸○○有與己○○等人有共同向丑○○恐
    嚇取財之犯意聯絡）。己○○明知綽號阿村之成年男子已說
    明丑○○實際欠款之部分僅有三十九萬元，竟夥同玄○○、
    Ｆ○○，共同基於意圖為自己不法所有之恐嚇取財概括犯意
    聯絡，於九十四年十二月間，到臺中縣外埔鄉○○路莊內巷
    三十號丑○○之住處，向丑○○謊騙恫稱：癸○○已經要臺
    中公司派十六名兄弟來討債，但是基於鄰居關係已先幫你擋
    下，但你要拿出六十萬元來處理債務（包含十六名兄弟每人
    一萬元之紅包及四十四萬元之債務），且要儘速籌錢還款，
    不然你家人小孩會發生事故的話不要怪他等語，丑○○因質
    疑本件債務只有三十九萬元，為何要給付四十四萬元，己○○竟又揚言：若不依此處理，對方就要依本票上一千二百萬
    元來處理，如果無法還錢，對方十六名兄弟要將你剁手剁腳
    等語，以此等恐嚇言語，致使丑○○心生畏懼。之後，於九
    十五年一月間，己○○復指派玄○○、Ｆ○○到丑○○住處
    ，適丑○○外出，玄○○、Ｆ○○遂向丑○○之妻Ｏ○○（
    起訴書誤載為籃秀梅）恫稱：「丑○○不用躲了，對方知道
    丑○○有二個女兒，在那個學校上學」等語而後離去，致使
    Ｏ○○心生畏怖。嗣於九十五年二月五日，玄○○又到丑○○住處要丑○○去己○○住處，丑○○與Ｏ○○到達後，己○○表示要丑○○於農曆過年前先給他五萬元，讓己○○對
    臺中公司方面好交代，不然對方會派人來跟丑○○家一起圍
    爐等語，丑○○、Ｏ○○聞之心生畏懼，遂立即籌款，並於
    當日至己○○住處給付一萬元給己○○，己○○並要丑○○
    於九十五年二月十三日再拿四萬元。丑○○因無力籌足款項
    ，於九十五年二月十九日玄○○前來家中取款時，只給付一
    萬元給玄○○。嗣己○○、玄○○、Ｆ○○於九十五年五月
    二十五日因涉犯妨害自由犯行，經臺灣臺中地方法院檢察署
    檢察官簽發拘票指揮員警拘提到案，經檢察官向本院聲請羈
    押獲准，因而未能取得超過三十九萬元之債款而未遂。
八、犯罪事實十（即起訴書犯罪事實九）：
    緣己○○於九十五年一月間，得知午○○之友人Ｚ○○承包
    臺中縣太平市一江橋之工程需工人，乃請午○○引介認識，
    午○○隨而應允並介紹己○○與Ｚ○○認識，之後，即由己○○與Ｚ○○自行商談一江橋工程之事，己○○為能自Ｚ○○處承做小包，因而花費二十萬元之交際費，惟終未能如願
    承作該工程。己○○對已花費二十萬元仍未能承接前開工程
    ，心有不甘，在向Ｚ○○追討無著之情形下，雖明知午○○
    並無義務給付其自行花費之二十萬元交際費，竟仍於九十五
    年三月間，夥同玄○○、Ｆ○○及其他年籍姓名不詳之成年
    男子數人，共同基於意圖為自己不法所有之恐嚇取財之犯意
    聯絡（己○○、玄○○、Ｆ○○均承前犯罪事實九之概括犯
    意），接續三至四次，均於夜間至臺中縣外埔鄉○○路四四
    一號之六午○○之住處，以兇惡之語氣及仗著人多勢眾恐嚇
    午○○及午○○之兒子巳○○支付二十萬元，致午○○、巳
    ○○深怕日後外出遭遇不測而心生畏懼，遂由巳○○委請綽
    號「保羅」之Ｅ○○出面協調。嗣由巳○○三兄弟自行籌得
    十萬元，另向友人借得十萬元，合計二十萬元，至臺中縣外
    埔鄉○○路七一八號己○○住處，交付予己○○，己○○再
    朋分予玄○○、Ｆ○○等人。
九、犯罪事實十一（即起訴書犯罪事實十）：
    緣ｚ○○於七十九年間，向Ｇ○○簽六合彩，中二千八百零
    二萬元彩金，Ｇ○○已給付ｚ○○一千一百八十二萬元，尚
    有一千六百二十萬元尚未給付，ｚ○○本有意委託己○○催
    討，但發覺己○○並無合法討債之公司牌照，乃打消念頭，
    之後，係由Ｇ○○另以簽發支票、給付現金及於當年度（七
    十九年）過戶土地之方式，將前開債務清償完畢。詎己○○
    明知自己未受ｚ○○之委任，並無權利得向Ｇ○○催討債務
    ，竟於九十五年五月間，乘Ｇ○○之妻Ｈ○○有意參選臺中
    縣大甲鎮平安里里長，認有機可乘之際，與玄○○共同承前
    同一意圖為自己不法所有之恐嚇取財犯意聯絡（即同犯罪事
    實九、十之概括犯意），於九十五年五月十八日十四時許，
    由己○○指示玄○○至臺中縣大甲鎮○○路一六一號Ｇ○○
    之住處，告知立委Ｔ○○大東服務處秘書己○○要Ｇ○○至
    大東服務處，Ｇ○○因而前住。待Ｇ○○到達後，己○○即
    要求Ｇ○○清償積欠ｚ○○之一千六百二十萬元，Ｇ○○雖
    解釋此筆債務很久之前即已償還，己○○仍對之恫嚇稱：「
    必須拿錢歸還，不然就要派人至Ｇ○○住所包圍，散布Ｇ○○在外有欠錢不還，讓Ｇ○○之妻Ｈ○○競選里長無法順利
    」等語，致使Ｇ○○心生畏怖。嗣隔二日後，即九十五年五
    月二十日，己○○復指示玄○○至Ｇ○○前開住處，接續向
    Ｇ○○恫稱：「一定要歸還欠款，不然還是要散布謠言不讓
    Ｇ○○太太順利競選」等語，致使Ｇ○○心存恐懼。惟己○○、玄○○於九十五年五月二十五日因犯妨害自由等犯行，
    經臺灣臺中地方法院檢察署檢察官簽發拘票指揮員警拘提到
    案，並向本院聲請羈押獲准，因而未能得逞。
十、嗣經警於九十五年五月二十五日持本院核發之搜索票，在如
    附表一至六之時間、地點搜索時，查獲己○○、玄○○、庚○○、Ｉ○○、Ｆ○○、癸○○所持有如附表一至六所示之
    物。
〔〕
一、犯罪事實十二（即起訴書犯罪事實十四）：
    緣辛○○於九十三年八月初，因丙○○所管理位在○○○○○○○○○○○○○號之ＶＩＬＡ　ＶＩＬＬＡ休閒農場（
    負責人為宙○○）曾向辛○○購買馬匹而認識丙○○。之後
    ，於九十四年三月間，因ＶＩＬＡ　ＶＩＬＬＡ休閒農場即
    將開幕，且辛○○所經營之馬場即將結束，便推薦丙○○以
    總計九十萬元之代價，購買拖馬車之馱馬一隻（四十五萬元
    ）與一對寵物迷你馬（四十五萬元），丙○○認為可以藉此
    增加ＶＩＬＡ　ＶＩＬＬＡ之收益，且自認應可說服宙○○
    支付上開價金，遂應允之，辛○○即將上開三匹馬匹牽來農
    場飼養，丙○○則僅先向宙○○表示上開三匹馬匹是寄養在
    農場。迨至九十四年五月間，丙○○因與農場內其他員工不
    合，不再管理該農場，於是向辛○○表示要退還上開三匹馬
    ，但辛○○以馬場已經結束營業，無法退回，仍要求丙○○
    按約定給付九十萬元之價金，惟丙○○因無資力，以致遲遲
    未能清償。詎辛○○為催討債務，竟夥同黃○○共同基於恐
    嚇危害安全之犯意聯絡，於九十四年七月八日前之同月初某
    日，一同前住上開農場，黃○○即向丙○○恫稱：「可以打
    聽他們是厲害角色」等語，又於離去後，由黃○○接續以電
    話向丙○○嚇稱：「若不付錢，要在週六、週日帶領小弟圍
    農場，讓農場無法做生意」等語，致使丙○○心生畏懼，並
    先後於九十四年七月八日匯款八萬元、九十四年七月十一日
    匯款二萬元至辛○○開設在太平宜欣郵局局號000000 0帳號
    0000000號帳戶內，越數日後，又給付現金六萬四千元給辛○○。由於辛○○、黃○○多次以電話索債，丙○○為求拖
    延還款，乃於九十四年七月二十三日前某日，與辛○○相約
    至苗栗縣卓蘭鎮鎮長辰○○住處，洽談還款細節，並就分期
    償還之時間、期數等寫下字據為憑。但因丙○○實無能力按
    時償還，幾經催討無效後，辛○○遂於九十四年七月二十三
    日，夥同黃○○及另一年籍姓名不詳之成年男子，前往該農
    場，要求丙○○還款，並共同基於使丙○○行無義務之事之
    犯意聯絡，向丙○○恫稱：要以丙○○的身分資料查詢債信
    ，押到地下錢莊借貸或向銀行貸款或買車後即刻典當來還款
    等語，復以若不還款，要在週六、週日帶人來圍農場等語，
    威嚇丙○○，並要求須簽立馬匹買賣合約書及本票，丙○○
    因心生畏怖，只好依辛○○等人之要求，簽立如附表七編號
    ２所示之馬匹買賣合約書及本票各一紙，而行此無義務之事
    。而後，丙○○自九十四年八月份起，雖陸續還款，但仍未
    能依如附表七編號２所示之馬匹買賣合約書所載期日付款，
    故於九十五年三月間，黃○○又承前同一恐嚇危害安全之犯
    意，夥同另一姓名年籍不詳且有犯意聯絡之成年男子前往該
    農場，向丙○○恫稱：「你有沒有去問看看我們是狠角色，
    辛○○是伊老大」等語，恐嚇丙○○要按時還款。惟因丙○○經濟已臨拮据，迄至九十五年四月份，僅再匯款三十萬元
    至辛○○上開宜欣郵局帳戶內及給付現金三萬六千元。辛○○遂承前同一恐嚇危害安全之犯意，於九十五年五月四日凌
    晨四時許，夥同另一姓名年籍不詳綽號「阿林」且有犯意聯
    絡之成年男子，前往該農場，敲擊丙○○住處之大門，並大
    聲喊叫丙○○出來，丙○○聞之甚感驚恐，開門一探究竟時
    ，辛○○即向丙○○辱罵：「幹你娘，為何沒有匯錢給我」
    等語（公然侮辱部分，未據告訴），而另名男子則大聲對丙○○恫稱：「我老大說的話你有沒有在聽，你給我小心一點
    」等語，致丙○○心生畏懼，應允辛○○會儘速連絡朋友匯
    款，且隨即於同日即委請友人宙○○匯款十萬元至辛○○開
    設在彰化商業銀行東勢分行帳號000000 00000000號帳戶內
    。嗣於次日即同年月五日上午十一時十九分許，辛○○明知
    丙○○不敢接聽其撥打之電話，竟與黃○○共同承前同一之
    恐嚇危害安全之犯意聯絡，由黃○○以其所使用之門號
    0000000000撥打丙○○之0000000000電話，向丙○○恫稱：
    「我叫你五分鐘後馬上打，你都沒打。（丙○○答：我現在
    正要打而已）你現在要打，是把我們裝瘋子嗎？．．．下禮
    拜三，一樣再十萬。你如果下禮拜三有耽誤，你給我試試看
    ，你晚上睡就睡飽一點，我晚上都睡不著，我會找你聊天，
    你聽懂嗎？你等一下先去問，問一問打電話給我們，看何時
    錢要匯進去，禮拜三的時間也順便問，不要把我裝，我這個
    人脾氣很差，有聽到沒」等語，致使丙○○心生畏懼，趕緊
    聯絡友人宙○○，請宙○○於同年月十二日匯款十萬元至辛○○前開彰化商業銀行東勢分行帳戶內。嗣經警於九十五年
    五月二十五日持本院核發之搜索票，在如附表七之時間、地
    點搜索時，查獲辛○○所持有如附表七所示之物。
二、犯罪事實十三（即起訴書犯罪事實十三）：
    辛○○係臺中縣警察局保安隊隊員，為依法令服務於國家具
    有法定職務權限之公務員。辛○○因常搭乘ａ○○之計程車
    而結識ａ○○。又ａ○○因ｂ○○積欠其借款未還，為找尋
    ｂ○○下落，知悉辛○○係警察，有管道查詢機車車籍資料
    ，乃於九十五年三月三日上午九時五十分許，以00000
    00000號電話打給辛○○所使用之000000000
    0號行動電話，請求辛○○查詢車牌號碼○○○○○○○號
    （起訴書誤為○○○○○○○號）機車之車主姓名、電話、
    住址，辛○○隨即應允之，並旋即於同日以電話向正在臺中
    縣警察局東勢分局勤務指揮中心值勤之ｃ○○謊稱：伊人現
    在臺中縣新社鄉執勤，發現一部○○○○○○○號機車，疑
    似贓車，要求ｃ○○提供車主姓名、住址，以便通知車主取
    回，若該車非贓車，則通知車主將機車移開現場，以免妨礙
    交通等語。ｃ○○因誤以為辛○○係執行公務所需，乃利用
    臺中縣警察局專屬工作站（ＥＴＯＳ）查詢前開機車之車主
    姓名（ｂ○○）、住址，而後將此訊息告知辛○○。辛○○
    明知自ｃ○○處所查得之前開消息，僅限於公務使用，不得
    洩漏，係中華民國國防以外應秘密之消息，竟仍於九十五年
    三月間某日，ａ○○向辛○○確認該機車登記之車籍資料上
    之姓名與地址是否與ｂ○○留給ａ○○之資料相符時，將上
    開消息洩漏給ａ○○知悉。
〔肆〕
一、犯罪事實十四（即起訴書犯罪事實十六．１及十六．２）：
（一）寅○○明知其並未經主管機關許可，不得持有具殺傷力之
      手槍及子彈，且亦知姓名年籍不詳綽號「阿中」之成年友
      人所交付之仿轉輪手槍製造之槍枝車通槍管及轉輪彈倉內
      阻鐵改造而成之改造手槍一枝（槍枝管制編號00000
      00000），機械性能良好，可供擊發適用子彈而具殺
      傷力；另所交付之由口徑０．２２吋建築工業用彈加裝直
      徑４．９０ｍｍ金屬彈頭而成之改造子彈（下稱改造子彈
      ）四顆及由直徑９．５７ｍｍ、長度１９．０１ｍｍ金屬
      彈殼及直徑８．７４ｍｍ金屬彈頭組合而成之土造子彈（
      下稱土造子彈）十顆，均可擊發而具殺傷力，竟基於非法
      持有改造手槍之犯意及非法持有子彈之概括犯意，先於九
      十四年間某日，在臺中市○○路附近，自綽號「阿中」之
      成年友人處收受取得上開改造手槍一枝及改造子彈四顆，
      自斯時起持有上開改造手槍及改造子彈；之後，又於九十
      四年十二月某日，在臺中縣大里市不詳地點，自綽號「阿
      中」之成年友人處收受持有上開土造子彈十顆，連續非法
      持有子彈（下稱犯罪事實十四．１）。
（二）天○○亦明知其並未經主管機關許可，不得持有具殺傷力
      之手槍及子彈，且亦知寅○○先後所持有之上開槍、彈，
      均具殺傷力，竟基於非法寄藏改造手槍之犯意及非法寄藏
      子彈之概括犯意，於寅○○取得上開改造手槍一枝及改造
      子彈四顆之翌日，寅○○將上開改造手槍一枝及改造子彈
      四顆帶至臺中縣大里市○○路○段七五０號天○○之住處
      ，委託天○○代為保管時，應允之，並藏放在上址二樓鞋
      櫃球鞋內，天○○即自斯時起非法寄藏上開改造手槍一枝
      及改造子彈四顆。之後，於九十五年一月間某日，寅○○
      又將上開土造子彈十顆帶至天○○上址住處委託天○○代
      為保管時，天○○仍應允之，並藏放在上址住處一樓客廳
      冰箱旁置物籃內，連續非法寄藏子彈。嗣於九十五年五月
      二十五日上午八時五十五分許，為警在天○○上址執行搜
      索，當場扣得上開改造手槍一枝、改造子彈四顆及土造子
      彈十顆（即附表八編號１至３），進而查悉上情（下稱犯
      罪事實十四．２）。嗣經警於九十五年五月二十五日持本
      院核發之搜索票，在如附表八之時間、地點搜索時，查獲
      天○○所持有如附表八所示之物。
二、犯罪事實十五（即起訴書犯罪事實十五）：
    卯○○於九十五年三月間，受地○○（原名Ｐ○○，起訴書
    誤載為ｄ○○）之委託處理地○○與壬○○間之工程款債務
    （起訴書誤為係地○○與壬○○母親ｅ○○間之債務），地
    ○○並交付壬○○所簽發票號ＴＧＡ0000000、發票
    日八十八年二月十日、票面金額為四十萬元之支票一紙予卯
    ○○，言明就收回之款項對半平分。卯○○乃夥同寅○○，
    由不知情之天○○（另由檢察官為不起訴處分）駕駛自小客
    車，於九十五年三月三十日二十時許，持上開支票至壬○○
    位在臺中縣霧峰鄉○○路所擺設之攤位，向壬○○追討該筆
    債務。惟壬○○表示可否以十五萬元處理，寅○○、卯○○
    仍執意要壬○○以前開支票之票面金額處理，並共同基於恐
    嚇之犯意聯絡，由寅○○向壬○○恫嚇稱：「若不處理，生
    意也不用做了」等語，以此加害壬○○財產之事恐嚇之，壬○○因擔心日後寅○○、卯○○會來砸店而心生畏懼，致生
    危害於壬○○之安全。雙方經協調後，壬○○乃應允償還三
    十萬元。之後，壬○○於九十五年四月三日（起訴書誤為九
    十五年三月三十日）在上址攤位處，給付五萬元予卯○○，
    復於同年五月三日中午十二時許，在臺中縣霧峰鄉○○路某
    處，給付二十五萬元予卯○○。卯○○因本件催討債務獲得
    報酬十五萬元，並將其一萬五千元給付寅○○，做為酬勞。
〔伍〕
案經內政部警政署刑事警察局及臺中縣警察局大甲分局分別移送
臺灣臺中地方法院檢察署檢察官偵查起訴。
    理    由
壹、有罪之事實認定及所憑證據
一、犯罪事實一：
（一）訊據被告癸○○對於其有借款給證人甲○○，並有收受甲○○所簽發如附表六編號面額十三萬元之本票，嗣後甲○○未能按期還款等事實，固坦承不諱，但矢口否認有何
      以脅迫使人行無義務之事之犯行，辯稱：伊原本即借十三
      萬給甲○○，並簽立面額十三萬元之本票，並非甲○○事
      後無力償還時才要求簽立本票，並未逼迫甲○○云云。
（二）經查：
  １、上揭犯罪事實一之事實，除有被告癸○○上開自白外，復
      經證人甲○○於警詢、偵查及本院審理時均一致證述：確
      有向被告癸○○借款十萬二千元，尚未清償完畢，於九十
      三年十月間，被告癸○○曾駕車前來伊住處要求立即還款
      ，但伊無法籌得款項，被告癸○○在車上對伊恫稱：必須
      簽十三萬元的本票，若不簽，就要打等語，伊只好簽立十
      三萬元的本票給被告癸○○等語詳確（參九十五年度偵字
      第一一五九六號偵查卷第五卷第四十四至四十五頁，第六
      卷第七二至七三頁，本院卷第四宗第二０二至二０七頁）
      ，並有證人甲○○簽立之上開十三萬元本票一紙扣案可憑
      （附表六編號，參九十五年度偵字第一一五九六號偵查
      卷第六卷第七七頁）。
  ２、被告癸○○雖以前揭情詞置辯，但查：
    (1)證人甲○○自始至終均證稱：向被告癸○○借款之金額為
      十萬二千元等語；反之，被告癸○○前於偵查中係供稱：
      甲○○的名字已沒印象，伊想起來了，甲○○跟伊借十幾
      萬，詳細數字伊忘了等語（參九十五年度偵字第一一五九
      六號偵查卷第五卷第七十一頁），嗣於本院審理時始改稱
      ：當初是借十三萬給證人甲○○，並簽立面額十三萬元之
      本票，並非甲○○事後無力償還時才要求簽立本票云云（
      參本院卷第二宗第二十四頁），可知被告癸○○之先後供
      詞已不一致。
    (2)另參以被告癸○○於偵查中既供稱：連證人甲○○之名字
      都沒印象等語，足見兩人之交情不深，則以被告癸○○貸
      放給證人丑○○、Ｃ○○及案外人ｆ○○、ｇ○○等人，
      均有收取高額利息之作法（此可參下揭犯罪事實二、三及
      本院卷第一宗第一一六至一一七頁本院九十五年度易字第
      二二０號刑事判決），衡情，被告癸○○若確實貸給交情
      不深之證人甲○○十三萬元，在證人甲○○已無力清償之
      情形下，殊無可能僅要求證人甲○○開立十三萬元之本票
      。
    (3)此外，被告癸○○亦未能提出其他確切之證據證明其確有
      借款十三萬元給證人甲○○之事實，則綜合各情，應認證
      人甲○○證稱：伊僅向被告癸○○借款十萬二千元，上開
      十三萬元本票係事後被告癸○○來催討，因伊無法籌得款
      項，被告癸○○因而對伊恫稱：必須簽立十三萬元之本票
      ，若不簽本票，就要打等語，較合情理，且與事實相符，
      堪予採信。被告癸○○砌詞否認，無非推諉之虛詞，委不
      可採。
  ３、據上所陳，犯罪事實一之事實，事證明確，洵堪認定。
二、犯罪事實二：
（一）訊據被告癸○○對於其確有收受證人丑○○所簽發如附表
      一編號１０所示面額一千二百萬元之本票之事實，固坦承不
      諱，但矢口否認有何強制犯行，辯稱：丑○○說如果土地
      沒有賣掉，要以一千二百萬元來償還，是丑○○自己簽立
      本票的，伊原本不要拿，丑○○把本票放在伊車內云云。
（二）經查：
  １、上揭犯罪事實二之事實，業據證人丑○○於警詢時證述：
      「．．．於九十四年十月份因我無力支付利息給癸○○，
      癸○○便以我無力償還及利上滾利計算要我開立一千二百
      萬本票，不然要到我家向我家人討債，我迫於無奈便開立
      乙張面額一千二百萬元、開票日九十四年一月五日之本票
      給癸○○。．．．」等語（九十五年度偵字第一一五九六
      號偵查卷第四卷第五頁）；復於偵查中結證稱：「（問：
      九十四年十月份你為什麼開立一張面額一千二百萬元、開
      票日九十四年一月五日之本票給癸○○？）癸○○強迫叫
      我開的，如不開，你房子也不要住了，我就抓你妻兒。這
      張支票是年底開的，他叫我開一月份的。」、「（問：你
      是因為他強迫你，你才開的?）是。」、「（問：癸○○
      說這本票是你自己開的，開完後丟在他車上？）他亂講。
      本票也是他拿給我開的。」等語（同前偵查卷第四卷第一
      三九頁），前後證述互核一致，並有扣案之上開面額一千
      二百萬元之本票一紙（即附表一編號１０）、面額合計三十
      九萬元之支票三紙附卷可稽（九十五年度偵字第一一五九
      六號偵查卷第六卷第四四至四五頁，第四卷第十一至十二
      頁）。
  ２、被告癸○○雖以前揭情詞置辯，但與證人丑○○詳確指訴
      之被害情節已不相符，且依常理，證人丑○○積欠被告癸○○之本金不過合計三十九萬元，縱以被告癸○○貸放之
      重利即每十天為一期，每期收取百分之十之利率，且自證
      人丑○○於九十四年五月間借款十五萬元之日期起算，迄
      至九十四年十月、十一月間簽立上開面額一千二百萬元之
      本票為止，本息總和累計不可能達一千二百萬元，任何人
      在未受任何脅迫或威嚇之正常情況下，斷無可能自願簽立
      面額高達一千二百萬元之鉅額本票交付債權人收執，來擔
      保本金僅區區三十九萬元之借款，更遑論在債權人已表示
      不願收受此等鉅額本票時，還自行丟給債權人，硬要債權
      人接受之理。是以證人丑○○上開所言，核與情理相符，
      應堪採信；反之，被告癸○○之辯解，則無任何證據可資
      佐實，又悖於事理，自無足取。
  ３、綜上所陳，犯罪事實二之事實，事證明確，洵堪認定。
三、犯罪事實三：
（一）訊據被告癸○○對於其確有先後借款二百萬元、二百萬元
      給證人Ｃ○○，嗣後Ｃ○○無法按期還款，伊有前往Ｃ○○住處催討之事實，固坦承不諱，但矢口否認有何恐嚇之
      犯行，辯稱：伊只是跟Ｂ○○○表示如果Ｃ○○不還錢，
      以後Ｃ○○的小孩長大，還是要賺錢來還，伊並未恐嚇云
      云。
（二）經查，犯罪事實三之事實，除有被告癸○○上開自白外，
      復經證人Ｃ○○於警詢時（參刑偵六三字第000000
      0000警卷第二卷第七十七頁）、偵查中（參九十五年
      度偵字第一一五九六號偵查卷第三卷第八十一至八十二頁
      、第一０五頁）及本院審理時（參本院卷第四宗第二０八
      至二一二頁），及證人Ｂ○○○於偵查中（參同前偵查卷
      第三卷第一０五至一０六頁）及本院審理時（參本院卷第
      四宗第二一二至二一五頁）證述綦詳，並有刑事警察局扣
      押筆錄暨扣押物品目錄表及證人Ｃ○○簽立之面額各二百
      萬元之本票二紙、現金保管憑證一紙附卷可稽（同前警卷
      第二卷第十四至十八、四十三、七十一、八十九至九十頁
      ）。又經核對證人Ｃ○○、Ｂ○○○先後之指訴，可知二
      人關於被告癸○○至證人Ｃ○○住處向證人Ｂ○○○出言
      恐嚇二次之情節，所陳均屬一致，且互核相符，有各該筆
      錄在卷可佐。再參以被告癸○○確曾於九十五年一月三日
      上午十一時十六分許，以自己使用之門號0000000
      000號行動電話撥打給證人Ｃ○○所使用之門號000
      0000000，向證人Ｃ○○恫稱：「妳到底要拖多久
      ，我要用別的態度對待妳們．．．不要在跟我裝瘋賣傻」
      等語，又於九十五年一月二十四傳送簡訊給證人Ｃ○○，
      內容為：「．．．你欠的四百萬債務二十五號中午前先讓
      你分期還五萬，不則大家難過年，我的債主一定會去找你
      」等語，有被告癸○○上開時段之監聽譯文存卷可查（同
      前警卷第二卷第一０四、一０六頁），益徵證人Ｃ○○、
      Ｂ○○○上開證述，確實有據，應堪採信。據上，被告癸○○空言否認有為前述恐嚇言詞，無非事後飾卸之詞，要
      無足取。從而，本件犯罪事實三之事實，事證明確，堪予
      認定。
四、犯罪事實四：
（一）證據能力之爭執：
  １、選任辯護人林堡欽律師為被告己○○辯護稱：證人Ｎ○○
      於調查站時之陳述，為審判外陳述，無證據能力等語。
  ２、按被告以外之人於審判外之言詞或書面陳述，除法律有規
      定者外，不得作為證據。又按被告以外之人於檢察事務官
      、司法警察官或司法警察調查中所為之陳述，與審判中不
      符時，其先前之陳述具有較可信之特別情況，且為證明犯
      罪事實存否所必要者，得為證據。刑事訴訟法第一百五十
      九條第一項、第一百五十九條之二分別定有明文。經查，
      證人Ｎ○○於本院審理時所證（本院卷第四宗第一二一至
      一二六頁）與其於調查站時之陳述，互核一致，與刑事訴
      訟法第一百五十九條之二得例外採用審判外陳述之要件不
      合，故證人Ｎ○○前於調查站時之陳述，不得為證據。
（二）訊據被告己○○對於Ｎ○○有於九十三年四月二十四日凌
      晨一時許至伊住處之事實，固坦承不諱，但矢口否認有何
      妨害自由犯行，辯稱：當天並沒有賭博，只有喝酒，席間
      Ｎ○○不知何故，與Ｕ○○發生爭執，在場一群人互有拉
      扯，經伊制止後，Ｎ○○之友人表示Ｎ○○已喝醉，讓Ｎ
      ○○先回去，伊因不放心才請Ｖ○○及另名友人扶Ｎ○○
      回家，伊未叫人毆打Ｎ○○，也沒有叫朋友把鐵門拉下來
      ，伊不知Ｎ○○如何受傷，當天也有好幾個Ｎ○○的朋友
      在那邊云云。
（三）經查，上揭犯罪事實四之事實，業據證人Ｎ○○於偵查中
      及本院審理時指訴綦詳，且先後所陳互核一致，並有光田
      綜合醫院診斷證明書（九十五年度偵字第一一五九六號偵
      查卷第七卷第九頁）附卷可稽，足徵證人Ｎ○○之證述確
      有所據。又證人Ｎ○○所指發生被毆之地點，即臺中縣外
      埔鄉○○村○○路七一八號，係被告己○○之住處，此為
      被告己○○所不爭執，且依下述犯罪事實五、七至十一之
      情節，可知被告己○○在其同夥間係居於指揮、指示之地
      位，且處事之手段均以強暴或脅迫之方式為之，再參以被
      告己○○前於六十五年間因殺人未遂案件，經臺灣高等法
      院臺中分院以六十五年度上訴字第四九五號判處有期徒刑
      六年，經最高法院判決駁回上訴確定，嗣經臺灣高等法院
      臺南分院以七十七年度聲減字第四七一四號裁定減為有期
      徒刑三年。又於六十六年間，因殺人案件，經臺灣高雄地
      方法院以六十六年度訴字第六００號判處無期徒刑，歷經
      臺灣高等法院臺南分院、最高法院判決駁回上訴確定，嗣
      經臺灣高等法院臺南分院以七十七年度減聲字第一一一八
      號裁定，減刑為有期徒刑十五年，復經臺灣高等法院高雄
      分院以八十年度聲減字第一九七六號（起訴書誤為第一六
      八九號）裁定減刑為有期徒刑十年。又：
      於七十八年間，因違反懲治盜匪條例案件，經臺灣高等
        法院臺中分院以八十年度上訴字第一六八九號判處有期
        徒刑十二年確定。
      於七十九年間，因脫逃案件，經臺灣板橋地方法院以七
        十九年度訴字第三八六號判處有期徒刑十月確定。
      於七十九年間，因違反槍砲彈藥刀械管制條例、藥物藥
        商管理條例、偽造文書等案件，經臺灣板橋地方法院以
        七十九年度訴字第三八二號分別判處有期徒刑五年、四
        年、八月，定應執行有期徒刑九年六月確定。
      於七十九年間，因違反懲治盜匪條例案件，經臺灣臺中
        地方法院以七十九年度訴字第九八二號判處有期徒刑一
        年確定。
      前開各罪，嗣經定應執行有期徒刑二十年，並與
      前開殺人未遂、殺人罪，接續執行，嗣於八十九年十一月
      二十三日因縮短刑期假釋出監，所餘刑期交付保護管束，
      保護管束期滿日為一０一年二月五日（現已被撤銷假釋，
      入監執行中），前科累累，有臺灣高等法院被告前案紀錄
      表可按，證人Ｎ○○證稱：被告己○○是老大，叫人去沒
      有人敢不去等語，更足採信。則以被告己○○在同夥間具
      「老大」之地位，本件發生之地點又係被告己○○之住處
      ，且證人Ｎ○○是被告己○○叫來的等節，衡諸常情，實
      難想像在未經徵得「老大」即被告己○○之授意或指示下
      ，其他在場者何人敢任意在「老大」即被告己○○住家打
      架鬧事。尤以依卷附之光田綜合醫院診斷證明書所載，可
      知證人Ｎ○○被毆打後，於九十三年四月二十四日行緊急
      縫合手術，且至同年月二十六日止，共計住院三日，足見
      其傷勢嚴重，一旦證人Ｎ○○報警或傷重，身為該住處主
      人且於案發時亦在場之被告己○○即難脫干係，則依常理
      ，若無被告己○○之指示，出手圍毆證人Ｎ○○者絕無可
      能作出像傷害Ｎ○○此等會牽累被告己○○之舉動。準此
      ，證人Ｎ○○證稱：係遭被告己○○及姓名年籍不詳之成
      年男子五、六名共同毆打成傷等語，益顯實在。又證人Ｎ
      ○○在被告己○○住家遭圍毆之時間已係凌晨一時許，夜
      深人靜，眾人毆打證人Ｎ○○之吵鬧聲響，勢必驚擾附近
      鄰居甚至報警引來巡邏員警查探，證人Ｎ○○稱：被告己○○先叫人將鐵門拉下，繼之圍毆伊等語，所稱先將鐵門
      拉下一節，一方面可隔絕圍毆之喧鬧聲，二方面又可防免
      圍毆事被他人發現，核與情理相符，應信非虛。據上，證
      人Ｎ○○先後一致之證述，堪信係符實情，足予採信。被
      告己○○空言否認有此部分犯行，無非事後卸責之詞，委
      不可採。從而，犯罪事實四之事實，事證明確，洵堪認定
      。
五、犯罪事實五：
（一）證據能力之爭執：
  １、選任辯護人林堡欽律師為被告己○○辯護稱：證人丁○○
      及共同被告玄○○於警詢、偵查中之陳述，均為審判外陳
      述，無證據能力等語。選任辯護人黃仕勳律師為被告玄○○辯護稱：證人丁○○於警詢時之陳述，為審判外陳述，
      無證據能力等語。
  ２、關於警詢筆錄證據能力之爭執：
    (1)按被告以外之人於審判外之言詞或書面陳述，除法律有規
      定者外，不得作為證據。又按被告以外之人於檢察事務官
      、司法警察官或司法警察調查中所為之陳述，與審判中不
      符時，其先前之陳述具有較可信之特別情況，且為證明犯
      罪事實存否所必要者，得為證據。刑事訴訟法第一百五十
      九條第一項、第一百五十九條之二分別定有明文。是被告
      以外之人於檢察事務官、司法警察（官）調查時所為之陳
      述，屬傳聞證據，依同法第一百五十九條規定，本無證據
      能力，必具備「可信性」及「必要性」二要件，始例外得
      適用上開第一百五十九條之二規定，認有證據能力，採為
      證據。其中所謂「有較可信之特別情況」，係屬「信用性
      」之證據能力要件，而非「憑信性」之證據證明力，法院
      自應比較其前後陳述當時之原因、過程、內容、功能等外
      在環境加以觀察，以判斷先前之陳述，是否出於真意之供
      述、有無違法取供等，其信用性獲得確定保障之特別情況
      。而所稱「為證明犯罪事實存否所必要者」，係指就具體
      個案案情及相關卷證判斷，為發現實質真實目的，認為除
      該項審判外之陳述外，已無從再就同一供述者，取得與其
      上開審判外陳述之相同供述內容，倘以其他證據代替，亦
      無從達到同一目的之情形而言（最高法院九十六年度台上
      字第一四三一號裁判可參）。
    (2)查：經比較證人丁○○於警詢時之陳述（九十五年度偵字
      第一一五九六號偵查卷第三卷第一二八至一三一頁），與
      之後其於本院審理時證述之內容（本院卷第三宗第十三至
      二十六頁），可知關於被告己○○要證人丁○○阻止基地
      台架設時，是否說過「如果不聽，你在外面發生什麼危險
      ，外面的車禍很多，如果出門發生什麼事情，他不能保證
      」等語、被告玄○○有無要求給付八十萬元、被告己○○
      有無說過先給二十萬元，其餘六十萬先積欠、被告己○○
      有無叫被告玄○○強押伊去典當車輛等節，先後所述並不
      相同。就證人丁○○警詢時與本院審理時所證相同部分，
      固與刑事訴訟法第一百五十九條之二例外得為證據之要件
      不符；其餘與本院審理時所陳未盡一致之處，遍觀偵查全
      卷，雖查無證人丁○○於警詢時有非出於真意而為陳述或
      遭警方違法取供之事證，惟證人丁○○在本院審理時之結
      證內容及過程時，亦查無有何閃爍其詞、虛構故事或精神
      受到壓抑不能自由詳實陳述之情狀，又查無證人丁○○於
      警詢時之陳述有何較可信之特別情狀，核與前開規定仍然
      有間，自不得採為證據。
    (3)共同被告玄○○於警詢時之陳述（刑偵六三字第0000
      000000警卷第二卷第四至九頁），並未提及關於犯
      罪事實五之案情，無從比較與本院審理時之陳述是否相歧
      ，附此明。
  ３、關於偵訊筆錄證據能力之爭執：
    (1)按被告以外之人於偵查中向檢察官所為之陳述，除顯有不
      可信之情況者外，得為證據。刑事訴訟法第一百五十九條
      之一第二項定有明文。所謂「顯有不可信性」、「相對特
      別可信性」與「絕對特別可信性」，係指陳述是否出於供
      述者之真意、有無違法取供情事之信用性而言，故應就偵
      查筆錄製作之原因、過程及其功能等加以觀察其信用性，
      據以判斷該傳聞證據是否有顯不可信之情況而例外具有證
      據能力。最高法院九十四年度台上字第六二九號裁判可資
      參照。
    (2)查證人丁○○於九十五年六月十四日經檢察官傳喚到案說
      明，有簽立證人結文，經檢察官親自訊問，並有錄音存證
      ，且該次偵查庭僅傳喚證人丁○○，並未傳喚被告己○○
      、玄○○、Ｉ○○，有九十五年度偵字第一一五九六號偵
      查卷第三卷第一七八至一八０頁之訊問筆錄、證人結文及
      卷附之錄音光碟可佐，則依證人丁○○當次受訊問之原由
      、過程觀之，並無不能真實表意之情狀，更無被違法取供
      之情形。選任辯護人林堡欽律師復未能就證人丁○○上開
      偵訊筆錄有何顯不可信之情況明確指摘，應認證人丁○○
      於九十五年六月十四日檢察官訊問時之陳述，並無顯不可
      信之情況存在，得為證據。
    (3)另綜觀被告玄○○歷次於偵查中之陳述，僅九十五年六月
      二十六日及同年七月五日之訊問時，提及有關犯罪事實五
      之案情（同前偵查卷第四卷第一一一至一一七頁，第五卷
      第六九至七一頁），而該二次偵訊，均係以被告身分應訊
      ，皆由檢察官親自訊問，並有錄音存檔，九十五年六月二
      十六日庭期雖通知選任辯護人，但辯護人因故未能到場，
      九十五年七月五日庭期則有選任辯護人黃仕勳律師在庭，
      且被告玄○○對於被問事項，皆能為自己有所辯解，並無
      不能真實表意之情狀，亦查無被違法取供之情形，有該二
      次訊問筆錄在卷可佐。選任辯護人林堡欽律師復未能就共
      同被告玄○○於偵查中之陳述有何顯不可信之情況明確指
      摘，應認被告玄○○於偵查中之陳述，得為證據。
（二）被告之辯解：
  １、訊據被告己○○、玄○○對於渠等有前往金典山莊協調丁○○原本欲提供臺中縣外埔鄉○○路八五０號住處頂樓給
      亞太電信公司裝設行動電話基地台而引起鄰近住戶抗議事
      ，要求證人丁○○不要架設，並有派員至該處看守，防止
      施工，最後丁○○有給付二十一萬元（包括車子典當的五
      萬元）等事實，均坦承不諱，但皆矢口否認有何妨害自由
      或恐嚇取財之犯行。被告己○○辯稱：是金典山莊的住戶
      未○拜託伊去調解的，伊與丁○○約在金典山莊守衛室，
      是公共場所，有很多人在場。九十四年六月初，是丁○○
      自己說因為已經跟亞太公司簽約，不能阻擋工人去施工，
      要伊找一些人幫忙顧著，不要讓亞太電信公司的人施工，
      好利用這段時間與亞太電信公司的人談解約的事情，丁○○表示事成之後要拿二十萬元補償伊的開銷費用。伊即請
      被告Ｉ○○、玄○○去協調人手，之後，事情圓滿結束，
      伊即告知Ｉ○○、玄○○可向丁○○領取工資，伊因未陪
      同前往，並不知玄○○帶丁○○去典當汽車之事，事後Ｉ
      ○○、玄○○告知伊有領得二十一萬元，伊即交代朋分給
      實際到場看守者，伊本身未分得分文云云。
  ２、被告玄○○雖另坦認有陪證人丁○○至「溢源當舖」典當
      車輛，得款五萬元，但辯稱：當初是金典山莊委託被告己○○協調住戶抗爭事宜，丁○○確實有說拿出二十萬元連
      同違約金共五十萬元，要解決事情。九十四年六月二十日
      伊與被告己○○及友人到丁○○住處，沒有對之恐嚇，是
      被告己○○說就照著鄰長說的條件即二十萬元，故丁○○
      有給付二十一萬元（含車子典當的五萬元），車子是丁○○要求伊帶路去當舖，自己同意典當的云云。
（三）經查：
  １、上揭犯罪事實五之事實，除有被告己○○、玄○○之前開
      自白外，被告己○○於本院審理時復結證稱：「（問：你
      們有無談到工資的問題？）有。我在金典山莊的守衛室說
      要二十萬元．．．」、「（問：九十四年六月二十日下午
      ，你有和玄○○、Ｉ○○到丁○○處所要求那二十萬元？
      ）玄○○、Ｉ○○先去的，我之後才去。」、「（問：丁○○的車子為何會去典當？）Ｉ○○打電話給我的時候，
      Ｉ○○的意思是丁○○不太承認這筆錢，我才過去．．．
      丁○○表示他一時沒有辦法拿出那麼多錢，只剩十幾萬元
      ，我才說差幾萬元，先去典當車子，先湊給人家。」、「
      （問：你叫丁○○把車典當時，當時丁○○的反應？）當
      時我很生氣，準備要離開了，走出來到門口的時候，看到
      車子，我才說可以把車子拿去典當，丁○○當時沒有做什
      麼表示。」、「（問：你們拿到錢這件事情，你是否知道
      ？）知道，他們說有拿到二十萬元。」、「．．．我把錢
      交給Ｉ○○。」等語（本院卷第四宗第二二五至二二七頁
      ），又據證人丁○○於偵查中及本院審理時證述綦詳（九
      十五年度偵字第一一五九六號偵查卷第三卷第一七八至一
      八０頁，本院卷第三宗第十三至二十六頁），並有溢源當
      舖當票一紙附卷可稽（九十五年度偵字第一一五九六號偵
      查卷第六卷第十九頁）。
  ２、被告己○○雖辯稱：是證人丁○○自己說因為已經跟亞太
      公司簽約，不能阻擋工人去施工，要伊找一些人幫忙顧著
      ，不要讓亞太電信公司的人施工，好利用這段時間與亞太
      電信公司的人談解約的事情，丁○○表示事成之後要拿二
      十萬元補償伊的開銷費用云云，被告玄○○亦附和其詞。
      但證人丁○○於偵查中即證稱：「（問：九十四年六月初
      ，黑達仔叫你到金典山莊，說九十四年五月份起他有指派
      小弟至你住所附近防止電信公司裝設基地台，而這些小弟
      需要工錢，因此要你拿出二十萬元來發工資，你沒有答應
      ，是不是？）是。」、「（問：九十四年六月二十日十三
      時左右，你有付二十一萬元是不是？）是。．．．阿宏，
      還有一個我不認識的，叫我開門進到我家，就告訴我說，
      我是來幫你解決事情的，這次事情已圓滿解決，你看要拿
      多少錢出來，我跟他說五萬元。阿宏有帶一個黑色包包就
      說我裡面有傢伙（台語），我還是不答應，他就打電話叫
      己○○過來。己○○就來了，就很大聲的拍桌子，說的很
      難聽，我說我拿出十萬元，他們還是不滿意，就叫我去想
      辦法，我就去隔壁借錢。我之前到第一銀行領了十三萬多
      ，籌一籌才十五、十六萬元，他們還是不滿意。．．．他
      們看到外面有一台○○○○○○○車，己○○就說把車押
      去當。．．．當了五萬元。」等語，於本院審理時仍結證
      稱：「（問：己○○有無跟你說如何幫你處理？有無談到
      報酬？）有提到，他說叫一些人過來幫我處理，白天、晚
      上都會在這邊看，有提到報酬，但我並沒有跟他談。他說
      大約二十萬元，因為他們也要工資．．．但是我沒有同意
      ，心想說怎麼那麼貴。」、「那天（按指九十四年六月二
      十日）．．．Ｉ○○和玄○○就開一台白色的車停在我家
      門口，．．．Ｉ○○就說他們是來幫助我協調事情的，現
      在要來收工錢，他們幫我解決事情，對我幫助很大，Ｉ○○就說要收二十萬元，但我想說我只要付五萬元，．．．
      後來他們二人說不行，說有那麼多人來看顧，工錢會發不
      夠，我本來是不願意的，他們有拿一個包包，是玄○○拿
      的，放在椅子下面，Ｉ○○並說裡面有傢伙，我心想花錢
      消災，但是因為領錢加上家裡的錢，大約只有十六萬元，
      湊不夠，Ｉ○○就說不夠，但我不願意再支付，Ｉ○○就
      打電話叫己○○來，己○○來了之後，就說你生意好好做
      ，如果工錢沒有付夠，你家人在外面發生什麼事情他沒有
      辦法擔保，後來我就走到門外，他們也跟著出去，我就想
      說還有一部車．．．己○○就提議說可以當．．．我們就
      去大甲鎮的溢源當舖，當了五萬元。．．．」、「（問：
      十六萬元並不夠二十萬元，己○○有何表示？）他說事情
      要告一段落，要二十萬元，小弟的工錢就有了，你的事情
      也可以圓滿解決。他有說過幾天再來說，我說不要，要一
      次解決，我怕他們再來，我問他們十六萬元可以嗎，他們
      表示還是不夠，大家都在想辦法，我們就走到門外，己○○就說車子可以當．．．」、「（問：你現在回想覺得二
      十一萬元的款項，是否應該要給他們？）我想給，但我不
      要給他們那麼多，差不多五、六萬元。」、「（問：你是
      否覺得二十萬元太貴所以沒有同意？）是。」等語（本院
      卷第三宗第十三至十九頁），可知證人丁○○自始至終均
      證稱：伊沒有答應要支付二十萬元等語，且就九十四年六
      月二十日被告己○○、玄○○、Ｉ○○如何要脅伊不斷籌
      款，期間，伊請求僅就已湊得之十六萬元現款處理，亦不
      可得，終至仍需典當唯一之交通工具，支付合計二十一萬
      元之經過情形，先後證述一致，且查無其他瑕疵可指，堪
      信係與事實相符，足予採信。基此，被告己○○、玄○○
      均辯稱：證人丁○○支付之二十一萬元，是原先即應允同
      意之金額云云，毫無所據，委不可採。
  ３、證人丁○○於偵查中復證稱：「（問：九十四年五月份你
      在臺中縣外埔鄉○○路八五０號住處頂樓裝設亞太電信基
      地台尚未完成前，發生什麼事？）住戶抗議，還有他們叫
      己○○來跟我說不能裝，己○○並恐嚇說如裝設基地台，
      你們家人在外面會發生危險，外面車禍很多，並說出門外
      面怎麼，他不能保證。並說會叫人來破壞基地台。」、「
      （問: 他們怎麼說？）他們說，我對你們幫助很大，我叫
      小弟幫忙看顧讓電信公司不能裝設，不然你會賠很多錢。
      」等語；於本院審理時又結證稱：「（問：有沒有人出面
      跟你協調解決？）有。就是己○○來跟我說基地台如果讓
      他設置對身體不好，且如果設置有很多人會罹患癌症，他
      就過來跟我協調，他有帶一些人過來要阻止電信公司裝設
      基地台，因為以我的力量是無法抵擋電信公司的人設置，
      因為我有簽立契約。」、「（問：你提到基地台有鄰居抗
      爭，當時想如何處理？）跟基地台毀約，跟他們說有人抗
      爭不要裝設，但基地台表示已經有簽立合約。」、「（問
      ：己○○有帶人去阻止基地台的裝設，當時你有無同意？
      ）因為我有簽立契約，不能夠由我出面阻止，不然就是毀
      約，但是如果鄰居抗爭，我就沒有辦法。」、「（問：己○○有無跟你說如何幫你處理？有無談到報酬？）有提到
      ，他說叫一些人過來幫我處理，白天、晚上都會在這邊看
      ，有提到報酬，但我並沒有跟他談。他說大約二十萬元，
      因為他們也要工資，．．．但是我沒有同意，心想說怎麼
      那麼貴。」、「．．．那天（按指九十四年六月二十日）
      ．．．Ｉ○○就說他們是來幫助我協調事情的，現在要來
      收工錢，他們幫我解決事情，對我幫助很大，Ｉ○○就說
      要收二十萬元，但我想說我只要付五萬元，因為我覺得如
      果裝設基地台真的對鄰居有很大的身體上的影響，但不管
      如何我是花錢消災．．．」等語，可知證人丁○○雖因與
      亞太電信公司已簽立契約在先，故對金典山莊部分住戶之
      抗爭，無法單方面毀約，不能阻止亞太電信公司架設基地
      台，但就被告己○○提議由證人丁○○支付工資二十萬元
      ，並由被告己○○派人到場阻止一節，顯然亦始終未曾同
      意，更無詳談。被告己○○之所以仍指示被告玄○○、Ｉ
      ○○派員到場駐所，顯然係被告己○○不顧證人丁○○之
      意願，亦未徵得證人丁○○之授意，即單方面強行處理，
      此由證人丁○○對於被告己○○自行派員駐守約一個月時
      間阻止基地台之架設後，前來索討駐守人員「工資」之事
      ，僅能以「花錢消災」之心態視之，其中原委，即昭然若
      揭。被告己○○、玄○○均辯稱：是應證人丁○○之請求
      去幫忙，並無脅迫云云，與事實相違，要無足取。是以被
      告己○○先以言詞恫嚇要求證人丁○○不能提供頂樓供架
      設基地台，復實際指示被告玄○○、Ｉ○○指派姓名年籍
      不詳之成年人數名駐守該處長達一個月之久，導致亞太電
      信公司無法施工，證人丁○○未能依約履行，渠等確有以
      脅迫之方式，妨害證人丁○○履約之權利行使，至臻明確
      ，堪予認定。
  ４、另被告己○○、玄○○、Ｉ○○於九十四年六月二十日十
      三時許在證人丁○○住處索討前開派員駐守之費用二十萬
      元時，被告玄○○、Ｉ○○確有指著隨身攜帶之黑色包包
      ，恫稱：包包內有傢伙（台語，意指槍）等語，被告己○○抵達後又有大聲咆哮、拍桌威嚇，恫稱：不拿錢出來，
      家人在外出什麼事情，伊無法保證等語，亦據證人丁○○
      於偵查中及本院審理時證述詳確，尤以證人丁○○於審理
      時結證稱：「（問：你剛才提到己○○跟你說家人在外面
      出事不能保證，口氣是開玩笑還是很兇？）．．．我會害
      怕，因為有提到家人身家性命的安全。」、「（問：你自
      己願不願意把車子當掉給對方？）車子是我在使用，當了
      就不可以開，我不願意。但是為了事情圓滿解決，如果當
      掉就可以解決事情，我願意，不然我不會自己去把車子當
      掉。」等語，再參諸證人丁○○原本極力反抗且不同意給
      付二十萬元，至多也只願給付五萬元，但之後，卻到提款
      機提領十萬元，又向鄰居借貸三萬元，連同自有現金三萬
      元，合計十六萬元，仍無法滿足被告己○○、玄○○、Ｉ
      ○○之要求，進而，需將自己使用中唯一之自小客車一部
      亦予典當，再籌得另五萬元，合計給付二十一萬元，還超
      過原先被告己○○等人要索之二十萬元之經過情形，以上
      綜合觀之，倘若被告己○○、玄○○、Ｉ○○未對證人丁○○為前揭威嚇舉動，致使證人丁○○心理受有一定程度
      之畏怖與恐嚇，則以證人丁○○原本強硬堅不順從之態度
      ，當無可能在被告己○○、玄○○、Ｉ○○前來索討時，
      即於當日接續以到提款機提款、向鄰居借款、典當唯一交
      通工具等一切能想到之方法，籌款給付合計二十一萬元之
      金額。依此可知，證人丁○○所為證述，核與情理，應認
      與事實相符，足予採信。被告己○○、玄○○均辯稱：二
      十一萬元是證人丁○○自願給付，沒有恐嚇行為云云，顯
      係事後飾卸之詞，毫無足取。
  ５、又被告己○○、玄○○均明知證人丁○○並未答應或委託
      被告己○○派員駐守，以阻止亞太電信公司裝設基地台，
      亦未同意支付二十萬元之「工資」，竟在逕自派員防守阻
      礙亞太電信公司之施工後，以此為由，要求證人丁○○給
      付「工資」，證人丁○○因而給付二十一萬元，其等主觀
      上確有為自己不法所有之意圖，灼然甚明。
  ６、綜上所陳，本件犯罪事實五之事實，事證明確，洵堪認定
六、犯罪事實六：
（一）證據能力之爭執：
  １、選任辯護人黃仕勳律師為被告玄○○辯護稱：證人Ｌ○○
      於警詢時之陳述，為審判外陳述，無證據能力等語。選任
      辯護人郭隆偉律師為被告黃○○辯護稱：證人Ｌ○○於警
      詢之陳述，為審判外之陳述，未與被告黃○○對質，亦未
      經詰問，無證據能力等語。
  ２、經查，證人Ｌ○○於本院審理時所證（本院卷第三宗第一
      九五至二０八、一二三頁）與其於警詢時之陳述，互核一
      致，與刑事訴訟法第一百五十九條之二得例外採用審判外
      陳述之要件不合，故證人Ｌ○○前於警詢時之陳述，不得
      為證據。
（二）被告之辯解：
  １、被告玄○○對於伊有找過證人Ｌ○○催討債務並交付卷附
      之名片（九十五年度偵字第一一五九六號偵查卷第三卷第
      四十四頁）等事實，固坦承不諱，但矢口否認有何恐嚇犯
      行，辯稱：本件是友人介紹的債務，有本票、法院裁定及
      Ａ○○簽立的委託契約書，伊與被告庚○○、亥○○是九
      十四年七月二十五日到Ｌ○○住處時，Ｌ○○原本不敢開
      門，伊等就在外面等，之後警察有過來登記伊等之名字；
      伊不認識黃○○、阿瑞、顏姓男子，於九十四年七月十四
      日並未與黃○○等人到Ｌ○○家為恐嚇言行云云。
  ２、被告黃○○對於其為Ｗ○○律師助理，曾找過證人Ｌ○○
      並有交付附卷名片（沒有記載「黑達」二字）等事實，固
      坦白承認，但矢口否認有何恐嚇之犯行，辯稱：證人Ｌ○○上開民事訴訟事件一審判決Ｌ○○敗訴，Ｗ○○律師是
      該民事事件被告ｑ○之訴訟代理人，委託伊去瞭解看看Ｌ
      ○○是否上訴二審，或者提前和解，伊是跟被告辛○○一
      起去找Ｌ○○，Ｌ○○表示要問律師意見。之後兩、三天
      ，伊與Ｌ○○相約在臺中市○○路與環中路旁的冰品小吃
      攤碰面，Ｌ○○說要上訴。伊不認識玄○○、顏姓男子、
      Ａ○○、阿瑞，跟Ａ○○只有在律師事務所見過一次面，
      伊沒有於九十四年七月十四日與玄○○等人一起去向Ｌ○○討債或對之恐嚇，因為本案已經有民事案件了云云。
（三）經查：
  １、上揭犯罪事實六之事實，業據證人Ｌ○○於偵查中及本院
      審理時結證綦詳，且就證人Ｌ○○簽簽上開本票三紙予證
      人Ａ○○之經過，另經證人Ａ○○於本院審理時（本院卷
      第三宗第五十九至六十八頁）、另案民事被告ｑ○即ｈ○○於本院九十四年度簡上字第二二四號民事事件審理時陳
      稱無訛（參本院九十四年度簡上字第二二四號民事案卷）
      ，並有被告玄○○、黃○○交付予證人Ｌ○○之名片各一
      張（前開偵查卷第三卷第四十四頁）、上開三紙本票（刑
      偵六三字第0000000000警卷第一卷第四一頁）
      、被告玄○○與另案民事被告ｑ○簽立之委任契約書（附
      於本院九十四年度中簡字第二七五號民事卷第八頁、九十
      四年度簡上字第二二四號民事第二審卷第三十八頁）附卷
      可稽。
  ２、被告玄○○、黃○○雖分別以前揭情詞置辯，但查：
    (1)證人Ｌ○○迭次於偵查中均結證稱：九十四年七月間至伊
      住處討債的有二次，一次在七月十四日，一次在七月二十
      五日，七月十四日有五個人，有黃○○、玄○○、Ａ○○
      、顏姓男子及「阿瑞」之成年男子，拿一張ｑ○的委託討
      債書面及上開三紙本票向伊討債，被告玄○○與黃○○都
      有說「阮老大是在大甲、外埔地區綽號黑達仔，是立法委
      員Ｔ○○服務處秘書，我老大專門處理帳務及討債，從來
      不曾失敗，中部地區打聽看看，阮老大受理這件你欠Ａ○○四百五十萬，今天一定要處理」，被告黃○○又說他們
      討債不是假的，是很有實力的，顏姓男子就把槍拿出來並
      把子彈退出來給伊看，說子彈有打英文字的，伊心理壓力
      很大，會害怕。被告玄○○及黃○○均有拿名片給伊，伊
      問「黑達仔」怎麼寫，並將「黑達」二字寫在被告黃○○
      的名片上等語（九十五年度偵字第一一五九六號偵查卷第
      三卷第三十三至三十六頁、第四卷第十八頁、第五卷第十
      二至十三頁）。經檢察官再次確認被告玄○○、黃○○是
      否同時前來，證人Ｌ○○更明確證稱：「（問：你確定玄
      ○○、黃○○七月十四日這天有來？）確定。」、「（問
      ：卷內玄○○跟黃○○的名片是他們二人一起當天拿給你
      的？）是，七月十四日拿給我的。」等語（同前偵查卷第
      五卷第十三頁、第三卷第三十五頁）。
    (2)證人Ｌ○○於本院審理時又結證稱：伊就本件案情有被問
      過好幾次，每次的陳述均實在，且九十四年七月十四日有
      一名顏姓男子亮槍及退子彈的那次，確定黃○○、顏姓男
      子、Ａ○○、「阿瑞」等人均有在場，且玄○○與黃○○
      均有說過「阮老大是在大甲、外埔地區綽號黑達仔，是立
      法委員Ｔ○○服務處秘書，我老大專門處理帳務及討債，
      從來不曾失敗，中部地區打聽看看，阮老大受理這件你欠
      Ａ○○四百五十萬，今天一定要處理」等語，二人均有提
      到黑達仔，被告黃○○說他們討債不是假的，被告玄○○
      也有說過「你是否見過槍？」等語，顏姓男子即拿出槍並
      退子彈給伊看，且被告黃○○來的當天伊有收到卷附被告
      玄○○、黃○○之二張名片等語（本院卷第三宗第一九八
      、二００、二０三、二０五至二０七頁）。
    (3)是以，經比較證人Ｌ○○前後之證述，可知內容幾乎相同
      ；再參以證人Ｌ○○提出之名片二張，分別是被告玄○○
      及黃○○之名片，被告玄○○、黃○○對此亦不爭執，證
      人Ｌ○○又始終證稱：該二張名片是同時拿到的等語，則
      其於偵查中結證稱：被告玄○○、黃○○確有於九十四年
      七月十四日一同前來催討債務等語，更信而有徵。
    (4)證人Ｌ○○於本院審理時對於被告玄○○究竟有無於九十
      四年七月十四日與被告黃○○一同前往之事實，雖然答稱
      ：沒有印象等語，但亦解釋：當時好幾個人，時間也過很
      久了，且確認其先前之證述均屬實在等語，於選任辯護人
      黃仕勳律師詰問：「這一次（按指七月十四日）玄○○有
      無跟你說是否看過槍？亮槍那次玄○○到底有沒有去？」
      時，更答稱：「好像有，玄○○有拿一個包包，從裡面拿
      出槍來，是否玄○○說的我就沒有印象。」等語（本院卷
      第三宗第一九七、二一三、二０三、二０七頁），堪認證
      人Ｌ○○嗣後於本院審理時，就答稱已無印象或不能確定
      的陳述，當係因到庭作證時，距案發時已逾一年三個月之
      久，且前往討債之人員眾多，以致記憶較為模糊。但比對
      其全部證詞及取得上開二張名片之時點，仍可看出證人Ｌ
      ○○先前明確所證：被告玄○○、黃○○、Ａ○○、顏姓
      男子、綽號「阿瑞」之成年男子有於九十四年七月十四日
      一同前來催討債務並為言詞及亮槍、彈之恐嚇舉動等語，
      確有所憑。從而，自不因證人Ｌ○○於本院審理時之記憶
      較為模糊，而影響其先前證言之憑信性，被告玄○○更無
      從單憑證人Ｌ○○於本院審理時已不能確認被告玄○○是
      否在場一節，資為被告玄○○並未在場之證明。
    (5)另證人Ａ○○於本院審理時雖結證稱：九十四年七月間是
      與友人ｉ○○及二名不認識之人一同前往，當時無人帶槍
      ；伊沒見過玄○○、黃○○等語（本院卷第三宗第五十九
      至六十八頁）。但證人Ａ○○於臺灣臺中地方法院檢察署
      九十四年度偵字第一八七三三號Ａ○○被訴妨害自由等案
      件偵查中係陳稱：「（問：找Ｌ○○幾次？）二次，第一
      次是我胡董一同去，第二次是我與胡董、ｉ○○去」等語
      （該偵查卷第四十三頁），核與其於本院審理時結證所稱
      同行之人均不相符，其於本院審理時之證述是否實在，已
      屬有疑。又證人Ｌ○○除於本案偵查中及本院審理時均為
      一致之陳述外，其於臺灣臺中地方法院檢察署九十四年度
      偵字第一八七三三號告訴Ａ○○妨害自由一案中，於檢察
      官訊問時，亦為相同之證言（參該偵查卷第十七頁），基
      此，證人Ａ○○於本院審理時之上開證詞既存有疑義，復
      與證人Ｌ○○之指陳完全迥異，又未能提出其他證據加以
      佐實，自難遽採為有利於被告玄○○、黃○○之徵憑。
    (6)被告黃○○雖又辯稱：伊是與同案被告辛○○一起前往，
      只是要詢問證人Ｌ○○就民事案件要否提起上訴或提前和
      解云云，但證人Ｌ○○於偵查中已結證稱：「（問：七月
      十四日有無一個警察跟著來討債？）沒有。」、「（問：
      有無看過辛○○（提示辛○○相片）？）沒有。」等語，
      且經本院調取本院九十四年度中簡字第二七五號、九十四
      年度簡上字第二二四號民事卷宗審閱後，證人Ｌ○○係於
      九十四年六月二十一日即提起上訴（換言之，在被告黃○○前來之前即已上訴）等情，又核與證人Ｌ○○到院結證
      稱：伊在一審判決後不久即提起上訴，被告黃○○於九十
      四年七月十四日來的時候，已在二審審理中等語相符（本
      院卷第三宗第二０八頁），則被告黃○○此部分辯解，又
      與事實有違，並不可採。
  ３、據上所述，證人Ｌ○○先前明確指認被告玄○○、黃○○
      及顏姓成年男子有共同於九十四年七月十四日前來催討債
      務，並出言恐嚇及亮槍、彈恫嚇之證述，堪信係符實情，
      足以採信。被告玄○○、黃○○雙雙否認有於九十四年七
      月十四日一同前往找證人Ｌ○○催討債務，並為恐嚇言行
      之辯解，顯然均係事後卸責之詞，皆無可取。從而，犯罪
      事實六之事實，事證明確，洵堪認定。
七、犯罪事實七：
（一）證據能力之爭執：
  １、選任辯護人林堡欽律師為被告己○○辯護稱：證人Ｄ○○
      及共同被告玄○○、亥○○於警詢、偵查中之陳述，共同
      被告庚○○、Ｆ○○於偵查中之陳述，為審判外陳述，無
      證據能力等語。選任辯護人黃仕勳律師為被告玄○○辯護
      稱：證人Ｄ○○於警詢時之陳述，為審判外陳述，無證據
      能力等語。
  ２、關於警詢筆錄證據能力之爭執：
    (1)證人Ｄ○○於警詢時之陳述（刑偵六三字第000000
      0000警卷第一卷第五五至五七、六八至七十頁），與
      之後於本院審理時證述之內容（本院卷第三宗第六八至八
      十頁），除警詢時就部分被告之指訴嗣後業經證人Ｄ○○
      於偵查中更正外，其餘互核一致，核與刑事訴訟法第一百
      五十九條之二例外得為證據之要件不符，其於警詢時之陳
      述，為審判外之陳述，不得為證據。
    (2)共同被告玄○○於警詢時之陳述（刑偵六三字第0000
      000000警卷第二卷第四至九頁）僅承認部分犯行，
      但於本院審理時除依然否認有持電擊棒電擊證人Ｄ○○外
      ，對於犯罪事實七所載其餘事實，均予坦認，其中就與本
      院審理時陳述一致部分，固與刑事訴訟法第一百五十九條
      之二之規定不符；其餘與本院審理時所陳未盡相同之處，
      則因查無其於警詢時之陳述有何較可信之特別情狀，核與
      前開規定仍然有間，共同被告玄○○於警詢時之陳述，自
      不得採為證據。
    (3)共同被告亥○○於警詢時之陳述（刑偵六三字第0000
      000000警卷第十卷第三至七頁），與之後於本院審
      理時為認罪之陳述，互核一致，核與刑事訴訟法第一百五
      十九條之二例外得為證據之要件不符，其於警詢時之陳述
      ，為審判外之陳述，不得為證據。
  ３、關於偵訊筆錄證據能力之爭執：
    (1)證人Ｄ○○於偵查中之陳述，由檢察官親自訊問，有立具
      證人結文及錄音存證，且該次偵查庭並未傳喚被告己○○
      、玄○○、庚○○、亥○○、Ｆ○○等人，有九十五年度
      偵字第一一五九六號偵查卷第三卷第十九至二四頁之訊問
      筆錄、證人結文及卷附之錄音光碟可佐，則依證人Ｄ○○
      該次受訊問之原由、過程觀之，並無不能真實表意之情狀
      。選任辯護人林堡欽律師復未能就證人Ｄ○○上開偵訊筆
      錄有何顯不可信之情況明確指摘，應認證人Ｄ○○於檢察
      官訊問時之陳述，得為證據。
    (2)綜觀被告玄○○歷次於偵查中之陳述，僅九十五年五月二
      十五日訊問時，提及有關犯罪事實七之案情（九十五年度
      偵字第一一五九六號偵查卷第一卷第三五至四一頁），當
      次係以被告身分應訊，由檢察官親自訊問，並有錄音存檔
      ，被告玄○○對於被問事項，皆能為自己有所辯解，並無
      不能真實表意之情狀，亦查無被違法取供之情形。選任辯
      護人林堡欽律師復未能就共同被告玄○○於偵查中之陳述
      有何顯不可信之情況明確指摘，應認被告玄○○於偵查中
      之陳述，得為證據。同理，共同被告亥○○、庚○○、Ｆ
      ○○各自於偵查中之陳述，亦查無不能真實表意之情狀，
      或被違法取供之情形。選任辯護人林堡欽律師復未能就共
      同被告亥○○、庚○○、Ｆ○○分別於偵查中之陳述有何
      顯不可信之情況明確指摘，應認渠等共同被告於偵查中之
      陳述，均得為證據。
（二）被告之辯解：
  １、訊據被告亥○○、庚○○對於犯罪事實七之犯行，均於本
      院審理時為認罪之陳述。
  ２、訊據被告玄○○除辯稱：伊並未以電擊棒電擊證人Ｄ○○
      外，對於犯罪事實七所載其餘事實，於本院審理時為認罪
      之陳述。
  ３、訊據被告己○○對於Ｙ○○有委託其幫忙處理與Ｄ○○間
      之土地買賣債務問題，Ｄ○○有於九十四年九月十六日晚
      間至伊住處之事實，固坦承不諱，但矢口否認有何妨害自
      由犯行，辯稱：伊不知道被告玄○○請Ｄ○○到伊住處的
      過程，是否有言行失當之情形，Ｄ○○到伊住處後，伊並
      未對之恐嚇，只是詢問Ｄ○○欠Ｙ○○的款項要怎麼處理
      ，伊則與朋友在旁邊聊天，並未看到Ｄ○○被電擊桂電擊
      或被告庚○○拿槍恫嚇的情形，伊也沒有押Ｄ○○去鐵占
      山上的墳墓，Ｄ○○在伊住處對完帳後就離去，並未在伊
      住處簽三張本票，伊純係基於服務之性質進行調解，無恐
      嚇、強制Ｄ○○之動機云云。
  ４、訊據被告Ｆ○○對於其有在車上亮槍，被告庚○○、玄○○有用電擊棒電擊Ｄ○○，伊與被告庚○○、己○○、亥
      ○○、玄○○有把Ｄ○○帶到鐵占山墳墓，一起用拳腳、
      木棍出手打Ｄ○○，之後Ｄ○○有簽發一百五十萬元之本
      票等事實，固坦承不諱，但矢口否認有何妨害自由之犯行
      ，辯稱：剛開始伊和被告庚○○、玄○○、亥○○是邀請
      Ｄ○○到服務處，伊有跟Ｄ○○說如果不方便可以坐伊的
      車，是被告庚○○拉Ｄ○○上車，當時沒有人出言恐嚇，
      也沒有拉Ｄ○○上車，伊有在車上亮槍，但沒有亮子彈，
      到被告己○○住處後，債務處理的部分，伊不清楚。從鐵
      占山上的墳墓返回被告己○○住處後，好像是玄○○拿本
      票給Ｄ○○簽本票，好像是Ｄ○○承認有這筆債務，所以
      才簽本票云云。
（三）經查：
  １、上揭犯罪事實七之事實，業據被告庚○○、亥○○均於本
      院審理時為認罪之陳述；被告玄○○除否認其有持電擊棒
      電擊證人Ｄ○○外，對於其餘犯罪事實七所載事實，亦於
      本院審理時為認罪之陳述；另被告Ｆ○○於本院審理時亦
      坦認其有在載送證人Ｄ○○至被告己○○住處之途中，在
      車上亮槍，被告庚○○、玄○○有用電擊棒電擊Ｄ○○，
      伊與被告庚○○、己○○、亥○○、玄○○有把Ｄ○○帶
      到鐵占山墳墓，一起用拳腳、木棍出手打Ｄ○○，之後Ｄ
      ○○有簽發一百五十萬元之本票等事實，核與證人Ｄ○○
      於偵查中及本院審理時證述之情節相符，復經證人Ｙ○○
      於偵查中結證稱：有委託被告己○○處理本件債務等語（
      九十五年度偵字第一一五九六號偵查卷第四卷第十七至十
      八頁），並有被告己○○交給證人Ｄ○○之名片一張、照
      片、本院民事裁定（刑偵六三字第0000000000
      警卷第一卷第六一至六七頁）、證人Ｄ○○與Ｙ○○簽立
      之買賣股權轉讓契約（九十五年度偵字第一一五九六號偵
      查卷第四卷第二十四至二十八頁）、證人Ｄ○○受傷就醫
      後由光田綜合醫院開立之診斷證明書、臺中縣外埔鄉調解
      委員會調解筆錄（前開偵查卷第一卷第二００至二０一頁
      ）、刑事警察局搜索扣押筆錄暨扣押物品目錄表（刑偵六
      三字第0000000000警卷第十一至十四頁）附卷
      可稽，及在被告玄○○所駕車牌號碼○○○○○○○號自
      小客車內扣得之電擊棒一支（附表二編號８）足資佐憑，
      堪認被告庚○○、亥○○、玄○○、Ｆ○○前開各別之自
      白及證人Ｄ○○所為證述，確實均與事實相符，皆堪採信
      。
  ２、被告己○○、Ｆ○○雖分別以前揭情詞置辯，被告玄○○
      亦否認有持電擊棒電擊證人Ｄ○○之行為，但查：
    (1)被告玄○○、庚○○、亥○○、Ｆ○○依被告己○○指示
      前往證人Ｄ○○住處，在證人Ｄ○○拒絕隨同前往被告己○○住處後，被告玄○○即向證人Ｄ○○恫稱：「我們『
      黑達仔』老大叫你過去，你敢不去，想死」等語，被告亥
      ○○、Ｆ○○、庚○○則以前拉後推、毆打之方式，強迫
      證人Ｄ○○坐入被告玄○○所駕自小客車，途中，被告Ｆ
      ○○並在車上取出無殺傷力之手槍一枝頂著證人Ｄ○○的
      頭，另將手槍彈匣內無殺傷力之子彈取出數給證人Ｄ○○
      看等事實，業據被告玄○○、庚○○、亥○○均坦承不諱
      ，核與證人Ｄ○○於偵查中及本院審理時指訴之被害情節
      相符，堪信實在。是以同夥之被告Ｆ○○單獨辯稱：無人
      出言恐嚇或強拉證人Ｄ○○上車，伊沒有在車上亮子彈云
      云，既與同行之被告玄○○、庚○○、亥○○供陳之內容
      及證人Ｄ○○證述之被害情節均不相符，又未能提出任何
      證據以實其說，所辯自無足取。
    (2)又被告己○○、玄○○、庚○○、亥○○、Ｆ○○均有共
      乘一部自小客車，強載證人Ｄ○○至臺中縣外埔鄉鐵占山
      的墳墓旁，共同以棍棒、拳腳毆傷證人Ｄ○○之事實，除
      據證人Ｄ○○指訴歷歷外，又據被告玄○○於本院審理時
      為認罪之陳述，被告庚○○除於本院審理時為認罪之陳述
      ，前於偵查中更即供稱：伊開車載被告己○○、玄○○、
      亥○○、Ｆ○○，將證人Ｄ○○帶至鐵占山的墳墓旁，被
      告己○○有叫渠等以拳腳、木棍毆證人Ｄ○○等語（九十
      五年度偵字第一一五九六號偵查卷第三卷第五十七頁）；
      被告亥○○亦自偵查中即供陳：伊與被告己○○、Ｆ○○
      、玄○○、庚○○均有到鐵占山的墳墓等語（前偵查卷第
      一卷第五十一頁）；被告Ｆ○○於偵查中及本院審理時亦
      均為相同之供述（前偵查卷第三卷第一一三頁、本院卷第
      一卷第八七至八九頁）。則綜合所有前往鐵占山墳墓之同
      行者之陳述，可知只有被告己○○一人空言否認自己亦有
      前往，所辯又無法舉證以佐其說，難信實在，自無足取。
    (3)又被告玄○○將證人Ｄ○○帶至被告己○○住處後，亦有
      持電擊棒電擊證人Ｄ○○之事實，業據證人Ｄ○○於偵查
      中證述明確（前偵查卷第三卷第二十二頁），復經被告庚○○於偵查中供稱：「（問：什麼人在Ｔ○○服務處用電
      擊棒電Ｄ○○？）玄○○．．．」等語（前偵查卷第三卷
      第五十六頁），互核相符。證人Ｄ○○於本院審理時雖改
      稱：是被告玄○○、庚○○、亥○○、Ｆ○○中之二人拿
      電擊棒電擊伊，伊已忘記是哪二人了等語（本院卷第三宗
      第七八至七九頁），但此應係證人Ｄ○○到院應訊之時點
      已在案發一年之後，時間已久，且參與本案之同夥眾多，
      記憶較為模糊，以致無法再為明確指認，應認其先前於偵
      查中之證述，係符實情，堪予採信。據上，被告玄○○空
      言否認自己有持電擊棒電擊證人Ｄ○○云云，無非事後飾
      卸之詞，不能採信。
    (4)再者，上揭犯罪事實七之犯行，被告己○○為主使，被告
      玄○○、庚○○、亥○○、Ｆ○○係依被告己○○之指示
      下手實施強押證人Ｄ○○至被告己○○住處，電擊、恐嚇
      之，並一起開車載證人Ｄ○○至鐵占上的墳墓旁毆打，逼
      使證人Ｄ○○簽立面額各五十萬元之本票三紙等節，業據
      被告玄○○、庚○○、亥○○、Ｆ○○於本院審理時分別
      供明在卷，證人Ｄ○○於偵查中亦結證稱：「（問：是不
      是己○○指使的？）是。」等語（前偵查卷第三卷第二十
      二頁）。參以被告玄○○、亥○○、Ｆ○○均係被告己○○之助理，被告庚○○仍是學生，稱呼被告己○○為「大
      哥」，本件又係證人Ｙ○○委託被告己○○處理之債務，
      且最先將證人Ｄ○○帶往之地點即係被告己○○之住處，
      並由被告己○○出面與證人Ｄ○○討論本件債務，足見被
      告己○○在本件債務之處理上，係居住主導、主控之地位
      ，尤以證人Ｄ○○在被告己○○之住處達三小時之久，且
      當次要證人Ｄ○○前來即是為私下解決證人Ｄ○○與Ｙ○○之土地買賣糾紛，則被告己○○對於證人Ｄ○○在該處
      之一舉一動，自難諉稱不知。再者，被告玄○○、庚○○
      、亥○○、Ｆ○○與被告己○○間係居於上尊下從之關係
      ，衡情，被告玄○○、庚○○、亥○○、Ｆ○○若未經被
      告己○○授意或指示，斷無可能擅自以非經被告己○○同
      意之強暴脅迫手段，完成被告己○○交辦之事項，更不可
      能在被告己○○之住處造次胡搞，自行以電擊棒電擊或持
      槍、彈威嚇證人Ｄ○○。準此，被告己○○對於被告玄○○、庚○○、亥○○、Ｆ○○之上開所為，顯然均知之甚
      明，被告己○○空言否認並不知情云云，顯係事後推諉之
      虛詞，毫無足取。
  ３、綜上所陳，被告己○○、玄○○、Ｆ○○之辯解，均不可
      採。從而，犯罪事實七之事實，事證明確，洵堪認定。
八、犯罪事實八：
（一）證據能力之爭執：
  １、選任辯護人林堡欽律師為被告己○○辯護稱：證人Ｋ○○
      及共同被告玄○○、庚○○於警詢、偵查中之陳述，為審
      判外陳述，無證據能力等語。選任辯護人黃仕勳律師為被
      告玄○○辯護稱：證人Ｋ○○於警詢時之陳述，為審判外
      陳述，無證據能力等語。
  ２、關於警詢筆錄證據能力之爭執：
    (1)證人Ｋ○○於警詢時之陳述（刑六三字第0000000
      000警卷第一卷第一二三至一二五頁），與之後其於偵
      查中及本院審理時證述之內容（九十五年度偵字第一一五
      九六號偵查卷第三卷第三七至三九頁、本院卷第四宗第六
      一至七十頁），大同小異，其中與本院審理時所證相同部
      分，固與刑事訴訟法第一百五十九條之二例外得為證據之
      要件不符，其餘與本院審理時所陳未盡一致之處，則因就
      被害情節陳述不夠明確，嗣已於偵查中及本院審理時詳為
      補充，固欠缺警詢時之陳述得例外為證據所要求之「必要
      性」，而與刑事訴訟法第一百五十九條之二之規定仍然有
      間，自不得採為證據。
    (2)被告玄○○於警詢時之陳述（刑偵六三字第000000
      0000警卷第二卷第四至九頁），核與其在本院審理時
      之陳述相符，與刑事訴訟法第一百五十九條之二所規定之
      要件不合，其於警詢時之陳述，為審判外之陳述，不得為
      證據。
    (3)被告庚○○於警詢時之陳述（刑六三字第0000000
      000警卷第七卷第五至十五頁），與之後其於偵查中及
      本院審理時之陳述（九十五年度偵字第一一五九六號偵查
      卷第一卷第五八至六二頁，本院卷第三宗第一一０至一二
      三頁），雖有部分出入，但就其中與本院審理時所證相同
      部分，與刑事訴訟法第一百五十九條之二例外得為證據之
      要件不符，其餘與本院審理時所陳未盡一致之處，則因其
      於偵查中及本院審理時已為詳盡說明，固欠缺警詢時之陳
      述得例外為證據所要求之「必要性」，而與刑事訴訟法第
      一百五十九條之二之規定仍然有間，自不得採為證據。
  ３、關於偵訊筆錄證據能力之爭執：
    (1)證人Ｋ○○於九十五年六月二日經檢察官傳喚到案說明，
      有簽立證人結文，經檢察官親自訊問，並有錄音存證，且
      該次偵查庭僅傳喚證人Ｋ○○及宇○○，並未傳喚被告己○○、玄○○、庚○○，有九十五年度偵字第一一五九六
      號偵查卷第三卷第三十七至四十三頁之訊問筆錄、證人結
      文及卷附之錄音光碟可佐，則依證人Ｋ○○當次受訊問之
      原由、過程觀之，並無不能真實表意之情狀，更無被違法
      取供之情形。選任辯護人林堡欽律師復未能就證人Ｋ○○
      上開偵訊筆錄有何顯不可信之情況明確指摘，應認證人Ｋ
      ○○於九十五年六月二日檢察官訊問時之陳述，並無顯不
      可信之情況存在，得為證據。
    (2)綜觀被告玄○○歷次於偵查中之陳述，均係以被告身分應
      訊，皆由檢察官親自訊問，並有錄音存檔，除其中九十五
      年五月二十五日之偵訊，因係被逮獲當日移送至臺灣臺中
      地方法院檢察署，同意不選任辯護人到庭辯護，及九十五
      年六月二十六日之偵訊，雖通知選任辯護人，但辯護人因
      故未能到場外，均有辯護人黃仕勳律師全程在場陪同，且
      被告玄○○對於被問事項，皆能為自己有所辯解，並無不
      能真實表意之情狀，亦查無被違法取供之情形。選任辯護
      人林堡欽律師復未能就被告玄○○於偵查中之陳述有何顯
      不可信之情況明確指摘，應認被告玄○○於偵查中之陳述
      ，無顯不可信之情況存在，得為證據。
    (3)綜觀被告庚○○歷次於偵查中之陳述，均係以被告身分應
      訊，皆由檢察官親自訊問，並有錄音存檔，雖未選任辯護
      人，但亦能為自己辯解，並無不能真實表意之情狀，且查
      無被違法取供之情形。選任辯護人林堡欽律師復未能就被
      告庚○○於偵查中之陳述有何顯不可信之情況明確指摘，
      應認被告庚○○於偵查中之陳述，無顯不可信之情況存在
      ，得為證據。
（二）被告之辯解：
  １、訊據被告庚○○對於犯罪事實八之犯行，坦承不諱。
  ２、訊據被告己○○對於其有受人委託處理ｊ○○與Ｋ○○母
      親間之九十三萬元債務，並叫被告玄○○去找債務人處理
      ，之後伊有與被告庚○○一同去找Ｋ○○洽談還款事宜等
      事實，固坦承不諱，但矢口否認有恐嚇犯行，辯稱：被告
      玄○○去處理之過程，伊並不知情，伊只是告訴Ｋ○○如
      果可以替母親處理債務，對方就不會一直來要債，只要有
      誠意，都能商量等語，純係服務性質，無收取酬勞，並無
      恐嚇Ｋ○○之動機或必要云云。
  ３、訊據被告玄○○對於其有前往Ｋ○○之修車廠欲找尋Ｋ○○母親，以催討債務，之後，亦有帶空白本票至Ｋ○○家
      中，由Ｋ○○母親簽立面額合計九十三萬元之本票四紙，
      Ｋ○○並有答應要提供住處房地設定抵押權給ｊ○○等事
      實，固坦承不諱，但矢口否認犯罪事實八之犯行，辯稱：
      伊到Ｋ○○修車廠欲向其母討債，不見鄭母即離去，並未
      恐嚇Ｋ○○，依Ｋ○○到庭之陳述，係被告己○○、庚○○有為恐嚇之言行，該次伊並未同行，與被告己○○、庚○○並無犯意聯絡云云。
（三）經查：
  １、上揭犯罪事實八之事實，除有被告己○○、玄○○之前開
      自白外，業據被告庚○○於本院審理時為認罪之陳述，復
      經證人Ｋ○○於偵查及本院審理時證述綦詳（九十五年度
      偵字第一一五九六號偵查卷第三卷第三七至三九頁，本院
      卷第四宗第六一至七十頁），又經證人宇○○於偵查及本
      院審理時結證無訛（本院卷第四卷第七十至七二頁），且
      證人Ｋ○○、宇○○先後之證述均屬一致，互核相符，並
      有證人宇○○受傷後至李綜合醫院大甲分院就診之轉診單
      （九十五年度偵字第一一五九六號偵查卷第三卷第四十五
      頁）附卷可稽。
  ２、被告庚○○雖於偵查中及本院審理時均證稱：「錢一定要
      拿出來，不開槍將你全家打死」等語，是被告玄○○說的
      ，於本院審理時又證稱：「如果不還錢，要放火燒店，叫
      小弟來店內住」等語，亦是被告玄○○說的，伊與被告己○○同行的那次，被告己○○並沒有講這些話云云，但為
      被告玄○○所堅詞否認，且證人Ｋ○○於偵查中及本院審
      理時始終明確指認係被告己○○講恐嚇的話，當時被告玄
      ○○並不在場，則被告庚○○上開證述，與證人Ｋ○○、
      被告玄○○之陳述，出入甚大，已難遽信。再參以證人Ｋ
      ○○與被告己○○、玄○○、庚○○等人本不相識，純因
      渠等前來催討其母九十三萬元之債務，才相互碰面，彼此
      間原無任何仇隙怨懟，證人Ｋ○○本身又係本件債務催討
      被恐嚇之被害人，絕無可能故意扭曲事實誣陷或偏袒任何
      一位被告，尤其證人Ｋ○○在與被告己○○、玄○○、庚○○隔離訊問之情形下，尤能對當日出言恐嚇者即被告己○○之體材、身體特徵（手臂有紋身）、綽號叫「黑達仔
      」等，均能為正確且詳細之描述，且當日除其本人遭恐嚇
      外，在場友人宇○○亦遭被告庚○○毆傷，更能加深證人
      Ｋ○○之印象，應認證人Ｋ○○之陳述，係符實情，堪予
      採信。被告庚○○上開所言，與事實不合，委不可採，更
      無從資為任何有利於被告己○○之事實認定之徵憑。準此
      ，被告己○○、庚○○確有共同參與恐嚇證人Ｋ○○之犯
      行，彼此間有犯意之聯絡及行為之分擔，即臻明確。被告
      己○○空言否認，無非飾卸推諉之詞，要無足取。
  ３、被告玄○○雖以前揭情詞置辯，但本件債務之催討，原係
      由被告玄○○先至證人Ｋ○○之住處，欲找其母洽談，因
      二、三次均未遇，經由鄰人處得知證人Ｋ○○之修車廠，
      再前往該修車廠找人，但因證人Ｋ○○表示該筆債務與伊
      無關，被告玄○○遂將該修車廠地址告知被告己○○，再
      由被告己○○夥同被告庚○○一同前往該修車廠找證人Ｋ
      ○○，對之恐嚇，並要證人Ｋ○○找到其母後與被告玄○○聯繫。之後，經聯繫結果，又由被告玄○○帶空白本票
      前往證人Ｋ○○住處，令證人Ｋ○○之母簽發面額合計九
      十三萬元之本票四紙，證人Ｋ○○並與被告玄○○商談以
      所住房地設定抵押權給債權人ｊ○○等情，已據證人Ｋ○○證述綦詳，並為被告玄○○所不爭執，足見被告玄○○
      在本件債務催討之事件中，參與程度頗深，對於整個債務
      催討之方式、進度，已難諉稱不知。尤以被告玄○○最初
      曾到訪證人Ｋ○○之住處二、三次，均無所獲，且與證人
      Ｋ○○首次接觸時，證人Ｋ○○亦表示該筆債務與伊無關
      ，何以在被告己○○、庚○○出面之後，證人Ｋ○○態度
      馬上轉變，非但聯繫被告玄○○到家中讓其母簽立合計九
      十三萬元之本票，甚者，還同意提供自己住處之房地為債
      務人ｊ○○設定抵押？若謂被告玄○○對於被告己○○、
      庚○○有為前述恐嚇言行，且確已使證人Ｋ○○心生畏怖
      ，證人Ｋ○○始迅即聯繫其母出面簽立本票等節，並不知
      情，孰人能信？被告玄○○辯稱：被告己○○、庚○○所
      為恐嚇言行，與伊無關云云，顯然悖於情理，並不可採。
      故被告玄○○就被告己○○、庚○○恐嚇證人Ｋ○○之犯
      行，係有犯意之聯絡，並推由被告己○○、庚○○去實施
      之事實，至為灼然，亦堪認定。
  ４、據上所述，犯罪事實八之事實，事證明確，洵堪認定。
九、犯罪事實九：
（一）證據能力之爭執：
  １、選任辯護人林堡欽律師為被告己○○辯護稱：證人丑○○
      及共同被告玄○○、Ｆ○○於警詢、偵查中之陳述，均為
      審判外陳述，無證據能力等語。選任辯護人黃仕勳律師為
      被告玄○○辯護稱：證人丑○○於警詢時之陳述，為審判
      外陳述，無證據能力等語。
  ２、經查：
    (1)證人丑○○於警詢時之陳述，其中與本院審理時所陳不符
      部分，得為證據：
      比較證人丑○○於警詢時之陳述（九十五年度偵字第一
        一五九六號偵查卷第四卷第四至七頁）與其於本院審理
        時之證述（本院卷第三宗第一八四至一八七頁），可知
        證人丑○○就是否自己主動請被告己○○等人幫忙處理
        本件債務、被告己○○等人是否出言恐嚇等節，前後陳
        述不盡相同，甚至完全相反，其中就與本院審理時陳述
        相符之部分，固與刑事訴訟法第一百五十九條之二例外
        得為證據之要件不合；另就與本院審理時陳述不一致之
        部分，則應依前揭說明（參前述理由五（一）２(1)）判
        斷有無證據能力。
      按訊問被告，應全程連續錄音；必要時，並應全程連續
        錄影。但有急迫情況且經記明筆錄者，不在此限。刑事
        訴訟法第一百條之一定有明文。查證人丑○○於前開警
        詢時，因非犯嫌身分，故未製作警詢錄音帶等情，有臺
        中縣警察局大甲分局九十五年十二月五日中縣甲警偵字
        第0000000000號函（本院卷第四宗第一一六
        頁），核與證人丑○○上開警詢筆錄係向警方檢舉犯罪
        事實九所載被害情節之內容相符，故無違反前揭規定所
        要求取得證據之法定程序之情狀。
      又證人丑○○於上開警詢時之陳述，核與其嗣後於偵查
        中證述之內容，幾乎一致，有警詢筆錄及偵訊筆錄（同
        前偵查卷第四卷第一三八至一四一）可資參佐。而該偵
        訊筆錄經本院實際撥放錄音光碟勘驗結果，可知檢察官
        係單獨訊問證人丑○○，且與證人丑○○間採一問一答
        之方式進行，證人丑○○於整個偵訊過程中，並無任何
        身體不適或不能理解檢察官訊問內容之情狀，本身之陳
        述過程始終都正常流暢，該次筆錄對於證人丑○○之回
        答，雖非逐字逐句記錄，但筆錄內呈現的內容均係證人
        丑○○當庭之回應等情，有本院九十五年十二月十一日
        之勘驗筆錄（本院卷第四宗第一三八頁）及該次偵訊之
        錄音光碟在卷可考。另遍觀偵查全卷，亦查無證人丑○○於上開警詢時有非出於真意而為陳述或依警方指示誣
        指被害情節之事證。反倒證人丑○○於本院審理時，雖
        已與被告己○○、玄○○等人行隔離訊問，但仍可看出
        證人丑○○之情緒激動，對於提示其先前在偵查中指訴
        被告己○○、玄○○、Ｆ○○有恐嚇伊之陳述，均反應
        激烈，一再澄清伊不曾說過被恐嚇之話語，且證稱：「
        你們一直說我恐嚇，叫我在庄內如何做人」、「我會被
        你們害死」等語，甚至引發身體不適，無法繼續應訊等
        情，有本院九十五年十月二十日之審判筆錄（本院卷第
        三宗第一八七頁）及錄音光碟可資佐憑。足見證人丑○○在本院審理時精神上受有極大之壓力，顯難期能完整
        詳實陳述事發之原始經過。據上，應認證人丑○○於警
        詢時之陳述，相對於在本院審理時之陳述，確有較為可
        信之特別情狀。
      再者，證人丑○○為本件之被害人，本身之陳述具有不
        可替代性，又係認定被告己○○、玄○○、Ｆ○○有無
        共犯上揭犯罪事實九犯行之關鍵證人，但依前述，其經
        本院傳喚到庭後，並不能持平詳實為陳述，則其先前於
        警詢時之證述，即為證明此部分犯罪事實存否所必要者
        ，應認證人丑○○於警詢時之陳述，其中與在本院審理
        時陳述相左之部分，得例外採為證據。
    (2)共同被告玄○○於警詢時之陳述（刑偵六三字第0000
      000000警卷第二卷第四至九頁），與之後於本院審
      理時之陳述相同，核與刑事訴訟法第一百五十九條之二例
      外得為證據之要件不符，其於警詢時之陳述，為審判外之
      陳述，不得為證據。共同被告Ｆ○○於警詢時則無有關犯
      罪事實九部分之陳述，無證據能力之問題，附此明。
  ３、又查：
    (1)證人丑○○於偵查中之陳述，業經本院勘驗該次訊問錄音
      光碟，已詳如前述，則依證人丑○○當次受訊問之原由、
      過程觀之，並無不能真實表意之情狀，更無被違法取供之
      情形。選任辯護人林堡欽律師復未能就證人丑○○上開偵
      訊筆錄有何顯不可信之情況明確指摘，應認證人丑○○於
      偵查中之陳述，得為證據。
    (2)綜觀被告玄○○歷次於偵查中之陳述，僅九十五年六月二
      十六日訊問時，提及有關犯罪事實九之案情（同前偵查卷
      第四卷第一一一至一一七頁），當次係以被告身分應訊，
      由檢察官親自訊問，並有錄音存檔，雖通知選任辯護人，
      但辯護人因故未能到場，惟被告玄○○對於被問事項，皆
      能為自己有所辯解，並無不能真實表意之情狀，亦查無被
      違法取供之情形。選任辯護人林堡欽律師復未能就共同被
      告玄○○於偵查中之陳述有何顯不可信之情況明確指摘，
      應認被告玄○○於偵查中之陳述，得為證據。同理，共同
      被告Ｆ○○於偵查中之陳述（同前偵查卷第三卷第一一二
      至一一六頁），亦查無不能真實表意之情狀，或被違法取
      供之情形。選任辯護人林堡欽律師復未能就共同被告Ｆ○○於偵查中之陳述有何顯不可信之情況明確指摘，應認共
      同被告Ｆ○○於偵查中之陳述，亦得為證據。
（二）被告之辯解：
  １、訊據被告己○○對於綽號「阿村」有向其表示證人丑○○
      積欠三十九萬之債務，有簽立一千二百萬元之本票及面額
      合計三十九萬元之三張支票等事實，固坦承不諱，但矢口
      否認有何恐嚇取財之犯行，辯稱：是丑○○被人討債，跟
      申○○一起來拜託伊幫忙處理，伊才跟綽號「阿村」說丑
      ○○有誠意處理，「阿村」才把本票、支票交給伊，伊即
      委由被告玄○○全權處理，對於被告玄○○與丑○○間之
      互動，均不知情，伊無恐嚇丑○○之動機及需要，亦不曾
      要求丑○○給付五萬元，丑○○也不曾把錢給伊云云。
  ２、訊據被告玄○○對於其有於九十四年十二月間持綽號「阿
      村」所交付由丑○○簽發之一千二百萬元本票及面額合計
      三十九萬元之三張支票，去找丑○○洽談債務處理事宜，
      於九十五年農曆過年前，被告己○○有要丑○○給付五萬
      元，丑○○有先後交付一萬、一萬元，共二萬元之事實，
      固坦承不諱，但矢口否認有何恐嚇取財犯行，辯稱：阿村
      拿一千二百萬元本票及三十九萬元支票來的時候，伊等人
      看到覺得很奇怪，有問阿村，阿村也說不清楚，起先伊等
      只有打電話給丑○○，要他出面，丑○○就委託舊村長申
      ○○來談，沒有親自出面，申○○建議丑○○拿六十萬元
      處理債務，但丑○○沒有答應。由於阿村過來找伊等時，
      就已經有帶人過來，所以伊等才會跟丑○○說：癸○○已
      經要臺中公司派十六名兄弟來討債等語，並無訛騙。九十
      五年一月份伊和被告Ｆ○○沒有去丑○○的家，只有電話
      聯絡，也沒有恐嚇Ｏ○○。過年前被告己○○叫丑○○籌
      五萬元，丑○○只給付二萬元，伊還跟丑○○說沒有錢沒
      有關係云云。
  ３、訊據被告Ｆ○○對於其與被告玄○○有去向證人丑○○詢
      問如何處理積欠癸○○之本件債務事，固坦承不諱，但矢
      口否認有何恐嚇取財之犯行，辯稱：當初這件事情是被告
      玄○○跟伊說是臺中一家討債公司要處理，先跟被告己○○照會，看是否認識丑○○，被告己○○看了資料後，知
      道丑○○是自己鄉親，站在要幫助鄉親的立場過去關心，
      被告己○○叫伊和被告玄○○先去問丑○○這件情事怎麼
      樣，伊聽被告玄○○說臺中那邊的討債公司揚言說不出來
      處理，要叫兄弟去處理，伊就跟被告玄○○過去丑○○那
      邊說有人要派兄弟處理，並說明對方要求要六十萬元處理
      ，包括給兄弟及清償債務部分，但沒有說「不然你家人小
      孩會發生事故的話不要怪他」等語，且「如果不這樣處理
      ，就依本票上一千二百萬元來處理」是討債公司的意思，
      伊和被告玄○○只是轉達給丑○○知道。伊和被告玄○○
      也沒有去恐嚇丑○○的太太。後來的事情伊就不知道，伊
      只知道不了了之，伊跟被告玄○○去丑○○家裡看過之後
      ，知道他沒有能力還錢，沒有必要幫人家處理這筆債務云
      云。
（三）經查：
  １、上揭犯罪事實九之事實，業據證人丑○○於警詢及偵查中
      證述綦詳，核與證人Ｏ○○於本院審理時結證稱：被告玄
      ○○及Ｆ○○於九十四年年底某晚有到伊家，有說：叫伊
      先生不要躲了，不然大家都難看，還有說伊女兒在哪裡讀
      書，大家都知道等語，伊覺得自己是受害人，他們的意思
      就是伊先生欠錢，要還一些，過年的時候多少要拿一些錢
      給癸○○，不然對方過年會一起來跟我們圍爐，伊感覺被
      告玄○○、Ｆ○○來家裏是要求還錢；後來在農曆過年前
      就有給付一萬元給被告己○○，被告己○○說過年前如果
      沒有給，對方會來跟伊家人圍爐。小孩覺得不方便，會有
      恐懼感。之後，於農曆正月五日，又交一萬元給被告玄○○等語相符（本院卷第三宗第一八八至一九五頁），並有
      臺中縣警察局大甲分局搜索扣押筆錄暨扣押物品目錄表附
      卷可稽，及在被告己○○住處扣得之上開面額一千二百萬
      元本票一紙、面額合計三十九萬元之支票三紙足資佐憑（
      刑偵六三字第0000000000號警卷第一卷第二十
      至二五頁）。
  ２、被告己○○、玄○○、Ｆ○○雖分別以前揭情詞置辯，但
      查：
    (1)證人丑○○於警詢時已證稱：「於九十四年十二月份不知
      何因，己○○（黑達）與綽號「阿宏」之男子（按指被告
      玄○○）及另一名男子（按嗣於偵查中稱即被告Ｆ○○）
      到我家，持我所開立給癸○○之三張支票（總面額三十九
      萬元）及面額一千二百萬元之本票，向我表示因為我無力
      償還，所以癸○○已經要臺中公司派十六名兄弟要向我討
      債，但是他基於鄰居關係已先幫我擋下，但要我拿出六十
      萬元來處理債務（包含十六名兄弟每人一萬元之紅包及四
      十四萬元之債務），並要我儘速籌錢償還，不然的話我家
      人小孩會發生事故的話不要怪他。」等語（前開偵查卷第
      四卷第六頁），既曰被告己○○、玄○○、Ｆ○○「不知
      何因」持上開本票及支票前來協調，足見並非證人丑○○
      主動前去請被告己○○等人幫忙處理債務問題。證人申○○到庭又結證稱：「（問：丑○○是否請你跟己○○談事
      情？）沒有。」、「（問：有無跟你說處理錢的事情？）
      沒有。」、「（問：丑○○有無跟己○○有接洽過？）沒
      有。」、「（問：我（按指玄○○）有處理丑○○簽給人
      家一千二百萬元本票的事，後來是以六十萬元處理？）是
      ，是經過我協調．．．六十萬元談的時候中間就很混亂，
      我是有聽到講起六十萬元，之後我就沒有參與。當時丑○○有在場，在場的還有我、玄○○，是在我家談的，談完
      之後沒有結果，因為沒有錢，就不了了之。」、「（問：
      你有在電話中叫我（按指己○○）幫丑○○處理債務的事
      情讓它圓滿？）是。」等語（本院卷第三宗第七至十三頁
      ），更可佐證證人丑○○與證人申○○確實未一同前往委
      請被告己○○處理上開一千二百萬元本票及合計三十九萬
      元支票債務之事。故本件應是被告己○○、玄○○、Ｆ○○已持上開一千二百萬元之本票及合計三十九萬元之支票
      去找證人丑○○後，才由證人申○○在其住處居間協調。
      基此，被告己○○辯稱：本件是由證人丑○○被人討債才
      請伊幫忙處理云云，顯與事實不符，不可採信。
    (2)又被告玄○○、Ｆ○○均供稱：本件係綽號阿村之人先將
      證人丑○○所簽發之上開一千二百萬元本票及合計三十九
      萬元之支票送到被告己○○住處，才由被告己○○、玄○○、Ｆ○○持往詢問證人丑○○要如何處理債務等語，核
      與共同被告癸○○供稱：是透過綽號阿村介紹才進而委由
      被告己○○、玄○○處理本件債務等語相符（參刑偵六三
      字第0000000000警卷第十二卷第四至十頁，前
      開偵查卷第三卷第一二五頁，本院卷第一九五頁），又與
      證人丑○○、Ｏ○○於警詢、偵查中或本院審理時均未曾
      證稱在被告己○○、玄○○、Ｆ○○前來催討本件債務前
      ，被告癸○○曾叫綽號阿村之人或其他討債集團前來催討
      債務之情狀，互核一致，堪認被告玄○○、Ｆ○○此部分
      之供述，係符實情，堪予採信。準此，被告己○○辯稱：
      是證人丑○○被人討債，請伊幫忙處理，伊才跟綽號「阿
      村」說丑○○有誠意處理，「阿村」才把本票、支票交給
      伊云云，又與事實相悖，無法採信。
    (3)另被告己○○曾夥同被告玄○○、Ｆ○○於九十四年十二
      月間，到臺中縣外埔鄉○○路莊內巷三十號證人丑○○之
      住處，向證人丑○○表示：癸○○已經要臺中公司派十六
      名兄弟來討債，但是基於鄰居關係已先幫你擋下，但你要
      拿出六十萬元來處理債務（包含十六名兄弟每人一萬元之
      紅包及四十四萬元之債務），且要儘速籌錢還款，不然你
      家人小孩會發生事故的話不要怪他等語，丑○○因質疑
      本件債務只有三十九萬元，為何要給付四十四萬元，被告
      己○○還說：若不依此處理，對方就要依本票上一千二百
      萬元來處理，如果無法還錢，對方十六名兄弟要將你剁手
      剁腳等語；嗣於九十五年二月五日，被告玄○○又到證人
      丑○○住處要丑○○去被告己○○住處，證人丑○○、Ｏ
      ○○到達後，被告己○○即表示要證人丑○○於農曆過年
      前先給他五萬元，讓被告己○○對臺中公司方面好交代，
      不然對方會派人來跟丑○○家一起圍爐等語，證人丑○○
      、Ｏ○○即於當日交付一萬元給被告己○○等情，業據證
      人丑○○於警詢、偵查中，及證人Ｏ○○於本院審理時證
      述綦詳，且查無瑕疵可指，復據被告玄○○供陳：被告己○○有要丑○○給付五萬元，丑○○有先後交付一萬、一
      萬元，共二萬元等語無訛，堪認證人丑○○、Ｏ○○此部
      分證述，信屬實在。是以被告己○○空言否認參與恐嚇證
      人丑○○、Ｏ○○之犯行，辯稱：均是交辦被告玄○○全
      權處理，伊不曾要求丑○○給付五萬元，丑○○亦未交付
      任何金錢云云，顯然純係事後推諉之詞，並不可採。
    (4)再者，共同被告癸○○於警詢時係稱：「（丑○○）欠我
      債務一千二百萬元我叫臺中縣外埔鄉人真實姓名不詳之男
      子（己○○綽號黑達仔）在外埔鄉○○路七一八號立法委
      員Ｔ○○大東村服務處去處理帳務，但是我是透過豐原市
      人綽號『阿村』介紹認識後去處理該帳務」等語（前開警
      卷第十二卷第四至十頁）；於偵查中又稱：「（問：為何
      那張本票還有丑○○開的三張支票都在己○○那裡?）阿
      宏（按指被告玄○○）說都收不到，我說那不要收了，你
      還給我好了。阿宏說丑○○的家人說要一月還一萬元。」
      、「（問：為何你討債都找阿宏？）是透過一個阿村介紹
      認識的。」等語（前開偵查卷第三卷第一二五頁）；於本
      院審理時亦供稱：「一千二百萬元的本票．．．我只有叫
      玄○○幫我處理三十九萬的事情。玄○○有說對方一個月
      還我一萬元可以嗎？」等語（本院卷第三宗第一九五頁）
      ，可知共同被告癸○○僅係透過綽號「阿村」之人引介認
      識被告己○○、玄○○等人，並不曾委由綽號「阿村」之
      人向證人丑○○催討本件債務。此參諸證人丑○○、Ｏ○○均不曾證稱：在被告己○○、玄○○、Ｆ○○持上開本
      票及支票向證人丑○○催討債務之前，有被綽號阿村之人
      或其他討債集團索債之情節，益可證之。據此，被告玄○○、Ｆ○○辯稱：綽號「阿村」之人已派十六名兄弟要來
      討債，伊等暫先幫證人丑○○擋下，但對方要求要給付六
      十萬元，否則要依本票一千二百萬元來處理云云，核與共
      同被告癸○○、證人丑○○、Ｏ○○陳述之情形均不相同
      ，又未能提出任何證據以實其說，已難遽採。另依證人申
      ○○之證述，可知所謂以六十萬元處理，乃係被告己○○
      、玄○○、Ｆ○○已持票向證人丑○○催討本件債務後，
      經由證人申○○居間協調，被告玄○○、證人丑○○才在
      證人申○○住處提到以六十萬元處理之議題，倘若綽號「
      阿村」之人在將上開本票、支票交付給被告己○○時，曾
      經表示計劃要派十六名兄弟去討債，除非證人丑○○給付
      六十萬元（含每名兄弟之紅包一萬元及債務四十四萬元）
      ，否則即要依一千二百萬元處理，被告玄○○、Ｆ○○均
      只是代為轉達訊息而已，又怎會在被告己○○、玄○○、
      Ｆ○○已向證人丑○○催討債務之後，才由證人申○○居
      間為被告玄○○、證人丑○○協調是否以六十萬元處理之
      事？是以證人申○○居中協調六十萬元之事實，反倒適足
      以證明事實上並無綽號「阿村」要派十六名兄弟去討債，
      並向證人丑○○要索六十萬元之事，純係被告己○○、玄
      ○○、Ｆ○○勒索錢財之虛詞。被告玄○○、Ｆ○○辯稱
      ：只是轉達對方之意思云云，毫無根據，委不可採。
    (5)依上所陳，共同被告癸○○既不曾委由綽號「阿村」之人
      催討證人丑○○所簽發之上開一千二百萬元本票及合計三
      十九萬元之支票債務，而僅係透過綽號「阿村」之人引介
      認識被告己○○、玄○○等人幫忙處理債務，則被告己○○、玄○○、Ｆ○○於九十四年年底持上開本票、支票去
      向證人丑○○催討時，所稱：癸○○已經要臺中公司派十
      六名兄弟來討債，但是基於鄰居關係已先幫你擋下，但你
      要拿出六十萬元來處理債務（包含十六名兄弟每人一萬元
      之紅包及四十四萬元之債務），且要儘速籌錢還款，不然
      你家人小孩會發生事故的話不要怪他。若不依此處理，對
      方就要依本票上一千二百萬元來處理，如果無法還錢，對
      方十六名兄弟要將你剁手剁腳等語；於九十五年一月間，
      由被告玄○○、Ｆ○○向證人Ｏ○○所稱：「丑○○不用
      躲了，對方知道丑○○有二個女兒，在那個學校上學」等
      語；及於九十五年二月五日，被告己○○向證人丑○○、
      Ｏ○○表示：要丑○○於農曆過年前先給他五萬元，讓己○○對臺中公司方面好交代，不然對方會派人來跟丑○○
      家一起圍爐等語，無非均只是假借綽號「阿村」之名，虛
      構有另一討債集團要以派兄弟來催討、危害家人身體、生
      命、派兄弟來圍爐等脅迫方式催討本筆債務之假象，詐使
      證人丑○○、Ｏ○○心生畏怖，而依渠等之指示交付款項
      。被告己○○、玄○○、Ｆ○○均將責任推給綽號「阿村
      」之人，所為辯解，完全無憑據，又與現存事證不符，自
      不可採。
  ３、又被告己○○、玄○○、Ｆ○○均明知證人丑○○積欠共
      同被告癸○○之款項只有三十九萬元，竟向證人丑○○要
      索六十萬元，就超過三十九萬元部分，渠等主觀上均有不
      法所有之意圖，至臻明確。
  ４、綜上所陳，被告己○○、玄○○、Ｆ○○之辯詞，均無足
      取。從而，本件犯罪事實九之事實，事證明確，洵堪認定
      。
十、犯罪事實十：
（一）證據能力之爭執：
  １、選任辯護人林堡欽律師為被告己○○辯護稱：證人午○○
      、共同被告Ｆ○○分別於警詢及偵查中，證人巳○○及共
      同被告玄○○於偵查中之陳述，為審判外陳述，無證據能
      力等語。選任辯護人黃仕勳律師為被告玄○○辯護稱：證
      人午○○於警詢時之陳述，為審判外陳述，無證據能力等
      語。
  ２、經查：
    (1)證人午○○於警詢時之陳述（刑六三字第0000000
      000警卷第一卷第一一八至一二０頁），與之後於本院
      審理時證述之內容（本院卷第三宗第二０八至二一二頁）
      ，除被告己○○、玄○○、Ｆ○○等人確有至伊住處要求
      伊支付被告己○○為標工程花費之二十萬元，最後確有給
      付二十萬元予被告己○○等節，互核一致外，其餘情節均
      不相同。其中與本院審理時所證相同部分，固與刑事訴訟
      法第一百五十九條之二例外得為證據之要件不符；其餘與
      本院審理時所陳未盡一致之處，則因就被害緣由及經過，
      均與其於偵查中及本院審理時證述之情節不同，且查無其
      於警詢時之陳述有何較可信之特別情狀，核與前開規定仍
      然有間，自不得採為證據。
    (2)被告Ｆ○○於警詢時之陳述（刑六三字第0000000
      000警卷第五卷第三至六頁）核與其於本院審理時之陳
      述相符，與刑事訴訟法第一百五十九條之二所規定之要件
      不合，其於警詢時之陳述，為審判外之陳述，不得為證據
      。
    (3)證人午○○、巳○○於偵查中之陳述，均立具證人結文，
      並由檢察官親自訊問，有錄音存證，且各該次偵查庭並未
      傳喚被告己○○、玄○○、Ｆ○○，有九十五年度偵字第
      一一五九六號偵查卷第三卷第七二至七六、一五九至一六
      一頁，第五卷第九十頁之訊問筆錄、證人結文及卷附之錄
      音光碟可佐，則依證人午○○、巳○○各該次受訊問之原
      由、過程觀之，並無不能真實表意之情狀。選任辯護人林
      堡欽律師復未能就證人午○○、巳○○上開偵訊筆錄有何
      顯不可信之情況明確指摘，應認證人午○○、巳○○分別
      於檢察官訊問時之陳述，得為證據。
    (4)綜觀被告玄○○歷次於偵查中之陳述，均係以被告身分應
      訊，皆由檢察官親自訊問，並有錄音存檔，除其中九十五
      年五月二十五日之偵訊，因係被逮獲當日移送至臺灣臺中
      地方法院檢察署，同意不選任辯護人到庭辯護，及九十五
      年六月二十六日之偵訊，雖通知選任辯護人，但辯護人因
      故未能到場外，均有辯護人黃仕勳律師全程在場陪同，且
      被告玄○○對於被問事項，皆能為自己有所辯解，並無不
      能真實表意之情狀，亦查無被違法取供之情形。選任辯護
      人林堡欽律師復未能就被告玄○○於偵查中之陳述有何顯
      不可信之情況明確指摘，應認被告玄○○於偵查中之陳述
      ，無顯不可信之情況存在，得為證據。
    (5)綜觀被告Ｆ○○歷次於偵查中之陳述，均係以被告身分應
      訊，皆由檢察官親自訊問，並有錄音存檔，被告Ｆ○○亦
      能為自己辯解，並無不能真實表意之情狀，尤以九十五年
      六月二十日偵訊時，更有選任辯護人朱元宏律師在庭，查
      無任何被違法取供之情形。選任辯護人林堡欽律師復未能
      就被告Ｆ○○於偵查中之陳述有何顯不可信之情況明確指
      摘，應認被告Ｆ○○於偵查中之陳述，無顯不可信之情況
      存在，得為證據。
（二）被告之辯解：
  １、訊據被告己○○對於其有與被告玄○○、Ｆ○○一起到午
      ○○住處，之後，巳○○三兄弟有給付伊二十萬元等事實
      ，固坦承不諱，但矢口否認有何恐嚇取財犯行，辯稱：午
      ○○被人家打誤會是伊所為，所以才到午○○住處解釋，
      並未對之恐嚇，之後，午○○說要拿二十萬元補償伊因工
      程未得標的損失，伊不同意，之後巳○○才表示是拿給Ｉ
      ○○他們做工的人，因為是Ｉ○○他們幫伊接洽要承包小
      包的工作，伊才答應收下，並朋分給Ｉ○○等人云云。
  ２、訊據被告玄○○對於巳○○有給付被告己○○二十萬元，
      被告己○○並有朋分若干給伊之事實，固坦承不諱，但矢
      口否認有何恐嚇取財之犯行，辯稱：午○○誤以為自己被
      人毆傷是因為被告己○○有花二十萬元卻沒標到工程，所
      以要補償被告己○○，但被告己○○不答應，認為做生意
      自己願意承擔，巳○○表示是午○○的意思，以後合作才
      不會有疙瘩，被告己○○說如果是午○○對於這些小弟的
      疼愛，才收下云云。
  ３、訊據被告Ｆ○○矢口否認有何恐嚇取財犯行，辯稱：伊沒
      有與被告玄○○、己○○一起在夜間到午○○家裡去恐嚇
      午○○，對於他們提到的二十萬元，伊從頭到尾都不了解
      ，被告己○○常常分錢給伊等，但沒有提到是什麼錢，伊
      也不知道跟這二十萬元有沒有關係云云。
（三）經查：
  １、上揭犯罪事實十之事實，業據證人午○○、巳○○、戌○○分別於偵查中（九十五年度偵字第一一五九六號偵查卷
      第三卷第七二至七六、一五九至一六二頁，第五卷第九十
      頁）及本院審理時（本院卷第三宗第二０八至二二一頁）
      結證綦詳，且證人巳○○確實有交付二十萬元予被告己○○之事實，復經證人Ｅ○○於本院審理時證述無訛（本院
      卷第三宗第二二一至二二四頁）。
  ２、被告己○○、玄○○、Ｆ○○雖分別以前揭情詞置辯，但
      查：
    (1)被告己○○、玄○○於本院審理時均供稱：被告Ｆ○○亦
      有前往證人午○○住處等語，且證人巳○○於偵查中亦指
      認被告己○○、玄○○、Ｆ○○等人均是一同前往伊住處
      要錢之人等語（九十五年度偵字第一一五九六號偵查卷第
      三卷第一五九至一六一頁），則被告Ｆ○○空言否認其未
      於夜間前往證人午○○住處要錢云云，要無可取。
    (2)另觀諸證人午○○、巳○○、戌○○之歷次陳述：
      證人午○○於偵查中係結證稱：「（問：為何要給這二
        十萬元？）黑達仔來找我，我介紹臺北朋友Ｚ○○（跟
        我同年紀）的友仁營造公司給黑達仔認識，他們就自己
        談工程的事，然後黑達仔說因為跟老闆談工程好幾次花
        費十幾萬都沒有結果，看要怎麼辦，我小孩就跟他們談
        了。」、「黑達仔帶去的人說，我朋友如不負責，就要
        我負責。」、「（問：他們去你家都幾點？）是晚上。
        （問：幾次？）三、四次。（問：每次都帶幾人去？
        ）三、四個，至少帶一個。」、「（問：為何願意給二
        十萬元？）我們有工作要做，他們來有時坐到晚上一、
        二點才走，我太太說花點小錢打發掉。」、「（問：他
        們去你家的主要目的？）工程做不成，花了很多錢，要
        錢。」、「（問：二十萬元是跟人借的嗎？）是。」、
        「（問：為何願意跟人借二十萬元給他們？）我太太說
        如果借有的話，有趕快還給他們，不然很煩。」、「（
        問：黑達仔他們四、五人到你家，你會不會害怕？）總
        有一點怕。」、「他們來時，講話口氣比較兇。（問:
        會不會怕？）有點怕。」、「（問：黑達仔講話口氣怎
        樣?）很不客氣。」、「（問：黑達仔說過何話會讓你
        感到害怕的?）因為我旁邊有幾個孫子…怕他們對孫子
        不利，所以有點怕。」等語（九十五年度偵字第一一五
        九六號偵查卷第七二至七六頁）。於本院審理時仍結證
        稱：「（問：己○○有無到你家？）有。有一件工程在
        太平那邊，他問我是否可以引薦他認識包商。我介紹他
        們認識，他們自己去談，之後沒有談成，己○○就說他
        花了多少錢，要我出這些錢。之後他常常去我家裡，叫
        我出這些錢。」、「他（按指己○○）說花很多錢，其
        他的人好幾個也有說。口氣不太好。我太太就說花錢消
        災。」、「無奈（才出錢）」、「（問：己○○或其他
        人是否有到你家裡，談到二十萬元的事情，有無跟你其
        他家人談？）跟我兒子巳○○說的。他（按指巳○○）
        說二十萬元就給他（按指己○○）。」、「（問：問二
        十萬元這件事情，玄○○有無跟你說過什麼話？）與己○○差不多。就是說他們花了很多錢。有比較大聲．．
        ．」、「（問：叫你出二十萬元，是否合理？）我認為
        不合理。」、「（問：是否有必要叫你出二十萬元？）
        因為我太太說他們生活過不去，就付給己○○他們。」
        、「（問：（己○○）花二十萬元跟你何關係？）沒有
        關係。」等語（本院卷第三宗第二０八至二一二頁）。
      證人巳○○於偵查中係結證稱：二十萬元是伊三兄弟籌
        十萬元，再向其他人借十萬元，至臺中縣外埔鄉○○路
        七一八號被告己○○住處，交給被告己○○的，因為被
        告己○○說他的工程沒有做到，所以有時會來伊家，伊
        碰到的就有二、三次，約九十五年三月份左右，均是晚
        上，因為伊與家人都有自己的工作要做，會害怕他們來
        打擾，他們說話比較大聲，會怕他人報復，所以雖然認
        為支付這筆二十萬元並不合理，還是想說給錢好了等語
        （同前偵查卷第三卷第一五九至一六一頁，第五卷第九
        十頁）。於本院審理時則結證稱：被告己○○有帶約五
        人至伊家，說話比較大聲，伊與家人並未委託被告己○○處理事情，只是介紹被告己○○去承包工程，被告己○○有花費二十萬元請營造工地的人去喝酒，但最後被
        告己○○卻沒有承包到，所以要伊父親午○○支付這筆
        費用，伊兄弟三人籌款並向他人借款來支付這二十萬元
        等語（本院卷第三宗第二一四至二一八頁）。
      證人戌○○於偵查中則結證稱：「（問：為何願意給己○○二十萬元？）因為我兒子在外工作，他們（按指己○○等人）常來，我跟小孩說他們要錢就給他們」、「
        （問：他們都幾個人到你家？）有的在車上，下車的有
        很多個．．．」、「（問：你認為二十萬元，你們要給
        嗎？）實在不應該給的，我是怕我孩子在外，會被怎樣
        」、「（問：如果換成平常人用平常態度跟你要二十萬
        元，你會給二十萬元嗎？）不會，我就是怕小孩在外工
        作，怕他們用暗的」等語（同前偵查卷第三卷第一六一
        至一六二頁）。於本院審理時仍結證稱：被告己○○沒
        有做成工程，但花了交際費用，叫伊家人要支付，並夥
        同很多人來伊住處，伊雖認為不應該付這筆二十萬元，
        但因害怕小孩在外面工作，怕被用暗的手段會擔心，所
        以才支付等語（本院卷第三卷第二一九至二二一頁）。
      依上可知，證人午○○、巳○○、戌○○對於支付二十萬
      元予被告己○○之緣由，均一致證稱：係因證人午○○曾
      介紹被告己○○向案外人Ｚ○○承包在臺中縣太平市一江
      橋之工程，被告己○○曾花費二十萬元之交際費用，但最
      後卻未承包到，即轉而要求證人午○○負擔此筆費用等語
      ，且所陳查無瑕疵可指。反觀被告己○○、玄○○雖均辯
      稱：是午○○自願要拿二十萬元補償被告己○○因工程未
      得標的損失，被告己○○原本不同意，之後巳○○才表示
      是拿給幫忙接洽做工的人，被告己○○說如果是午○○對
      這些小弟的疼愛，才收下云云，但與證人午○○、巳○○
      、戌○○之前開證述全然不符，且無其他證據可資佐實；
      證人午○○、巳○○、戌○○又一再表示：要證人午○○
      等負擔此筆二十萬元之費用並不合理，是出於無奈才支付
      的等語，更顯被告己○○、玄○○所辯：證人午○○、巳
      ○○是自願給付的云云，與事實不合，委不可採。
    (3)證人午○○、巳○○另於偵查中及本院審理時固均證稱：
      被告己○○、玄○○、Ｆ○○等人並無恐嚇言詞，只是說
      話比較大聲等語，且證人午○○於本院審理時復結證稱：
      不會害怕等語（本院卷第三卷第二一一頁）。但證人午○○、巳○○確實因為被告己○○、玄○○、Ｆ○○三番二
      次率眾於夜間前來住家大聲要錢，而心生畏怖等情，業據
      其等二人於偵查中已證述詳確，證人戌○○更於偵查中及
      本院審理時始終明白表示因被告己○○等人之要錢行徑，
      會擔心證人巳○○兄弟遭人暗算，而心生恐懼等語；且衡
      諸常情，若非被告己○○、玄○○、Ｆ○○前來住家要錢
      行徑確實令證人午○○、巳○○害怕恐嚇，證人午○○、
      巳○○又何須迫於無奈非得支付此筆款項，甚者，其中之
      十萬元還向他人舉債，借款來支應？據上，被告己○○、
      玄○○、Ｆ○○及姓名年籍不詳之成年男子數名，確有於
      九十五年三月間，連續三至四次，均以夜間騷擾、兇惡之
      語氣及仗著人多勢眾，恫嚇證人午○○及巳○○，並要脅
      渠等支付二十萬元之事實，至為灼然。被告己○○、玄○○、Ｆ○○砌詞否認，無非事後飾卸之詞，均無足取。
  ３、又被告己○○、玄○○、Ｆ○○均明知被告己○○為承包
      工程而支付之二十萬元交際費用，與證人午○○、巳○○
      無關，竟無端要脅證人午○○、巳○○給付該筆款項，渠
      等主觀上均有不法所有之意圖，亦屬無疑。
  ４、綜上所陳，犯罪事實十之事實，事證明確，洵堪認定。
十一、犯罪事實十一：
（一）證據能力之爭執：
  １、選任辯護人林堡欽律師為被告己○○辯護稱：證人Ｇ○○
      於警詢、偵查中及共同被告玄○○於偵查中之陳述，為審
      判外陳述，無證據能力等語。選任辯護人黃仕勳律師為被
      告玄○○辯護稱：證人Ｇ○○於警詢時之陳述，為審判外
      陳述，無證據能力等語。
  ２、經查：
    (1)證人Ｇ○○於警詢時之陳述（九十五年度偵字第一一五九
      六號偵查卷第三卷第一四五至一四七頁），與之後於本院
      審理時證述之內容（本院卷第四宗第十一至十八頁），互
      核一致，核與刑事訴訟法第一百五十九條之二例外得為證
      據之要件不符，其於警詢時之陳述，為審判外之陳述，不
      得為證據。
    (2)證人Ｇ○○於偵查中之陳述，由檢察官親自訊問，有立具
      證人結文及錄音存證，且該次偵查庭並未傳喚被告己○○
      、玄○○，有九十五年度偵字第一一五九六號偵查卷第三
      卷第一八四至一八六頁之訊問筆錄、證人結文及卷附之錄
      音光碟可佐，則依證人Ｇ○○該次受訊問之原由、過程觀
      之，並無不能真實表意之情狀。選任辯護人林堡欽律師復
      未能就證人Ｇ○○上開偵訊筆錄有何顯不可信之情況明確
      指摘，應認證人Ｇ○○於檢察官訊問時之陳述，得為證據
      。
    (3)綜觀被告玄○○歷次於偵查中之陳述，僅九十五年六月二
      十六日訊問時，提及有關犯罪事實十之案情，當次係以被
      告身分應訊，由檢察官親自訊問，並有錄音存檔，且有通
      知選任辯護人，辯護人雖因故未能到庭，但被告玄○○對
      於被問事項，皆能為自己有所辯解，並無不能真實表意之
      情狀，亦查無被違法取供之情形。選任辯護人林堡欽律師
      復未能就被告玄○○於偵查中之陳述有何顯不可信之情況
      明確指摘，應認被告玄○○於偵查中之陳述，得為證據。
（二）被告之辯解：
  １、訊據被告己○○對於ｚ○○原本有意委託伊處理ｚ○○與
      Ｇ○○間六合彩債務之事實，固坦承不諱，但矢口否認有
      何恐嚇取財之犯行，辯稱：Ｇ○○跟ｚ○○都是伊的親戚
      ，故請雙方到伊住處談，由於協調不成，伊即未再過問，
      並沒有恐嚇Ｇ○○，更未叫被告玄○○去恐嚇Ｇ○○云云
      。
  ２、訊據被告玄○○對於伊有依被告己○○指示去找Ｇ○○，
      請Ｇ○○至Ｔ○○立委大東服務處，亦有到過Ｇ○○住處
      之事實，固坦承不諱，但矢口否認有何恐嚇取財之犯行，
      辯稱：九十五年五月十八日在場的有被告己○○的二叔戊○○、大甲里長，伊等只是要瞭解Ｇ○○與ｚ○○之糾紛
      ，希望協助調解，並未恐嚇Ｇ○○；伊到Ｇ○○住處也只
      是詢問是否需要幫忙調解，並未恐嚇Ｇ○○云云。
（三）經查：
  １、上揭犯罪事實十一之事實，業據證人Ｇ○○於偵查中及本
      院審理時結證綦詳（九十五年度偵字第一一五九六號偵查
      卷第三卷第一八四至一八六頁，本院卷第四宗第十一至十
      八頁），復經證人Ｇ○○之妻即證人Ｈ○○於本院審理時
      結證稱：「（問：九十五年五月二十日玄○○是否有到你
      家找Ｇ○○談債務的事情？妳是否在場？）有一個人來，
      我不知道是誰。我有在現場。」、「他叫我們要跟他處理
      債務，我們表示沒有欠他錢。」、「他說如果我們不處理
      債務，不然在選舉之前他會用各種方式來毀謗我們或做其
      他的事情。」、「（問：你沒有去報警是不是會怕？）是
      。」、「（問：你沒有報警你會害怕，是怕來討債的人還
      是怕對選情有影響？）都有，怕來討債的人，也怕對選情
      有影響。」等語（本院卷第四宗第十八至二十一頁）。證
      人ｚ○○於偵查中亦結證稱：十六年前曾想委請被告己○○處理證人Ｇ○○積欠六合彩金一千六百二十萬元之事，
      但因被告己○○無合法討債公司之執照，並沒有委任，且
      證人Ｇ○○業於十六年前清償該筆債務等語（九十五年度
      偵字第一一五九六號偵查卷第三卷一八五至一八六頁），
      並有被告玄○○前去通知證人Ｇ○○至被告己○○所在立
      委Ｔ○○大東服務處之紙張附卷可稽（同前偵查卷第一八
      九頁）及證人Ｇ○○之簽賭資料三張扣案可憑（刑偵六三
      字第0000000000警卷第一卷第二十五頁）。
  ２、被告己○○、玄○○雖以前揭情詞置辯，並聲請傳喚證人
      乙○○欲佐其說，但查：
    (1)證人Ｇ○○先後所為證述，互核一致，且與證人Ｈ○○到
      院所證，亦屬相符。且證人Ｇ○○於九十五年五月十八日
      至立委Ｔ○○大東服務處時，即已表明本件債務業已清償
      ，被告己○○對此亦不爭執，又經陪同證人Ｇ○○前往之
      證人乙○○到庭結證無訛（本院卷第四宗第二十五頁），
      足見被告己○○、玄○○於九十五年五月十八日對於證人
      Ｇ○○已經償還此筆債務之事實，均已知曉，倘若被告己○○、玄○○只是單純請證人Ｇ○○前來詢問債務處理情
      形，看是否需要協調，則在得悉上情後，理當不再插手該
      筆債務之事宜，實際上亦不存在任何債務需要處理。詎被
      告玄○○於隔二日後，又依被告己○○之指示，至證人Ｇ
      ○○住處商談該筆債務，所為顯與一般事理相悖，證人Ｇ
      ○○、Ｈ○○一致證稱：被告玄○○有向Ｇ○○恫稱：「
      一定要歸還欠款，不然還是要散布謠言不讓Ｇ○○太太順
      利競選」等語，恰可合理說明被告己○○、玄○○明知無
      債務卻仍前來索債之怪異舉動，所證益徵可採。
    (2)又證人乙○○於本院審理時雖結證稱：「．．．我進去就
      泡茶，就談到過去有欠錢什麼的，Ｇ○○說欠錢的已經談
      好，我聽到的就這樣。說完沒有什麼，就繼續在那邊泡茶
      。」、「（問：你有聽過己○○或他旁邊的人跟Ｇ○○說
      ：你一定要還錢，不然會派人去他那邊包圍，拉布條、廣
      告，讓Ｇ○○的太太競選里長無法當選等語？）沒有。」
      、「（剛才問Ｇ○○時，他說在己○○住處，己○○旁邊
      有一個叫阿宏的，有說要去他那裡拉布條，讓他太太不能
      當選等語？）我沒有聽到，我只有聽到說有欠錢，要他還
      錢。」、「（問：你在那邊聽，有無聽到Ｇ○○的太太要
      競選里長的事情？）沒有。」等語，但訊之證人乙○○是
      否聽到被告己○○與證人Ｇ○○對談之詳情，則又證稱：
      「（問：己○○怎麼說？）他說Ｇ○○你跟某某某借錢，
      有沒有欠錢等等，我沒有聽的很清楚，Ｇ○○就說他之前
      已經用土地處理好了。」、「（問：有說欠某某人是什麼
      人？）不知道。有說一個名字，但我不記得。」、「（問
      ：有無說欠錢的原因？）我不清楚。」、「（問：有無說
      欠多少錢？）好像說幾百萬元，沒有聽清楚。Ｇ○○有說
      已經處理好了，全部都沒有欠。」、「（問：欠錢的原因
      、金額及對象你都沒有聽清楚？）是。」、「（問：除了
      談到欠錢的事情，還有談到其他的事情？）沒有。」、「
      （問：既然只談欠錢的事情，為何欠錢的金額、原因、對
      象你都聽不清楚？）我是老人家，人家說要走我就走。」
      、「（問：這些你都聽不清楚，為何要叫人去拉布條、廣
      告，你能確定在場的人沒有說？）我沒有聽到」等語（本
      院卷第二二至二六頁），參以證人乙○○係二十二年七月
      十六日出生，為逾七十歲高齡之老年人，堪認證人乙○○
      對於被告己○○與證人Ｇ○○對談之全貌及話語，非能完
      全注意；且證人乙○○雖係陪同證人Ｇ○○前去並一起離
      開立委Ｔ○○之大東服務處，但與被告己○○及證人Ｇ○○相隔之距離約七、八尺，距離非近，證人Ｇ○○復結證
      稱：乙○○有無聽到前述恐嚇之言詞，伊不知道等語（本
      院卷第四宗第十三頁），可知被告己○○之聲量不大，準
      此，證人乙○○雖結證稱：伊未聽到被告己○○或玄○○
      講恐嚇的話等語，但依此，至多僅能證明證人乙○○確實
      沒有親耳聽到，並無法全盤否定證人Ｇ○○前開指訴確屬
      不實。是以證人乙○○到庭所證，尚不能資為佐證被告己○○、玄○○辯解之徵憑。
    (3)況且，衡諸常理，證人Ｇ○○與ｚ○○間縱使仍有未清償
      之債務存在，應是任何一方覺得無法自行處理，始會委請
      他人協助，而該他人必係受到債權人或債務人任何一方之
      委託，才有介入解決紛爭之可能。被告己○○明知未受證
      人ｚ○○之委任處理債務，證人Ｇ○○亦未請求被告己○○介入協調，竟於知曉該筆債務之十六年後，適逢證人Ｇ
      ○○之妻即Ｈ○○參選臺中縣大甲鎮平安里里長之際，主
      動積極委派被告玄○○找證人Ｇ○○來商談該筆舊債，並
      於證人Ｇ○○表明已經清償後，仍於隔二日後，再派被告
      玄○○至證人Ｇ○○家索討，所為在在與情理有違。準此
      ，證人Ｇ○○證稱：被告己○○有對之恫稱：「必須拿錢
      歸還，不然就要派人至Ｇ○○住所包圍，散布Ｇ○○在外
      有欠錢不還，讓Ｇ○○之妻Ｈ○○競選里長無法順利」等
      語，應信係符實情，堪予採信。被告己○○、玄○○空言
      否認此部分恐嚇取財犯行，均係事後推諉之詞，要無足取
      。
  ３、被告己○○、玄○○均明知證人Ｇ○○並未積欠證人ｚ○○
      任何欠款，猶以要散布不實謠言影響Ｈ○○選情之方式
      ，恐嚇證人Ｇ○○，要脅證人Ｇ○○支付金錢，其等主觀
      上確有不法所有之意圖，至臻明確。
  ４、綜上所述，犯罪事實十一之事實，事證明確，洵堪認定。
十二、犯罪事實十二：
（一）證據能力之爭執：
  １、選任辯護人郭隆偉律師為被告辛○○辯護稱：證人丙○○
      於警詢之陳述，未與被告辛○○對質，且未經詰問，又係
      利害關係人，所陳為審判外陳述，無證據能力等語。
  ２、經查，證人丙○○於警詢時之陳述（九十五年度偵字第一
      一五九六號偵查卷第三卷第一三六至一三九頁），與之後
      其於本院審理時證述之內容（本院卷第五宗第五十四至七
      十一頁），大同小異，其中與本院審理時所證相同部分，
      固與刑事訴訟法第一百五十九條之二例外得為證據之要件
      不符；其餘與本院審理時所陳未盡一致之處，遍觀偵查全
      卷，雖查無證人丙○○於警詢時有非出於真意而為陳述或
      遭警方違法取供之事證，惟審視證人丙○○在本院審理時
      之結證內容及過程，亦查無有何閃爍其詞、虛構故事或精
      神受到壓抑不能自由詳實陳述之情狀，又查無證人丙○○
      於警詢時之陳述有何較可信之特別情狀，核與前開規定仍
      然有間，自不得採為證據。
（二）被告之辯解：
  １、訊據被告辛○○對於其有出售本案三匹馬給證人丙○○，
      且證人丙○○還有差欠價款，故於九十四年七月二十三日
      有依丙○○之聯繫，前往苗栗縣卓蘭鎮鎮長辰○○住處洽
      談還款事宜，並有於九十五年五月四日凌晨四時許去找丙○○，又叫被告黃○○於同年月五日上午十一時十九分許
      ，撥打電話給丙○○，被告黃○○有說：「下星期三一樣
      是準備十萬，如果下星期三又拖延到，你看著辦晚上睡飽
      一點，我晚上睡不著會找你聊天」等語等事實，固坦承不
      諱，但矢口否認有何妨害自由或恐嚇犯行，辯稱：伊總共
      賣給丙○○八匹馬，本案的三匹是最後的三匹，價金合計
      九十萬元，丙○○有陸陸續續付款，但到九十五年五月四
      日還差二十萬元，伊之前有用電話聯絡，但丙○○都不接
      聽，也沒有將原先答應的款項付款，所以九十五年五月四
      日伊才去找丙○○，但沒有罵：「幹你娘，為何沒有匯錢
      給我」等，跟伊同行的友人只是站在旁邊沒有說話云云。
  ２、訊據被告黃○○對於其有依被告辛○○指示，撥打電話給
      丙○○催討債務，並說：「下星期三一樣是準備十萬，如
      果下星期三又拖延到，你看著辦晚上睡飽一點，我晚上睡
      不著會找你聊天」等語等事實，固坦承不諱，但矢口否認
      有何妨害自由或恐嚇犯行，辯稱：伊去丙○○的農場三次
      ，一次是被告辛○○約伊去看馬，馬已經在農場，第二次
      也是被告辛○○約的，被告辛○○問丙○○說要不要寫買
      賣合約書，當時農場很多人，有擬一個契約草稿，表示丙○○有收到這些馬。第三次是丙○○農場試賣，被告辛○○約伊去捧場，去的時候被告辛○○有跟丙○○說馬匹款
      項如何給付，並沒有談出結果，因為當時人很多，丙○○
      意思是說以後再談云云。
（三）經查：
  １、上揭犯罪事實十二事實，除有被告辛○○、黃○○之前開
      自白外，業據證人丙○○於偵查中及本院審理時證述綦詳
      ，復經證人宙○○於本院審理時結證稱：伊是ＶＩＬＡ
      ＶＩＬＬＡ農場之負責人，原請證人丙○○負責建設、經
      營，上開三匹馬匹有飼養在該農場，但證人丙○○並未告
      知要購買上開三匹馬匹之事，之後，證人丙○○為償還買
      馬費用，有要伊匯款至被告辛○○之帳戶，且有時時間很
      緊急，不能夠拖延，感覺壓力很大等語（本院卷第五宗第
      一一四至一二四頁），及證人辰○○於本院審理時結證稱
      ：伊係卓蘭鎮長，證人丙○○有約被告辛○○至伊住處商
      談買馬價金給付事，雙方有就付款分期方式、分期期日等
      寫立字據，但沒有簽立買賣合約等語無訛（本院卷第六宗
      第五至九頁），並有搜索扣押筆錄暨扣押物品目錄表、如
      附表七編號２所示馬匹買賣合約書、本票、被告黃○○所
      使用門號0000000000號通訊監察錄音帶及譯文
      、宙○○匯款給被告辛○○之匯款回條、被告辛○○開設
      在宜欣郵局帳號0000000號帳戶之客戶歷史交易清
      單、馬匹照片附卷可稽（附於刑偵六三字第000000
      0000警卷第九卷第十六、二十八、三十、八十頁，九
      十五年度偵字第一一五九六號偵查卷第三卷第一四四、一
      七五頁，第四卷第一二三至一二八頁，第六卷第三十二至
      三十三頁）。另被告黃○○所使用門號00000000
      00號於九十五年五月五日上午十一時十九分許，確有撥
      打給證人丙○○，並向證人丙○○稱：「我叫你五分鐘後
      馬上打，你都沒打。（丙○○答：我現在正要打而已）你
      現在要打，是把我們裝瘋子嗎？．．．下禮拜三，一樣再
      十萬。你如果下禮拜三有耽誤，你給我試試看，你晚上睡
      就睡飽一點，我晚上都睡不著，我會找你聊天，你聽懂嗎
      ？你等一下先去問，問一問打電話給我們，看何時錢要匯
      進去，禮拜三的時間也順便問，不要把我裝，我這個人脾
      氣很差，有聽到沒」等語，又經本院實際撥放監聽錄音帶
      勘驗屬實，有本院勘驗筆錄存卷可查（本院卷第四卷第二
      四六至二四七頁）。
  ２、被告辛○○、黃○○雖分別以前揭情詞置辯，但查：
    (1)證人丙○○於偵查中係證稱：「七月八日我第一次匯錢前
      ，他們（按指被告辛○○、黃○○等人）就用暗示的行為
      ，說要去打聽一下他們是厲害的角色。」、「（問：簽本
      票這天發生什麼事？）他說沒有付錢的話，星期六、日要
      帶一些流氓在休閒農場門口，讓我無法做生意。還有叫我
      身分證給他，要調聯合徵信到復華銀行貸款，又說你不付
      這錢，要帶我去錢莊借錢。本票是當日簽的。還有簽馬匹
      買賣契約。」、「（問：這次什麼人到場？）辛○○、黃
      ○○。」、「（問：簽馬匹買賣合約書及本票是被他們前
      開話語脅迫的？）是」、「．．．只要我沒有在二十五日
      付，他們就講說星期六、日要帶一些人過來。」、「（問
      ：九十五年三月份二名男子，什麼人到農場要你按照時間
      還款？）．．．黃○○。」、「他說你沒有去問看看我們
      是狠角色，黃○○說辛○○是他老大。」、「（問：九十
      五年五月四日（筆錄誤載為五日）凌晨四時左右，辛○○
      與什麼人到農場強迫你出門？）．．．有敲農場裡面住家
      的大門。辛○○就說叫我出來，開始用三字經罵，罵幹你
      娘，為何沒有匯錢給我。另外瘦的在旁也罵三字經，說我
      老大說話你有聽到嗎。辛○○補一句說，你再不給我匯，
      另外瘦的就說你給我小心一點。」、「（問：會不會怕？
      ）也是很怕。」等語（九十五年度偵字第一一五九六號偵
      查卷第三卷第一六六至一六九頁，第五卷第四二至四三頁
      ）。於本院審理時仍結證稱：「（問：你之前於警詢、偵
      查中所言是你的自由陳述？）是。有據實講」、「在我九
      十四年七月八日匯款前幾天，他們（按被告辛○○、黃○○）到農場找我，說事情要處理，如果不能還就要我去錢
      莊借錢、貸款。」、「有講他們是厲害角色要去打聽一下
      ，是被告黃○○講的。至於不付錢要圍農場是在電話中講
      的，是被告黃○○說的，這是在來農場之後匯錢前那幾天
      打電話來講的。」、「（問：你是因為他們講這些話害怕
      ，才於七月八日及七月十一日匯款及拿現金給辛○○？）
      是這個原因．．．」、「匯款之後，辛○○、黃○○又來
      農場，每幾天就要拿錢，匯款之後我就沒有什麼錢，一直
      打電話來說幾號要拿錢，但我沒有辦法付。」、「．．．
      去鎮長家，是被逼的沒有辦法，我就想要找一個公證人．
      ．．才想說找一個緩衝的方式來慢慢的還。」、「．．．
      簽合約書時，黃○○說叫我要打聽一下，他叫我的身分證
      字號給他，他要問看看我可不可以借錢，要借錢來還．．
      ．不然就押我去錢莊借錢來還錢，也有說買車去典當來還
      錢．．．」、「．．．因為他們說要押我去跟銀行、錢莊
      借錢，我想說我慢慢還，我因為害怕才簽約。」、「簽約
      有說要付多少錢．．．我沒有辦法照契約時間來支付，他
      們就有說星期天要讓我無法做生意等語。後來黃○○與一
      個男子九十五年三月間到農場，他們有說你有沒有去問看
      看我們是狠角色，辛○○是他的老大．．．他們這麼講我
      會害怕，我想說是幫人家管理農場，不能影響農場的運作
      。」、「九十五年五月四日是辛○○跟一個我無法指認的
      高高瘦瘦的成年男子來農場，我朋友後來有一個月沒有付
      給我薪水，就是沒有付給我四月份的薪水，以致於我無法
      給辛○○約款，辛○○就過來找我。辛○○就罵我三字經
      ，說為什麼沒有付錢？因為是在半夜，我就很害怕，另外
      一個男子就說我老大講的話我有沒有在聽，叫我要小心一
      點。」、「後來有一直再打電話催討」、「．．．後來就
      發生像警察追蹤監聽的內容（按指被告黃○○於九十五年
      五月五日上午十一時十九分許與證人丙○○之前開通話內
      容）」等語（本院卷第五宗第五四至七一頁），可知證人
      丙○○就被害情節，先後證述相符。
    (2)又被告辛○○於九十四年三月間將上開三匹馬匹牽至ＶＩ
      ＬＡ　ＶＩＬＬＡ農場飼場後，證人丙○○迄至九十四年
      七月八日匯款八萬元前，均未給付分文，甚至還希望退還
      馬匹，且依證人丙○○嗣後始終無法依約準時清償期款，
      一再拖延，甚者，大部分匯款均有賴證人宙○○將原應給
      付予證人丙○○之薪資，直接匯至被告辛○○帳戶之情形
      以觀，可知證人丙○○之經濟狀況確屬拮据。則在證人丙○○資力困窘未獲任何改善之情形下，參以證人丙○○之
      後猶委請卓蘭鎮長居間協調，抱持希望延後還款之拖延態
      度，卻在被告辛○○與黃○○於九十四年七月八日前之同
      月初某日，前往該農場後，旋即於九十四年七月八日、同
      年月十一日分別匯款八萬元、二萬元，另又交付現金六萬
      四千元，衡情，要非被告辛○○、黃○○有為任何脅迫致
      令證人丙○○心生畏怖之言行，證人丙○○當無火速在數
      日內即給付十六萬四千元之可能。基此，證人丙○○證稱
      ：被告辛○○、黃○○於九十四年七月八日前之當月初某
      日，確有前往該農場以言詞恫嚇等語，應信實在，堪予採
      信。被告辛○○、黃○○辯稱：該次並無恐嚇言行云云，
      委不可採。
    (3)而證人丙○○為能拖延還款及尋求公證人士見證，乃自行
      於九十四年七月二十三日前之同月某日，與被告辛○○相
      約在卓蘭鎮長辰○○住處協調分期償還事宜，證人辰○○
      並要證人丙○○、被告辛○○就已談妥之還款方案，書立
      字據等情，為被告辛○○、證人丙○○所不爭執，復經證
      人辰○○到庭結證無訛。證人丙○○既已選定在證人辰○○之住處協調還款事宜，當次並有達成分期償還之共識，
      且就償還細節書立有字據為憑，則以證人丙○○係債務人
      之地位又希求公證人士居間協調之期望觀之，證人丙○○
      顯無再與被告辛○○另行私下簽立任何契約，甚至票據之
      可能。詎證人丙○○於前往證人辰○○住處協調後不久，
      竟於當月二十三日，又與被告辛○○簽立如附表七編號２
      所示之馬匹買賣合約書，甚至還簽發本票，以資擔保，顯
      有蹊蹺。證人丙○○證稱：是受被告辛○○、黃○○及同
      行姓名年籍不詳之成年男子要脅，若不簽立就要押去向地
      下錢莊借款，或向銀行貸款，或買車後立即典當來還款，
      若不還款，就要在週六、日帶人來圍農場等語，適足以合
      理說明何以證人丙○○要簽立如附表七編號２所示之合約
      書及本票；反之，被告辛○○及黃○○均無法提出與事理
      相符之解釋，堪認證人丙○○此部分之證述，合於情理，
      足以採信。
    (4)又被告辛○○與姓名年籍不詳之成年男子一同於九十五年
      五月四日凌晨四時許前往證人丙○○之住處討債，以債務
      存續之久暫觀之，可知證人丙○○積欠被告辛○○上開三
      匹馬匹之價款已逾一年之久，而依證人丙○○先前之清償
      紀錄，又可知證人丙○○始終無法遵期給付，則依常情，
      身為債權人之被告辛○○在久久討債無成之情形下，情緒
      自然不可能太過平和，說話之口氣亦難期悅耳，尤以被告
      辛○○特意挑選凌晨四時許之時間前往，更見其應於平常
      白天作息時間均尋覓無著證人丙○○之苦悶，則證人丙○○證稱：被告辛○○當日前來討債時，有以三字經辱罵伊
      ，同行之友人亦有恫稱：我老大說的話你有沒有在聽，你
      給我小心一點等語，顯然事出有因，自堪採信。被告辛○○空言否認伊與同行友人均無出言不遜或恐嚇證人丙○○
      之言詞，要無足取。
    (5)另依本院實際勘驗被告黃○○於九十五年五月五日上午十
      一時十九分許與證人丙○○之通話內容，被告黃○○顯然
      已明白預示若不依約定付款，將於半夜擾騷證人丙○○，
      警告恫嚇之意味濃厚，任何債務人聽聞，均會心生畏怖，
      昭昭甚明。被告辛○○、黃○○確有此部分之恐嚇危害安
      全犯行，即臻明確。
  ３、綜上所陳，被告辛○○、黃○○所為辯解，均無可採。從
      而，本件犯罪事實十二部分，事證明確，洵堪認定。
十三、犯罪事實十三：
（一）訊據被告辛○○對係臺中縣警察局保安隊隊員，有於九十
      五年三月三日應證人ａ○○之請求，委請證人ｃ○○幫忙
      查詢車牌號碼○○○○○○○號之車主資料等事實，固坦
      承不諱，但辯稱：ａ○○本來就知道車主的地址，只是要
      跟伊確認機車是否為ｂ○○的，ａ○○問我是否是ｂ○○
      的，我說是，並沒有把ｂ○○的地址說給ａ○○知道，伊
      只是確認機車是ｂ○○的云云。選任辯護人郭隆偉律師亦
      為被告辛○○辯護稱：車籍資料是否為國防以外之秘密，
      無證據證明，且民眾自行上監理所網站亦可查詢到部分資
      料, 被告辛○○只是就證人ａ○○之詢問，回答是而已，
      沒有積極提供資料云云。
（二）經查:
  １、犯罪事實十三之事實，業據被告辛○○於偵查中為認罪之
      陳述（參九十五年度偵字第一一五九六號偵查卷第四卷第
      一四四頁），核與證人ｃ○○於警詢時及偵查中結證之情
      節相符（九十五年度偵字第一一五九六號偵查卷第四卷第
      七九至八一、一三四頁），復經證人ａ○○於警詢中證稱
      ：「當天我是請辛○○幫我查○○○○○○○號機車資料
      姓名、電話、地址。辛○○於幾日後有回我○○○○○○○號車籍資料為積欠我債務之ｙ○○的地址無誤。」等語
      （刑偵六三字第0000000000警卷第十四卷第一至八頁），
      又於偵查中證稱：「ｂ○○一直拖我債，我要確認機車戶
      籍地跟他留給我的地址是否一樣。（問: 結果呢？）我打
      給他（按指辛○○）後，他說他在上班，隔幾天我遇到他
      ，我問他說機車的地址是不是三線路十一號，他說是。」
      、「（問：怎知道辛○○可以查？）我知道他做警察。」
      等語明確（前開偵查卷第一卷第四十六至五十頁），並有
      被告辛○○所使用之0000000000號行動電話於九十五年三
      月三日之監聽譯文（刑偵六三字第0000000000警卷第九卷
      第六十四頁）、車牌號碼○○○○○○○號機車之查詢紀
      錄、臺中縣警察局九十五年六月十六日中縣警督字第
      0000000000號函暨簽稿會核單（前開偵查卷第四卷第七三
      至七六頁）附卷可稽，足徵被告辛○○於偵查中所為認罪
      之陳述，係符實情，堪予採信。
  ２、被告辛○○及選任辯護人郭隆偉律師雖於本院審理時為前
      揭辯解，但查：
    (1)洩漏車籍資料之方式非一，倘若證人ａ○○原本不知ｂ○○之地址，係由被告辛○○查詢車籍資料後，予以告知，
      固屬洩漏車籍資料之行為；於證人ａ○○本即知曉ｂ○○
      之其中一個住址，但不確定車牌號碼○○○○○○○號機
      車是否ｂ○○所有，亦不知該機車所登記之住址與ｂ○○
      原先告知證人ａ○○之地址是否相同之情形下，被告辛○○利用車籍資料查詢系統之蒐尋結果，因而得以向證人ａ
      ○○確認該機車係屬ｂ○○所有，車籍資料上所登錄之地
      址亦與證人ａ○○原先知悉之地址相同，縱使被告辛○○
      只是就證人ａ○○所詢問：該車是否ｂ○○的？車籍上登
      錄的地址是否為某某路某某號等問題，回答：「是」，亦
      無改被告辛○○所為車籍資料之查詢及回覆，業已洩漏上
      開機車車籍資料有關車主姓名及地址予證人ａ○○之事實
      。
    (2)又一般民眾固可利用監理站查詢系統查得部分車籍資料，
      但為保護個人隱私權，就車主之姓名及地址，均僅顯示姓
      及某鄉鎮，並非標明全部資料，顯與警察機關利用公務權
      限所查詢之結果，係明確知悉車主姓名及登錄地址之情形
      ，迥然不同。選任辯護人郭隆偉律師為被告辛○○辯護稱
      ：民眾亦可在網站上查詢到部分車籍資料云云，並無從解
      免被告辛○○應負洩漏國防以外秘密之訊息之刑責。
  ３、據上所述，本件犯罪事實十三，事證明確，洵堪認定。
十四、犯罪事實十四：
（一）訊據被告寅○○、天○○對於犯罪事實十四之犯罪事實，
      均坦承不諱，且所供互核相符，並有刑事警察局搜索扣押
      筆錄暨扣押物品目錄表、照片附卷可稽，及扣案之輪手槍
      製造之槍枝車通槍管及轉輪彈倉內阻鐵改造而成之改造手
      槍一枝（槍枝管制編號0000000000），暨由口
      徑０．２２吋建築工業用彈加裝直徑４．９０ｍｍ金屬彈
      頭而成之改造子彈四顆及由直徑９．５７ｍｍ、長度１９
      ．０１ｍｍ金屬彈殼及直徑８．７４ｍｍ金屬彈頭組合而
      成之土造子彈十顆足資佐憑。而前開扣案之改造手槍一枝
      、改造子彈四顆、土造子彈十顆，經送請內政部警政署刑
      事警察局鑑定結果，認：
    送鑑手槍一枝（槍枝管制編號0000000000），
      係仿轉輪手槍製造之槍枝車通槍管及轉輪彈倉內阻鐵改造
      而成之改造手槍，機械性能良好，可供擊發適用子彈使用
      ，認具殺傷力。
    送鑑子彈四顆，均係由口徑０．２２吋建築工業用彈加裝
      直徑４．９０ｍｍ金屬彈頭而成之改造子彈，採樣一顆試
      射，可擊發，認具殺傷力。
    送鑑子彈十顆，均係由直徑９．５７ｍｍ、長度１９．０
      １ｍｍ金屬彈殼及直徑８．７４ｍｍ金屬彈頭組合而成之
      土造子彈，採樣三顆試射，均可擊發，認具殺傷力。
      有該局九十五年七月十二日刑鑑字第000000000
      0號槍彈鑑定書函存卷可憑（參本院卷第一卷第一二一至
      一二三頁）。綜上，被告寅○○、天○○前開自白，核與
      事實確屬相符，堪予採信。從而，本件犯罪事實十四之事
      證明確，被告寅○○、天○○此部分之犯行，堪以認定。
十五、犯罪事實十五：
（一）訊據被告卯○○、寅○○對於其二人有於犯罪事實十五所
      載時、地，向證人壬○○催討債務，壬○○有於九十五年
      四月三日給付五萬元，另於同年五月三日給付二十五萬元
      予被告卯○○，被告ｋ○○有拿一萬五千元給被告寅○○
      等事項，固均不爭執，但皆矢口否認有何恐嚇犯行，均辯
      稱：被告寅○○沒有說：若不處理，生意也不用做了等恐
      嚇的話，其二人只是拿支票給壬○○看，問要如何處理，
      壬○○要求給他一點時間，並希望能減少一點點，雙方談
      好以三十萬元處理，當天沒有收到錢就回去了，之後是壬○○自己打電話給被告ｋ○○，並陸續給付五萬元、二十
      五萬元的，其二人並無恐嚇之犯行云云。
（二）經查：
  １、犯罪事實十五所載事實，除有被告卯○○、寅○○上開自
      白外，復經證人壬○○於警詢時、偵查中及本院審理時證
      述綦詳（刑偵六三字第0000000000警卷第三卷
      第三四至三六頁，九十五年度偵字第一一五九六號偵查卷
      第三卷第五十至五三頁，本院卷第五宗第八九至九五頁）
      ，又經證人地○○於本院審理時結證稱：證人壬○○有積
      欠伊工程款四十萬元，並簽發同額支票，伊因歷經八年均
      無法找到證人壬○○，故委由被告卯○○代為催討等語無
      訛（本院卷第五宗第八六至八九頁），並有票號ＧＴＡ0
      000000、發票日八十八年二月十日，票面金額四十
      萬元之支票影本一紙附卷可稽（前開偵查卷第三卷第九三
      頁）。
  ２、被告卯○○、寅○○雖以前揭情詞置辯，但查：
    (1)綜觀證人壬○○於警詢、偵查中及本院審理時之證述，可
      知證人壬○○對於究竟積欠證人地○○之工程款為十七萬
      或四十萬元、簽發給證人地○○之四十萬元支票是借證人
      地○○調現或給付工程款之用等細節，先後證述固有出入
      ，但對於被告寅○○、卯○○於九十五年三月三十日前來
      催討債務時，被告寅○○確實有恫嚇稱：「若不處理，生
      意也不用做了」等語，則始終為一致之指訴，有各該筆錄
      在卷可考（參刑偵六三字第0000000000警卷第
      三卷第三十四至三十六頁，九十五年度偵字第一一五九六
      號第三卷第五十至五十三頁，本院卷第五宗第九十一頁）
      。
    (2)且證人地○○到庭結證稱：證人壬○○積欠本筆工程款已
      有八年，曾請壬○○弟弟找過壬○○，壬○○原本答應一
      個月要還五千元，但後來都找不到人，又詢問壬○○母親
      ，其母亦不知壬○○之行蹤等語，證人壬○○亦不否認證
      人地○○有委託人找伊，伊答應有錢就會處理，但八年來
      自己都沒有主動與證人地○○聯繫等語（參本院卷第五宗
      第八十六頁至九十二頁），可知證人壬○○積欠證人地○○本筆工程款之時間已長達八年之久，雖然未償還分文，
      但證人地○○從未勉強證人壬○○在如何之期限內一定要
      清償多少金額，惟被告寅○○及卯○○僅向證人壬○○催
      討一次，證人壬○○即當場同意清償三十萬元，且迅即於
      九十五年四月三日、五月三日分二次悉數清償，若對照證
      人壬○○先前就同一債務之處理態度，則證人壬○○證稱
      ：被告寅○○確有恫嚇稱：「若不處理，你店也不用開了
      」等語，致使其因擔心會被砸店而心生畏怖，並應允還款
      等語，即有所據，並與事理常情無違，應認證人壬○○此
      部分之證述，合於事實，堪予採信。
    (3)又證人地○○係委託被告卯○○催討債務，被告卯○○再
      偕同被告寅○○一同前往洽談，事後又由被告卯○○收取
      證人壬○○之還款，且所獲取之十五萬元報酬，僅朋分其
      中之一萬五千元給被告寅○○，足見被告卯○○在本件債
      務催討過程中，係處於主導之地位，對於催討之手段、結
      果，均在其掌控之中，就被告寅○○於催討過程中之前述
      恐嚇言詞，當認亦在其等二人原本即有之共識下進行，則
      被告卯○○對於被告寅○○所為恐嚇言語，自有犯意之聯
      絡及行為之分擔至明。被告被告寅○○、卯○○空言否認
      有此恐嚇犯行，無非事後推諉卸責之詞，並不可採。
  ３、從而，犯罪事實十五之事實，事證明確，被告寅○○、卯
      ○○共犯恐嚇之犯行，洵堪認定。
貳、新舊法比較之說明：
一、刑法第二條第一項規定：
    查被告癸○○、己○○、玄○○、Ｆ○○、黃○○、亥○○
    、庚○○、Ｉ○○、辛○○、寅○○、天○○、卯○○（下
    稱被告癸○○等十二名被告）行為後，刑法第二條第一項業
    於九十四年二月二日修正公布，並自九十五年七月一日起施
    行。修正後刑法第二條第一項規定，已將新舊法律適用之「
    從新從輕」原則，改採「從舊從輕」原則，而此規定僅係規
    範行為後法律變更所生新舊法律比較適用之準據法，並非實
    體刑罰法律，自不生行為後法律變更之比較適用問題，應逕
    行適用新法第二條第一項之規定，為「從舊從輕」之比較。
二、刑法第三百四十六條第一項、第三百零四條第一項、第三百
    零五條、第三百零二條第一項、第一百三十二條第一項及槍
    砲彈藥刀械管制條例第八條第四項、第十二條第四項法定刑
    為罰金部分：
（一）被告癸○○等十二名被告行為後，刑法第三十三條第五款
      業於九十四年二月二日修正公布，並自九十五年七月一日
      起施行；修正後刑法第三十三條第五款規定「罰金：新臺
      幣一千元以上，以百元計算之。」，與修正前刑法第三十
      三條第五款規定「罰金：一元以上。」不同。比較新舊法
      結果，以舊法較有利於行為人，故依刑法第二條第一項前
      段規定，本案關於刑法第三百四十六條第一項、第三百零
      四條第一項、第三百零五條、第三百零二條第一項、第一
      百三十二條第一項及槍砲彈藥刀械管制條例第八條第四項
      、第十二條第四項之法定刑罰金部分，自應適用行為時之
      法律即修正前刑法第三十三條第五款規定決定其罰金部分
      之法定刑。
（二）法定刑為罰金之提高標準之新舊法適用：
      被告癸○○等十二名被告行為後，關於刑法罰金刑部分，
      業於九十五年六月十四日以華總一義字第0000000
      0000號令增訂公布刑法施行法第一條之一，明定：「
      中華民國九十四年一月七日刑法修正施行後（按指九十五
      年七月一日），刑法分則編所定罰金之貨幣單位為新台幣
      。九十四年一月七日刑法修正時，刑法分則編未修正之條
      文定有罰金刑者，自九十四年一月七日刑法修正施行後，
      就其所定數額提高為三十倍。但七十二年六月二十六日到
      九十四年一月七日新增或修正之條文，就其所定數額提高
      為三倍。」，與該條增訂公布前，就罰金刑部分所適用之
      罰金罰鍰提高標準條例第一條前段、現行法規所定貨幣單
      位折算新臺幣條例第二條規定不同。而刑法第三百四十六
      條第一項、第三百零四條第一項、第三百零五條、第三百
      零二條第一項、第一百三十二條第一項均係刑法分則編未
      修正之條文而定有罰金刑者，比較新舊法適用之結果，其
      關於法定刑為罰金部分之提高標準，新法並無較有利於被
      告之情形，故依刑法第二條第一項前段規定，本案關於上
      開法條之法定刑罰金提高標準部分，自應適用行為時之法
      律即罰金罰鍰提高標準條例第一條及現行法規所定貨幣單
      位折算新臺幣條例第二條。
三、刑法第五十六條連續犯之規定：
　　查被告癸○○等十二名被告行為後，刑法第五十六條連續犯
    之規定，業於九十四年二月二日修正公布刪除，並自九十五
    年七月一日施行，則被告之犯行，因行為後新法業已刪除連
    續犯之規定，此刪除雖非犯罪構成要件之變更，但顯已影響
    行為人刑罰之法律效果，自屬法律有變更，依新法第二條第
    一項規定，比較新、舊法結果，仍應適用較有利於被告之行
    為時法律即舊法論以連續犯（最高法院九十五年第八次刑事
    庭會議決議參照）。
四、刑法第五十五條牽連犯之規定：
    被告癸○○等十二名被告行為後，刑法第五十五條牽連犯之
    規定，業於九十四年二月二日修正公布刪除，並自九十五年
    七月一日施行。在被告犯有數罪且有牽連關係之情形，若依
    修正後之刑法，應依數罪併罰之規定分論併罰，依舊法則可
    從一重處斷，比較新、舊法結果，以舊法較有利於行為人。
五、刑法第四十七條規定：
    查被告亥○○行為後，刑法第四十七條固於九十四年二月二
    日修正公布，並自九十五年七月一日起施行，但被告亥○○
    本次係故意犯罪，不論依修正前之刑法第四十七條，或修正
    後之刑法第四十七條第一項規定，均構成累犯，無所謂「有
    利或不利」之情形，即無適用修正後刑法第二條第一項之規
    定比較新舊法適用之問題，應依裁判時法即修正後刑法第四
    十七條第一項規定，論以累犯，並依法加重其刑。
六、刑法第四十一條規定：
（一）查被告癸○○、卯○○行為後，刑法第四十一條第一項前
      段業於九十四年二月二日修正公布，並於九十五年七月一
      日施行。修正前刑法第四十一條第一項前段規定：「犯最
      重本刑為五年以下有期徒刑以下之刑之罪，而受六個月以
      下有期徒刑或拘役之宣告，因身體、教育、職業、家庭之
      關係或其他正當事由，執行顯有困難者，得以一元以上三
      元以下（按指銀元）折算一日，易科罰金。」，又被告行
      為時之易科罰金折算標準，修正前罰金罰鍰提高標準條例
      第二條前段（現已刪除）規定，就其原定數額提高為一百
      倍折算一日，則本件被告行為時之易科罰金折算標準，應
      以銀元三百元折算一日，經折算為新臺幣後，應以新臺幣
      九百元折算為一日。惟修正後之刑法第四十一條第一項前
      段則規定：「犯最重本刑為五年以下有期徒刑以下之刑之
      罪，而受六個月以下有期徒刑或拘役之宣告者，得以新臺
      幣一千元、二千元或三千元折算一日，易科罰金。」比較
      修正前後之易科罰金折算標準，以九十五年七月一日修正
      公布施行前之規定，較有利於行為人，則應依刑法第二條
      第一項前段，適用修正前刑法第四十一條第一項前段及罰
      金罰鍰提高標準條例第二條規定，定其折算標準。
（二）查被告癸○○行為後，刑法第四十一條第二項亦於九十四
      年二月二日修正公布，並於九十五年七月一日施行，修正
      後該條第二項規定：「前項規定於數罪併罰，其應執行之
      刑未逾六月者，亦適用之。」與修正前刑法第四十一條第
      二項之規定：「併合處罰之數罪，均有前項情形，其應執
      行之刑逾六月者，亦同。」不同。而為解決新舊法適用問
      題，刑法施行法於九十四年二月二日亦修正公布第三條之
      一，並自九十五年七月一日施行，修正後第三條之一第三
      項明定：「於九十四年一月七日刑法修正施行前犯併合處
      罰數罪中之一罪，且該數罪均符合第四十一條第一項得易
      科罰金之規定者，適用九十年一月四日修正之刑法第四十
      一條第二項規定。」基此，本件即應適用修正前刑法第四
      十一條第二項之規定。
七、刑法第四十二條易服勞役之規定：
    查被告寅○○、天○○行為後，刑法第四十二條易服勞役之
    規定，業於九十四年二月二日修正公布，並自九十五年七月
    一日起施行；修正後刑法第四十二條第三項規定：「易服勞
    役以新臺幣一千元、二千元或三千元折算一日。但勞役期限
    不得逾一年。」，與修正前刑法第四十二條第二項規定：「
    易服勞役以（銀元）一元以上三元以下折算一日。但勞役期
    限不得逾六個月。」不同，比較新舊法結果，因新舊刑法對
    易服勞役之折算標準，及易服勞役期限，規定各有不同，利
    與不利之情形互見，應就新舊法之規定綜合比較，以決定適
    用最有利於行為人之法律。本件以修正後之規定，較有利於
    行為人，故應依刑法第二條第一項但書規定，適用修正後刑
    法第四十二條第三項之規定。
八、刑法第五十一條第五款部分：
    被告癸○○等十二名被告行為後，刑法第五十一條業於九十
    四年二月二日修正公布，並於九十五年七月一日施行。修正
    前刑法第五十一條規定：「數罪併罰，分別宣告其罪之刑，
    依左列各款定其應執行者：五宣告多數有期徒刑者，於各刑
    中之最長期以上，各刑合併之刑期以下，定其刑期。但不得
    逾二十年。」修正後刑法第五十一條第五款規定：「五宣告
    多數有期徒刑者，於各刑中之最長期以上，各刑合併之刑期
    以下，定其刑期。但不得逾三十年。」比較結果，修正後刑
    法並非較有利於行為人，依刑法第二條第一項前段之規定，
    仍應依修正前刑法，定其應執行之刑。
、論罪科刑
一、犯罪事實一部分：
    核被告癸○○就犯罪事實一所為，係犯刑法第三百零四條第
    一項之以脅迫使人行無義務之事罪。另按刑法第三百零五條
    之恐嚇危害安全罪，係指單純以將來加害生命、身體、自由
    、名譽、財產之事，恐嚇他人致生危害於安全者而言，如對
    於他人之生命、身體等，以現實之強暴、脅迫手段加以危害
    要挾，使人行無義務之事或妨害人行使權利，即應構成刑法
    第三百零四條之強制罪，縱有恐嚇行為，亦僅屬犯強制罪之
    手段，無更論以恐嚇危害安全罪之餘地。最高法院八十四年
    度台非字第一九四號裁判可資參照。準此，被告癸○○向證
    人甲○○恫稱：「必須簽十三萬元的本票，若不簽本票，就
    要打」等語，既係迫使證人甲○○簽立上開十三萬元本票之
    手段，自不另論恐嚇危害安全罪。又被告癸○○並無私行拘
    禁或以他法剝奪證人甲○○行動自由之情事，公訴檢察官於
    論告書中認被告癸○○應係涉犯刑法第三百零二條第一項之
    罪（本院卷第六卷第七十四至七十五頁），容有未洽，附此
    明。
二、犯罪事實二部分：
    核被告癸○○就犯罪事實二所為，係犯刑法第三百零四條第
    一項之以脅迫使人行無義務之事罪。另按刑法第三百零五條
    之恐嚇危害安全罪，係指單純以將來加害生命、身體、自由
    、名譽、財產之事，恐嚇他人致生危害於安全者而言，如對
    於他人之生命、身體等，以現實之強暴、脅迫手段加以危害
    要挾，使人行無義務之事或妨害人行使權利，即應構成刑法
    第三百零四條之強制罪，縱有恐嚇行為，亦僅屬犯強制罪之
    手段，無更論以恐嚇危害安全罪之餘地。最高法院八十四年
    度台非字第一九四號裁判可資參照。準此，被告癸○○向證
    人丑○○恫嚇之言詞，既係迫使證人丑○○簽立上開面額一
    千二百萬元本票之手段，自不另論恐嚇危害安全罪。
三、犯罪事實三部分：
    查被告癸○○就犯罪事實三所為，核係犯刑法第三百零五條
    之恐嚇危害安全罪。被告癸○○每次恐嚇行為，同時致生證
    人Ｃ○○、Ｂ○○○心生畏怖，侵害數法益，為想像競合犯
    ，應從一重處斷。又被告癸○○係基於同一催討四百萬元債
    務之目的，先後為恐嚇犯行，時間密接，侵害之法益同一，
    在刑法評價上，以視為數個舉動之接續施行，合為包括之一
    行為予以評價，較為合理，為接續犯，而為包括之一罪。
四、犯罪事實四部分：
    按刑法第三百零二條第一項之所謂私行拘禁，乃指非法拘捕
    禁押而言，必行為人有實施拘禁之行為始稱相當。又按刑法
    第三百零二條第一項之妨害自由罪，原以強暴、脅迫為構成
    要件，其因而致普通傷害，乃強暴、脅迫當然之結果，除另
    有傷害故意外，仍祇成立該條項之罪，無同法第二百七十七
    條第一項之適用。最高法院七十一年度台上字第五二０號裁
    判、三十年上字第三七０一號判例可資參照。查證人Ｎ○○
    係經通知而前往被告己○○之住處後，因不願賭推筒仔，被
    告己○○始命人將鐵門拉下並圍毆之，前後歷時約二十分鐘
    ，尚非長久，是核被告己○○就犯罪事實四所為，係犯刑法
    第三百零二條第一項之以拉下鐵門之非法方法，剝奪人之行
    動自由罪。被告己○○與拉下鐵門及出手毆打姓名年籍不詳
    之成年男子數人間，有犯意之聯絡及行為之分擔，皆為共同
    正犯。又被告己○○毆傷證人Ｎ○○之傷害犯行，未據證人
    Ｎ○○提起告訴，且揆諸前揭判例意旨，屬於剝奪行動自由
    所施強暴之當然結果，不另論罪。起訴書雖認另案被告Ｕ○○係共犯之一，但此部分經檢察官另行偵查後，認另案被告
    Ｕ○○犯罪嫌疑不足，已另為不起訴處分等情，有臺灣臺中
    地方法院檢察署九十五年度偵字第一五九七二號不起訴處分
    書可參，本院亦查無其他積極證據足認另案被告Ｕ○○亦有
    參與犯罪事實四之犯行，本案檢察官此部分之認定，容有誤
    會，附此明。
五、犯罪事實五部分：
    核被告己○○、玄○○就犯罪事實五之犯行，均係犯刑法第
    三百零四條第一項之以脅迫妨害他人行使權利罪，及同法第
    三百四十六條第一項之恐嚇取財既遂罪。公訴人雖認被告己○○、玄○○係基於強盜之犯意，以言語之脅迫及肢體之強
    暴致使證人丁○○不能抗拒，而強押證人丁○○去典當汽車
    ，就前揭論處恐嚇取財罪行部分，所為應係犯刑法第三百二
    十八條第一項之強盜罪嫌，但為被告己○○、玄○○所堅詞
    否認，被告己○○辯稱：伊只是提議可以典當汽車，隨後即
    先離去等語，被告玄○○則辯稱：是證人丁○○自己同意典
    當，因為不知道當舖所在，才請伊帶路等語，核與證人丁○○於本院審理時結證稱：後來伊籌到十六萬元，被告己○○
    、玄○○、Ｉ○○仍覺得不夠，就繼續想法子，之後走到門
    外，看到伊使用之自小客車，被告己○○即提議將車典當，
    伊想說該車十幾年，也當不了多少錢，沒有關係，因為伊不
    知道當舖，剛好被告玄○○說他知道，就由伊開車，被告玄
    ○○帶路至溢源當舖，途中被告玄○○還有提到有一種典當
    方式是把車當了還可以使用，而抵達當舖後，伊太太還有打
    電話給伊，伊到當舖外面接電話約二、三分鐘，被告玄○○
    則在當舖內，二人距離約三、四十公尺，該段時間伊可以自
    由離開，也可以把車丟著就跑，且只有被告玄○○一人同往
    ，被告玄○○身上亦無任何武器，兩人對抗，還不知誰輸誰
    贏，故伊並未被強押去當舖，先前於警詢時可能說錯了等語
    （本院卷第三宗第十六至二十四頁）相符，應信非虛。且證
    人丁○○於本院審理時就當時典當車輛之原由、經過及週邊
    環境情狀，均較偵查中之陳述詳盡，則綜觀證人丁○○於本
    院審理時之前開證述，應認證人丁○○於典當自小客車時，
    不論在心理上或身體上，所受脅迫程度均尚未達強盜罪所定
    不能抗拒之程度，公訴人認被告己○○、玄○○就前揭恐嚇
    取財犯行，均係犯刑法第三百二十八條第一項之強盜罪，尚
    有未洽，應予變更。又被告己○○、玄○○與共同被告Ｉ○○間，就上開二犯行，有犯意之聯絡及行為之分擔，皆為共
    同正犯。被告己○○、玄○○所犯上開二罪，有手段目的之
    牽連關係，皆為牽連犯，均應從一重之恐嚇取財既遂罪處斷
    。
六、犯罪事實六部分：
    核被告玄○○、黃○○就犯罪事實六所為，均係犯刑法第三
    百零五條之恐嚇危害安全罪。被告玄○○、黃○○與顏姓成
    年男子間就此部分犯行，有犯意之聯絡及行為之分擔，皆為
    共同正犯。公訴人雖認被告己○○亦共犯此部分犯行，但本
    院認舉證尚有不足，參後述理由肆、二，併此明。
七、犯罪事實七部分：
    核被告己○○、玄○○、庚○○、亥○○、Ｆ○○就犯罪事
    實七之犯行，均係犯刑法第三百零二條第一項之以強押持槍
    彈恐嚇之非法方法，剝奪人之行動自由罪及同法第三百零四
    條第一項之以強暴脅迫使人行無義務之事罪。被告己○○、
    玄○○、庚○○、亥○○、Ｆ○○間就犯罪事實七之犯行，
    均有犯意聯絡及行為分擔，皆為共同正犯。又按刑法第三百
    零二條第一項之妨害自由罪，原以強暴、脅迫為構成要件，
    其因而致普通傷害，乃強暴、脅迫當然之結果，除另有傷害
    故意外，仍祇成立該條項之罪，無同法第二百七十七條第一
    項之適用。另按刑法第三百零二條之妨害自由罪，原包括私
    禁及以其他非法方法剝奪人之行動自由而言，所謂非法方法
    ，當包括強暴脅迫等情事在內。行為人於妨害自由行為繼續
    中所為恐嚇行為，自屬包含於妨害被害人行動自由之同一意
    念之中。縱其所為，合於刑法第三百零五條恐嚇危害安全之
    情形，仍應視為剝奪行動自由之部分行為。最高法院分別著
    有三十年上字第三七０一號、七十四年台上字第三四０四號
    判例可資參照。是以被告玄○○、庚○○、亥○○、Ｆ○○
    於強押證人Ｄ○○至被告己○○住處之過程中，雖有恐嚇、
    毆打證人Ｄ○○之行為，乃渠等妨害其自由之強暴結果；被
    告玄○○、庚○○以電擊、持槍彈恐嚇，暨與被告己○○、
    亥○○、Ｆ○○等強押證人Ｄ○○至鐵占山的墳墓旁圍毆成
    傷之傷害、恐嚇犯行，均係逼使證人Ｄ○○行無義務之事之
    部分行為，均不另論罪。被告己○○、玄○○、庚○○、亥
    ○○、Ｆ○○所犯上開二罪，有手段目的之牽連關係，均應
    從一重之以強押持槍彈恐嚇之非法方法，剝奪人之行動自由
    罪論處。又被告亥○○前於九十年間因詐欺案件，經臺灣高
    等法院臺中分院以九十一年度上訴字第一二八號判處有期徒
    刑六月，如易科罰金，以銀元三百元折算一日確定，於九十
    二年一月三日繳清罰金執行完畢，有臺灣高等法院被告前案
    紀錄表可按，其受徒刑之執行完畢後，五年以內故意再犯本
    件有期徒刑以上之罪，為累犯，應依法加重其刑。○○○○○○○○○○○○○○○○○○○○○○○○○○○○○○○○○○○○○○○○○○○○○○○○○○○○○○○○○○○○○○○○○○○○○○○○○○○○○○○○○○○○○○○○○○○○○○○○○○○○○○○○○○○○○○○○○○○○○○○○○○○○○○○○○○○○○○○○○○○○○○○○○○○○○○○○○○○○○○○○○○○○○○○○○○○○○○○○○○○○○○○○○○○○○○○○○○○○○○○○○○○○○○○○○○○○○○○○○○○○○○○○○○○○○○○○○○○○○○○○○○○○○○○○○○○○○○○○○○○○○○○○○○○○○○○○○○○○○○○○○○○○○○○○○○○○○○○○○○○○○○○○○○○○○○○○○○○○○○
八、犯罪事實八部分：
    核被告己○○、玄○○、庚○○就犯罪事實八所為，均係犯
    刑法第三百零五條之恐嚇危害安全罪。被告己○○、玄○○
    、庚○○間就此部分犯行，有犯意之聯絡及行為之分擔，皆
    為共同正犯。被告庚○○並未構成累犯，已詳如前述，公訴
    人認被告庚○○係累犯，尚有未洽，併此明。
九、犯罪事實九部分：
    查證人丑○○積欠共同被告癸○○之金額為三十九萬元，被
    告己○○、玄○○、Ｆ○○雖要索六十萬元，但證人丑○○
    實際上僅給付二萬元，被告己○○、玄○○、Ｆ○○就勒索
    超過三十九萬元部分，並未能得逞。是核被告己○○、玄○○、Ｆ○○就犯罪事實九之犯行，均係犯刑法第三百四十六
    條第三項、第一項之恐嚇取財未遂罪（起訴書論罪法條欄誤
    載為第二項）。被告己○○、玄○○、Ｆ○○間，就此部分
    犯行，有犯意之聯絡及行為之分擔，皆為共同正犯。被告己○○、玄○○、Ｆ○○係基於同一要索六十萬元之目的，先
    後向證人丑○○、Ｏ○○為言詞之恫嚇，時間密接，侵害之
    法益同一，在刑法評價上，以視為數個舉動之接續施行，合
    為包括之一行為予以評價，較為合理，為接續犯，而為包括
    之一罪。被告己○○、玄○○、Ｆ○○一恐嚇取財行為，同
    時侵害證人丑○○、Ｏ○○之法益，皆觸犯構成要件相同之
    罪名，均為同種想像競合犯，皆應從一重處斷。被告己○○
    、玄○○、Ｆ○○已著手於犯罪行為之實行而不遂，為未遂
    犯，應依刑法第二十五條第二項規定，減輕其刑。
十、犯罪事實十部分：
    核被告己○○、玄○○、Ｆ○○就犯罪事實十之犯行，均係
    犯刑法第三百四十六條第一項之恐嚇取財既遂罪。被告己○○、玄○○、Ｆ○○與姓名年籍不詳之成年人數名間，就此
    部分犯行，有犯意之聯絡及行為之分擔，皆為共同正犯。被
    告己○○、玄○○、Ｆ○○係基於同一要索二十萬元之目的
    ，先後前往證人午○○住處要錢，約三至四次，時間密接，
    侵害之法益同一，在刑法評價上，以視為數個舉動之接續施
    行，合為包括之一行為予以評價，較為合理，為接續犯，而
    為包括之一罪。被告己○○、玄○○、Ｆ○○一恐嚇取財行
    為，同時侵害證人午○○、巳○○之法益，皆觸犯構成要件
    相同之罪名，均為同種想像競合犯，皆應從一重處斷。
十一、犯罪事實十一部分：
    核被告己○○、玄○○就犯罪事實十一之犯行，均係犯刑法
    第三百四十六條第三項、第一項之恐嚇取財未遂罪（起訴書
    誤載為第二項）。被告己○○與玄○○間就此部分犯行，有
    犯意聯絡及行為分擔，均為共同正犯。被告己○○、玄○○
    係基於同一要索欠款一千六百二十萬元之目的，先後向證人
    Ｇ○○恐嚇，時間密接，侵害之法益同一，在刑法評價上，
    以視為數個舉動之接續施行，合為包括之一行為予以評價，
    較為合理，為接續犯，而為包括之一罪。被告己○○、玄○○已著手於犯罪行為之實行而不遂，為未遂犯，應依刑法第
    二十五條第二項規定，減輕其刑。公訴人雖認被告Ｉ○○亦
    共犯此部分犯行，但本院認舉證尚有不足，參見理由陸，併
    此明。
十二、犯罪事實十二部分：
    核被告辛○○、黃○○就犯罪事實十二之犯行，均係犯刑法
    第三百零五條之恐嚇危害安全罪及同法第三百零四條第一項
    之以脅迫使人行無義務之事罪。公訴人雖認被告辛○○原係
    賣馬給ＶＩＬＡ　ＶＩＬＬＡ農場，嗣因農場反悔，乃強逼
    證人丙○○接受，並與被告黃○○共同要脅證人丙○○給付
    價款，故二人就上開恐嚇危害安全罪部分，應係犯刑法第三
    百四十六條第一項之恐嚇取財罪嫌，但查：被告辛○○始
    終供陳：伊是賣馬給證人丙○○，亦始終與證人丙○○接洽
    ，由於先前證人丙○○即已向伊買過馬匹，均是口頭約定，
    並有付款，所以本次才沒有書立契約，是後來證人丙○○付
    不出錢，才推說是股東不買，不願付錢等語。證人丙○○
    雖然直呼自己很委屈，因為馬已經在農場住了一段時間，股
    東又反悔不買，伊雖買不起，但有不能退還馬匹之不得已苦
    衷等語，然對於其當初是如何與被告辛○○洽談購買上開三
    匹馬匹之經過細節，是否表明買受人是ＶＩＬＡ　ＶＩＬＬ
    Ａ農場或該農場負責人宙○○，以及如果當初不是伊要買馬
    ，何以不能不買，將馬匹退回等節，則一直未能陳明。證
    人宙○○到庭又結證稱：該農場是由伊獨資，沒有其他股東
    ，證人丙○○是伊僱請來建設經營的人，並非股東，只是有
    應允如果經營良好，有利潤要分百分之十給證人丙○○作為
    報酬；證人丙○○從未跟伊提過要買上開三匹馬匹，只說是
    寄養的等語，足見該農場係獨資型態，證人丙○○所稱須跟
    股東商量之情狀，並不存在。另依常理，證人丙○○最初若
    跟被告辛○○明確表示是該農場或農場負責人宙○○要買馬
    ，則至遲於洽談後，甚至馬匹牽至該農場後，理當會向證人
    宙○○報告或詢問最終意願，但證人丙○○就購買上開三匹
    馬匹一事，不只未跟證人宙○○商量，甚者還未吐實，只交
    代是寄養的性質，其處理購買上開三匹馬匹之方式，又與常
    情有違。再者，證人丙○○於本院審理時自承：伊自九十
    三年十一月ＶＩＬＡ　ＶＩＬＬＡ農場開始建置前半年即已
    住在該農場，宙○○對馬匹的態度一開始是說讓伊決定，但
    農場建置完成之後，伊的主導權被架空，宙○○之後表示不
    要買馬等語（本院卷第五宗第五六頁），證人宙○○亦結證
    稱：照理說農場經要添購設備或生財器具，應要經伊同意，
    但實際上有時候並沒有知會伊，伊有聽別人說丙○○對外自
    稱是股東等語（本院卷第五宗第一一五、一一九頁），則證
    人丙○○當初與被告辛○○洽談購買上開三匹馬匹時，是否
    自認有主導權，對外有代表性，以致在買賣馬匹之交易表達
    上，有使被告辛○○產生是與證人丙○○作買賣交易之誤會
    ，亦非全無可能。證人宙○○雖到庭證稱：證人丙○○有
    提到伊是被逼買馬的等語，但此純係聽聞證人丙○○單方面
    之說詞，尚無法遽認證人丙○○此部分之證述屬實。綜上，
    證人丙○○究竟最初是如何與被告辛○○約定，尚有不明，
    本院不能完全排除被告辛○○主觀上是認定由證人丙○○買
    受馬匹之可能性，故對於被告辛○○是否明知本件馬匹並非
    證人丙○○個人要購買，卻強令證人丙○○接受，容有疑慮
    ，尚無從形成被告辛○○、黃○○向證人丙○○催討買馬價
    款，主觀上係基於意圖為自己不法所有之明確心證。故公訴
    人遽認被告辛○○、黃○○係犯刑法第三百四十六條第一項
    之恐嚇取財罪，雖有未洽，但起訴事實同一，起訴法條應予
    變更。被告辛○○、黃○○與九十五年三月間、九十五年五
    月四日先後同行之姓名年籍不詳之成年男子間，就前揭恐嚇
    危害安全犯行，另被告辛○○、黃○○與九十四年七月二十
    三日同行之姓名年籍不詳之成年男子間就以脅迫使證人丙○○簽立如附表七編號２所示合約書及本票而行無義務之事部
    分，分別有犯意聯絡及行為分擔，各皆為共同正犯。被告辛○○、黃○○係基於同一要索買馬價款之目的，先後向證人
    丙○○恐嚇，時間密接，侵害之法益同一，在刑法評價上，
    以視為數個舉動之接續施行，合為包括之一行為予以評價，
    較為合理，為接續犯，而為包括之一罪。被告辛○○、黃○○所犯上開二罪，有手段目的之牽連關係，應從一重之以脅
    迫使人行無義務之事罪論據。又證人丙○○係於九十四年七
    月二十三日之前，與被告辛○○約在卓蘭鎮鎮長即證人辰○○之住處商談，被告黃○○並未在場，且當日並無簽立如附
    表七編號２所示之合約書及本票，而係九十四年七月二十三
    日，被告辛○○、黃○○再度前往該農場時，才逼令證人丙○○簽立，業經本院審認如前，公訴人認上開合約書及本票
    係於九十四年七月二十三日在證人辰○○住處簽立，容有誤
    會，附此明。
十三、犯罪事實十三部分：
    按刑法第一百三十二條第一項所謂「應秘密」者，係指文書
    、圖畫、消息或物品等與國家政務或事務上具有利害關係而
    應保守之秘密者而言，自非以有明文規定為唯一標準。查個
    人之車籍、戶籍、口卡、前科、通緝、勞保等資料及入出境
    紀錄或涉個人隱私或攸關國家之政務或事務，均屬應秘密之
    資料，公務員自有保守秘密之義務。行為人職司警察工作，
    明知而故予洩漏，除侵害個人法益外復侵害國家之法益，應
    論以刑法第一百三十二條第一項洩漏中華民國國防以外應秘
    密之消息罪。最高法院九十一年度台上字第三三八八號裁判
    可資參照。準此，被告辛○○就犯罪事實十三所為，核係犯
    刑法第一百三十二條第一項之洩漏中華民國國防以外應秘密
    之消息罪。
十四、犯罪事實十四部分：
    核被告寅○○、天○○未經許可，分別持有、寄藏可發射子
    彈具有殺傷力之改造手槍之行為，分別係犯槍砲彈藥刀械管
    制條例第八條第四項之未經許可，持有可發射子彈具有殺傷
    力之改造手槍罪及未經許可，寄藏可發射子彈具有殺傷力之
    改造手槍罪；其等二人分別持有、寄藏具殺傷力之改造子彈
    四顆、土造子彈十顆，則分別犯同條例第十二條第四項之未
    經許可，持有子彈罪及未經許可，寄藏子彈罪。按「寄藏」
    係受人委託代為保管，其保管之本身所為之「持有」，係「
    寄藏」之當然結果，法律上自宜僅就「寄藏」行為為包括之
    評價，不另就「持有」予以論罪（最高法院七十四年台上字
    第三四００號判例可資參照）。被告寅○○先後未經許可，
    持有子彈之行為，及被告天○○先後未經許可，寄藏子彈之
    行為，均時間緊接，方法相同，皆觸犯構成要件相同之罪名
    ，均為連續犯，均應依法加重其刑。被告寅○○一持有行為
    ，同時持有前開改造手槍及子彈，分別觸犯未經許可，持有
    可發射子彈具有殺傷力之改造手槍罪及未經許可，持有子彈
    罪；被告天○○一寄藏行為，同時寄藏前開改造手槍及子彈
    ，分別觸犯未經許可，寄藏可發射子彈具有殺傷力之改造手
    槍罪及未經許可，寄藏子彈罪，均為想像競合犯，被告寅○○應從一重之未經許可，持有可發射子彈具有殺傷力之改造
    手槍罪，被告天○○則應從一重之未經許可，寄藏可發射子
    彈具有殺傷力之改造手槍罪處斷。又被告寅○○係先後持有
    扣案之改造子彈四顆及土造子彈十顆，業經審認如前，公訴
    人認被告寅○○係同時持有改造子彈四顆及土造子彈十顆，
    容有誤會。
十五、犯罪事實十五部分：
    核被告寅○○、卯○○就犯罪事實十五所為，均係犯刑法第
    三百零五條之恐嚇危害安全罪。被告寅○○與卯○○就此部
    分犯行，有犯意之聯絡及行為之分擔，皆為共同正犯。
十七、罪數關係及科刑：
（一）被告癸○○：
  １、被告癸○○就犯罪事實一及二所犯，雖均係犯以脅迫使人
      行無義務之事罪，但前者係發生在九十三年十二月間，後
      者發生在九十四年十月間，前後相隔十月，難認係基於概
      括犯意為之，應分論併罰。是以被告癸○○所犯下列三罪
      ，犯意各別，行為互殊，應分論併罰：
      以脅迫使人行無義務之事罪（指犯罪事實一）
      以脅迫使人行無義務之事罪（指犯罪事實二）
      恐嚇危害安全罪（指犯罪事實三）
  ２、爰審酌被告癸○○已另因重利等案件，經本院以九十五年
      度易字第二二０號判處有期徒刑五月，如易科罰金，以銀
      元三百元即新臺幣九百元折算一日，並於九十五年四月二
      十五日易科罰金執行完畢，有臺灣高等法院被告前案紀錄
      表可按，素行非佳，其犯罪之動機、目的均為圖私利，催
      討債務之手段並非平和，造成被害人丑○○、Ｃ○○、甲○○之損害非小，被害人丑○○進而遭被告己○○等人暴
      力勒索，犯罪所生之危害非輕，犯後又始終砌詞否認，毫
      無悛悔之意，犯後態度非佳等一切情狀，分別量處如主文
      第一項所示之刑，並均諭知易科罰金之折算標準，並定其
      應執行刑及諭知易科罰金之折算標準。
（二）被告己○○：
  １、按預備、著手、既遂，原屬一犯罪行為之不同階段，如法
      律規定行為之各該階段獨立成罪，自應認各該犯罪之構成
      要件相同，屬於同一之罪名。故如連續數行為係基於概括
      之犯意而有上開情形，雖其前後行為有預備犯、未遂犯或
      既遂犯之分，依司法院大法官會議釋字第一五二號解釋意
      旨，仍得成立連續犯，並應從較重之既遂行為論科。最高
      法院二十四年上字第八００號判例可資參照。據此，被告
      己○○就犯罪事實九及十一所犯之恐嚇取財未遂罪及就犯
      罪事實十所犯之恐嚇取財既遂罪，均時間緊接，觸犯構成
      要件相同之罪名，顯係基於概括犯意為之，依連續犯規定
      ，應論以較重之恐嚇取財既遂罪，並依法加重其刑。被告
      己○○就犯罪事實五所犯恐嚇取財既遂罪，犯罪行為末了
      之時點係在九十四年六月二十日，與犯罪事實九之犯罪行
      為開始時點係在九十四年十二月間，相隔已達半年之久，
      犯罪動機、情節互異，難認係基於概括犯意為之，應分論
      併罰。
  ２、被告己○○就犯罪事實四、七所犯，雖均係犯以非法之方
      法，剝奪他人行動自由罪，但前者發生在九十三年四月二
      十四日，後者係發生在九十四年九月十六日，相隔逾一年
      五個月，難認係基於概括犯意為之，應分論併罰。
  ３、從而，被告己○○所犯下列各罪，犯意各別，行為互殊，
      應分論併罰：
      以拉下鐵門之非法方法剝奪他人行動自由罪（指犯罪事
        實四）
      恐嚇取財既遂罪（指犯罪事實五）
      以強押持槍彈恐嚇之非法方法，剝奪他人行動自由罪（
        指犯罪事實七）
      恐嚇危害安全罪（指犯罪事實八）
      恐嚇取財既遂罪（指犯罪事實九、十、十一）
  ４、爰審酌被告己○○前科累累，其違犯上開各罪之動機、目
      的均可議，仗勢欺人，手段暴力，對於各該被害人之身心
      、財產均造成重大損害，犯罪所生之危害鉅大，在所參與
      之犯行中係居於主導地位，犯罪後毫無悔意，全盤否認犯
      行，又未與任何被害人達成和解，犯後態度惡劣等一切情
      狀，分別量處如主文第二項所示之刑，並定其應執行刑。
（三）被告玄○○：
  １、同前所述，被告玄○○就犯罪事實九及十一所犯之恐嚇取
      財未遂罪及就犯罪事實十所犯之恐嚇取財既遂罪，係基於
      概括犯意為之，依連續犯規定，應論以較重之恐嚇取財既
      遂罪，並依法加重其刑。被告玄○○就犯罪事實五所犯恐
      嚇取財既遂罪，則係另行起意，應分論併罰。
  ２、被告玄○○就犯罪事實六、八所犯，均係恐嚇危害安全罪
      ，均時間緊接，觸犯構成要件相同之罪名，顯係基於概括
      犯意為之，依連續犯規定，應論以情節較重之以加害生命
      、財產之事，恐嚇他人致生危害於安全罪，並依法加重其
      刑。
  ３、從而，被告玄○○所犯下列各罪，犯意各別，行為互殊，
      恐嚇取財既遂罪（指犯罪事實五）
      恐嚇危害安全罪（指犯罪事實六、八）
      以強押持槍彈恐嚇之非法方法，剝奪他人行動自由罪（
        指犯罪事實七）
      恐嚇取財既遂罪（指犯罪事實九、十、十一）
  ４、爰審酌被告玄○○前無任何犯罪紀錄，素行良好，有臺灣
      高等法院被告前案紀錄表可按，其擔任被告己○○之助理
      ，因而違犯前開眾多犯行，犯罪之動機、目的均可議，手
      段亦非平和，犯罪所生之危害頗大，但事後業由其母代為
      賠償證人丁○○二十一萬元，有和解書一份附卷可佐（本
      院卷第四宗第四頁），且就犯罪事實七之犯行幾乎全部認
      罪，非毫無悔意，但對其餘參與之犯行仍未能坦認，暨其
      參與分工之程度、所得利益等一切情狀，分別量處如主文
      第三項所示之刑，並定其應執行刑。
（四）被告Ｆ○○：
  １、同前所述，被告Ｆ○○就犯罪事實九所犯之恐嚇取財未遂
      罪及就犯罪事實十所犯之恐嚇取財既遂罪，係基於概括犯
      意為之，依連續犯規定，應論以較重之恐嚇取財既遂罪，
      並依法加重其刑。
  ２、從而，被告Ｆ○○所犯下列各罪，犯意各別，行為互殊，
      應分論併罰：
      以強押持槍彈恐嚇之非法方法，剝奪他人行動自由罪（
        指犯罪事實七）
      恐嚇取財既遂罪（指犯罪事實九、十）
  ３、爰審酌被告Ｆ○○前無任何犯罪紀錄，素行良好，有臺灣
      高等法院被告前案紀錄表可按，其擔任被告己○○之助理
      ，因而違犯前開三起犯行，犯罪之動機、目的均可議，手
      段亦非平和，犯罪所生之危害非小，就犯罪事實七之犯行
      僅承認部分事實，對於犯罪事實九及十之犯行，則始終否
      認，再考之其參與犯行之程度、所得利益等一切情狀，分
      別量處如主文第四項所示之刑，並定其應執行刑。
（五）被告黃○○：
  １、被告黃○○就犯罪事實六、十二，均係犯恐嚇危害安全罪
      ，時間緊接，觸犯構成要件相同之罪名，顯係基於概括犯
      意為之，依連續犯規定論以一罪，並依法加重其刑。
  ２、被告黃○○就犯罪事實十二所犯恐嚇危害安全罪及以脅迫
      使人行無義務之事罪，有手段目的之牽連關係，已詳述如
      前，應從一重之以脅迫使人行無義務之事罪論處。
  ３、爰審酌被告黃○○前無任何犯罪紀錄，素行良好，有臺灣
      高等法院被告前案紀錄表可按，其違犯前開二起犯行，犯
      罪之動機、目的均可議，手段亦非平和，犯罪所生之危害
      非小，且始終否認犯罪，犯後態度非佳，再考之其參與犯
      行之程度、分工情形，暨所得利益等一切情狀，量處如主
      文第五項所示之刑。
（六）被告亥○○：
  １、被告亥○○就犯罪事實七，應從一重論以刑法第三百零四
      條第一項之以強押持槍彈恐嚇之非法方法，剝奪他人行動
      自由罪。
  ２、爰審酌被告亥○○素行不佳，已如前述，其犯罪之動機、
      目的不善，手段暴力，對證人Ｄ○○造成身心恐懼及傷害
      頗大，再考其生活狀況、品行、智識程度，暨犯後已坦承
      犯行，犯後態度良好等一切情狀，判處如主文第六項所示
      之刑，以示懲儆。
（七）被告庚○○：
  １、被告庚○○就犯罪事實七，應從一重論以刑法第三百零四
      條第一項之以強押持槍彈恐嚇之非法方法，剝奪他人行動
      自由罪；另就犯罪事實八，應論以刑法第三百零五條之恐
      嚇危害安全罪。上開二罪，犯意各別，行為互殊，應分論
      併罰。
  ２、爰審酌被告庚○○之素行不佳，已如前述，其本件之犯罪
      動機、目的均不善，手段暴力，對證人Ｄ○○造成身心恐
      懼及傷害頗大，恐嚇證人Ｋ○○所生之損害非小，再考其
      生活狀況、品行、智識程度，暨犯後對犯行均已坦認，犯
      後態度良好等一切情狀，分別量處如主文第七項所示之刑
      ，並定其應執行刑。
（八）被告辛○○：
  １、被告辛○○就犯罪事實十二，應從一重論以以脅迫使人行
      無義務之事罪；就犯罪事實十三，係犯刑法第一百三十二
      條第一項之洩國防以外之秘密罪。上開二罪，犯意各別，
      行為互殊，應分論併罰。
  ２、爰審酌被告辛○○於九十五年間另因誣告案件，經本院判
      處有期徒刑六月，並經臺灣高等法院臺中分院判決上訴駁
      回確定，有臺灣高等法院全國前案簡列表可按，其身為臺
      中縣警察局保安隊隊員，卻不知奉公守法，假借職務之便
      ，濫用公器，洩漏原應保秘之私人資訊，惡性非輕，又以
      脅迫恫嚇之方式，催討債務，犯罪動機、目的均不善，手
      段亦非平和，對證人丙○○造成身心恐懼及傷害頗大，再
      考其生活狀況、品行、智識程度，暨犯後僅對犯罪事實十
      三之犯行坦白部分事實，對於犯罪事實十二之犯行，則砌
      詞否認等一切情狀，分別量處如主文第八項所示之刑，並
      定其應執行刑。
（九）被告寅○○：
  １、被告寅○○所犯非法持有可發射子彈具殺傷力之改造手槍
      罪（犯罪事實十四．１）及恐嚇危害安全罪（犯罪事實十
      五），犯罪各別，罪名不同，應分論併罪。
  ２、爰審酌被告寅○○前無任何犯罪紀錄，素行非差，有臺灣
      高等法院被告前案紀錄表可按，其與被告卯○○一同為證
      人地○○向證人壬○○催討債務，犯罪之動機、目的雖然
      單純，但卻不思以理性方式催討債務，反以言語恫嚇達其
      目的，手段尚非平和，對於證人壬○○之財產安全造成危
      害，因而獲取之報酬為一萬五千元，金額不多；又其明知
      並未經主管機關許可而得持有槍、彈，竟持有扣案具有殺
      傷力之槍、彈，犯罪之動機可議，且對社會治安存有潛在
      之危險，但犯罪之手段非若一般持有槍砲彈藥用以暴力犯
      罪之兇殘，亦非以加害良善為目的，且未曾因此造成公眾
      或他人之現實惡害，所生損害不大，其持有之改造手槍只
      有一枝，子彈合計十四顆，數量非鉅，犯罪情節亦非重大
      ，犯後雖就犯罪事實十四．１予以坦認，但矢口否認犯罪
      事實十五所載之恐嚇犯行等一切情狀，量處如主文第九項
      所示之刑，並就併科罰金部分諭知易服勞役之折算標準，
      以示懲儆。
（十）被告天○○：
  １、被告天○○就犯罪事實十四．２，應從一重論以非法寄藏
      可發射子彈具殺傷力之改造手槍罪。
  ２、爰審酌被告天○○前無任何犯罪紀錄，素行良好，且平日
      熱心公益，有臺灣高等法院被告前案紀錄表、狀、聘書
      （參本院卷第五宗第一六０至一六三頁）可按，但明知並
      未經主管機關許可而得寄藏槍、彈，竟受友人寅○○所託
      ，寄藏扣案具有殺傷力之槍、彈，犯罪之動機可議，且對
      社會治安存有潛在之危險，但犯罪之手段非若一般持有槍
      砲彈藥用以暴力犯罪之兇殘，亦非以加害良善為目的，又
      未曾因此造成公眾或他人之現實惡害，所生損害不大，其
      寄藏之改造手槍只有一枝，子彈合計十四顆，數量非鉅，
      犯罪情節亦非重大，犯後復能坦白承認，態度良好等一切
      情狀，量處如主文第十項所示之刑，並就併科罰金部分諭
      知易服勞役之折算標準，以示懲儆。
（十一）被告卯○○：
  １、被告卯○○就犯罪事實十五所為，應論以刑法第三百零五
      條之恐嚇危害安全罪。
  ２、爰審酌被告卯○○前無任何犯罪紀錄，素行良好，有臺灣
      高等法院被告前案紀錄表可按，其為證人地○○催討債務
      ，犯罪之動機、目的雖然單純，但卻不思以理性方式催討
      債務，反以言語恫嚇達其目的，手段尚非平和，對於證人
      壬○○之財產安全造成危害，因而獲取之報酬為十三萬五
      千元，金額頗多，再考其智識、學歷、生活情形及犯後未
      能坦認，態度非佳等一切情狀，量處如主文第十一項所示
      之刑，並諭知易科罰金之折算標準。
十八、沒收之宣告
（一）犯罪事實一部分：
      扣案如附表六編號之本票一紙，係被告癸○○所有因違
      犯犯罪事實一之犯行而得之物，爰依刑法第三十八條第一
      項第三款規定，在被告癸○○就犯罪事實一所宣告刑項下
      ，宣告沒收。
（二）犯罪事實二部分：
      扣案如附表一編號１０之本票（正本）一張，係被告癸○○
      所有並因違犯犯罪事實二所得之物，爰依刑法第三十八條
      第一項第三款規定，在被告癸○○就犯罪事實二所宣告刑
      項下，宣告沒收。
（三）犯罪事實七部分：
      扣案如附表二編號８之電擊棒一支，係被告玄○○所有因
      違犯犯罪事實四之犯行所用之物，爰依刑法第三十八條第
      一項第二款規定，在共犯己○○、被告玄○○、共犯庚○○、亥○○、Ｆ○○有關犯罪事實七所宣告刑項下，各別
      宣告沒收。
（四）犯罪事實十二部分：
      扣案如附表七編號２之本票及馬匹買賣合約書各一張，均
      係被告辛○○所有因違犯犯罪事實十二之犯行所得之物，
      爰依刑法第三十八條第一項第三款規定，在被告辛○○、
      共犯黃○○有關犯罪事實十二所宣告刑項下，各別宣告沒
      收。
（五）犯罪事實十四部分：
      扣案之上開改造手槍一枝（槍枝管制編號0000000
      000）及未經試射之改造子彈三顆、土造子彈七顆，均
      係槍砲彈藥刀械管制條例所管制之槍砲，屬違禁物，應依
      刑法第三十八條第一項第一款之規定，在被告寅○○、天
      ○○之宣告刑後，分別諭知沒收。另扣案且經試射之改造
      子彈一顆、土造子彈三顆，原雖亦屬槍砲彈藥刀械管制條
      例所管制之子彈，均為違禁物，但皆因送鑑試射失其子彈
      之結構及性能，堪認業已耗損，已無殺傷力，而失其違禁
      物之性質，爰不諭知沒收。至於扣案之九十手槍槍套一個
      ，雖係被告天○○所有，但查獲地點係在一樓客廳冰箱旁
      飲水機下方，與前開改造手槍被查獲之位置不同，且被告
      天○○供稱：該槍套係用來玩生存遊戲使用的等語（刑偵
      六三字第0000000000號警卷第三卷第五頁），
      復查無其他證據可證係被告天○○寄藏上開槍、彈所用之
      物，又不屬違禁物，核與刑法第三十八條沒收之規定不合
      ，亦不諭知沒收。公訴人就業已試射之子彈及扣案之九十
      手槍槍套一個，均請求宣告沒收，容有未洽。
（六）至於如附表一至八所示其餘扣案物，或非各該被告或共犯
      所有，或非因上開犯罪所用或所得之物，或查與本案犯罪
      事實無關，爰均不諭知沒收，附此敘明。
肆、被告己○○不另為不受理或無罪之諭知部分：
一、公訴意旨略以：被告己○○於九十二年三月間，受債權人ｌ
    ○○之委託，持被害人Ｑ○○於八十七年間所簽發票面額各
    一萬元、未載到期日之本票一百張，多次向被害人Ｑ○○索
    討債務，惟因被害人Ｑ○○在外工作而未遇。嗣於九十二年
    四月某日，被告己○○夥同被告Ｍ○○，共同基於恐嚇之犯
    意聯絡，至被害人Ｑ○○位於臺中縣神岡鄉○○路二一０號
    住處討債時，適逢被害人Ｑ○○之妻即被害人Ｒ○○○欲外
    出蹓狗，被告己○○乃向被害人Ｒ○○○恫稱：「你先生再
    不出面，你等著領保險金」等語，而後揚長離去，致被害人
    Ｒ○○○心生畏懼，並轉知Ｑ○○。嗣於九十二年四月三十
    日某時許，被告己○○、Ｍ○○復至被害人Ｑ○○之住處，
    要求被害人Ｑ○○一同至ｌ○○位於臺中縣豐原市○○路一
    五六號之住處內，對質雙方間之債務，經被害人Ｑ○○應允
    ，並自行騎乘機車至ｌ○○之住處。詎被告己○○在協談債
    務過程中，因被害人Ｑ○○表示無錢給付本票債款，並表示
    不認為有該筆債務存在，竟遭被告己○○以手臂勒住Ｑ○○
    之脖子，並以工業用之釘槍頂著Ｑ○○之頭部，恫稱：「槍
    沒有帶來，不然就當場打死你」等語，致被害人Ｑ○○心生
    畏懼，而應允以二十萬元分期抵償一百萬元之本票債務，並
    當場給付三萬九千元，復於九十二年六月二日上午十一時、
    同年七月一日上午十一時許，各於豐原郵局前，依序交付一
    萬六千元、三萬八千元給被告Ｍ○○，餘款則無力償還。因
    認被告己○○、Ｍ○○涉犯刑法第三百零五條之恐嚇危害安
    全罪嫌（即起訴書犯罪事實一）。
（一）按刑事訴訟法第二百六十條第一款所謂發見新事實或新證
      據者，係指於不起訴處分前未經發現至其後始行發現者而
      言，若不起訴處分前，已經提出之證據，經檢察官調查斟
      酌者，即非該條款所謂發見之新證據，不得據以再行起訴
      。最高法院五十七年台上字第一二五六號判例可資參照。
      又按按不起訴處分已確定者，如無刑事訴訟法第二百六十
      條所列各款得對於同一案件再行起訴之情形，即應依同法
      第三百零三條第四款諭知不受理之判決。
（二）經查：
  １、被告己○○與Ｍ○○就起訴書所載犯罪事實一之犯行，經
      被害人Ｑ○○提起告訴後，業經臺灣臺中地方法院檢察署
      檢察官於九十三年四月二十一日以九十三年度調偵字第一
      一三號為不起訴處分確定一節，已詳載於本案起訴書第三
      十頁第八至十列，並有九十三年度調偵字第一一三號、九
      十二年度偵字第一八一九０號偵查卷可資佐憑。
  ２、檢察官就起訴書所載犯罪事實一之犯行，對被告己○○、
      Ｍ○○重行起訴，乃係以前開不起訴處分對於證人Ｒ○○○於偵訊中結證，被告己○○有向伊恐嚇：「你先生再不
      出面，你等著領保險金」等不利於被告己○○、Ｍ○○之
      不利證詞，並未說明何以不採之理由，且前開恐嚇言語並
      未載述於前開不起訴處分，顯見原檢察官對於證人Ｒ○○○前開不利於被告己○○、Ｍ○○之不利證詞，漏未斟酌
      ，是證人Ｒ○○○復於臺灣臺中地方法院檢察署為前開證
      詞，應屬刑事訴訟法第二百六十條第一款之新證據，資為
      論據。但：
    (1)觀之臺灣臺中地方法院檢察署檢察官九十三年度調偵字第
      一一三號不起訴處分書第一段，即載明：「一、本件告訴
      及臺中縣警察局豐原分局報告意旨：．．．Ｍ○○乃夥同
      被告己○○，多次至臺中縣神岡鄉○○路住處討債未遇，
      即向告訴人之妻（按即Ｒ○○○）恐嚇稱：『你先生再不
      出面，你等著領保險金』．．．」（參九十三年度調偵字
      第一一三號偵查卷第三十七至三十八頁），並無本案起訴
      書所指未載述前開恐嚇言語之情狀。
    (2)且臺灣臺中地方法院檢察署檢察官於偵辦九十二年度偵字
      第一八一九０號案件時，早於九十三年一月七日，即曾傳
      喚證人Ｒ○○○，證人Ｒ○○○亦到庭結證稱：「．．．
      己○○說：要給Ｑ○○死，等著領保險金．．．」等語，
      有該次訊問筆錄在卷可考（參該案偵查卷第五十八頁），
      顯見證人Ｒ○○○之上開證詞，於前開不起訴處分前，業
      已存在，並經檢察官調查斟酌，本案起訴檢察官雖曾於九
      十五年六月五日再次傳喚證人Ｒ○○○，但證人Ｒ○○○
      仍為相同證述，亦有該次訊問筆錄可資比對（參九十五年
      度偵字第一一五九六號偵查卷第四卷第十九頁），揆諸前
      揭說明，證人Ｒ○○○於九十五年六月五日偵訊時之證述
      ，並非刑事訴訟法第二百六十條第一款之新證據。
    (3)又原不起訴處分書之理由欄內雖就證人Ｒ○○○之證詞未
      為任何說明，但此與刑事訴訟法第二百六十條所列得重行
      起訴之各款要件，均屬有間。
    (4)據上，應認起訴書犯罪事實一並無符合刑事訴訟法第二百
      六十條第一款之「新證據」存在，亦無其他合於得重行起
      訴之情事。是以公訴人就犯罪事實一此一業已不起訴處分
      確定之同一事實再行起訴，於法不合，本院本應就被告己○○被訴恐嚇Ｑ○○、Ｒ○○○之犯行，為不受理之判決
      ，但公訴人認被告己○○之此部分犯行，與其餘被訴恐嚇
      犯行（即本判決犯罪事實八），有連續犯之關係，屬裁判
      上一罪，爰不另為不受理之判決。
二、公訴意旨另謂：被告己○○夥同玄○○、黃○○及年籍姓名
    不詳之顏姓成年男子，共同基於恐嚇之犯意聯絡，於九十四
    年七月十四日上午九時許，推由玄○○、黃○○、顏姓成年
    男子共犯犯罪事實六所載犯行，因認被告己○○涉犯刑法第
    三百零五條之恐嚇危害安全罪嫌。
（一）按犯罪事實應依證據認定之，無證據不得認定犯罪事實。
      刑事訴訟法第一百五十四條第二項定有明文。又認定不利
      於被告之事實，須依積極證據，苟積極證據不足為不利於
      被告事實之認定時，即應為有利於被告之認定，更不必有
      何有利之證據；認定犯罪事實所憑之證據，雖不以直接證
      據為限，間接證據亦包括在內，然而無論直接或間接證據
      ，其為訴訟上之證明，須於通常一般之人均不致有所懷疑
      ，而得確信為真實之程度者，始得據為有罪之認定，若其
      關於被告是否犯罪之證明未能達此程度，而有合理性懷疑
      之存在，致使無從形成有罪之確信，根據「罪證有疑，利
      於被告」之證據法則，即不得遽為不利於被告之認定。再
      事實之認定，應憑證據，如未能發現相當證據，或證據不
      足以證明，自不能以推測或擬制之方法，以為裁判之基礎
      ，最高法院分別著有三十年上字第八一六號、七十六年台
      上字第四九八六號、四十年台上字第八六號判例可資參照
      。
（二）公訴人認被告己○○涉有犯罪事實六所載犯行，係以證人
      Ｌ○○之證述及本票三紙、被告玄○○、黃○○之名片、
      人體器官捐贈同意書等，資為論據。訊據被告己○○則堅
      詞否認有此犯行，辯稱：伊不認識Ｘ○○、黃○○、阿瑞
      、顏姓男子、Ｌ○○，伊未處理Ｘ○○的債務問題，沒有
      做這件等語。
  １、關於證據能力之爭執：
    (1)選任辯護人林堡欽律師為被告己○○辯護稱：證人Ｌ○○
      及共同被告玄○○、黃○○於警詢、偵查中之陳述，為審
      判外陳述，無證據能力等語。
    (2)而依前所述，證人Ｌ○○於警詢時之陳述，不得為證據，
      。另共同被告玄○○、黃○○各自於警詢時之陳述，核與
      其二人於本院審理時結證之內容均相一致，與刑事訴訟法
      第一百五十九條之二之規定不合，依同法第一百五十九條
      第一項規定，共同被告玄○○、黃○○分別於警詢時之陳
      述，均不得為證據。
    (3)又：
      證人Ｌ○○歷次於偵查中之證述，均由檢察官親自訊問
        ，復經錄音存證，且各該次偵查期日，均未傳喚被告己○○、玄○○、黃○○，有各該次之偵訊筆錄及卷附之
        錄音光碟可佐，則依證人Ｌ○○歷次受訊問之過程觀之
        ，並查無不能真實表意或顯不可信之情況存在。依刑事
        訴訟法第一百五十九條之一第二項規定，應認得為證據
        。
      共同被告玄○○歷次於偵查中之陳述，均係以被告身分
        應訊，皆由檢察官親自訊問，並有錄音存檔，除其中九
        十五年五月二十五日之偵訊，因係被逮獲當日移送至臺
        灣臺中地方法院檢察署，同意不選任辯護人到庭辯護，
        及九十五年六月二十六日之偵訊，雖通知選任辯護人，
        但辯護人因故未能到場外，均有辯護人黃仕勳律師全程
        在場陪同，且被告玄○○對於被問事項，皆能為自己有
        所辯解，並無不能真實表意之情狀，亦查無被違法取供
        之情形。選任辯護人林堡欽律師復未能就被告玄○○於
        偵查中之陳述有何顯不可信之情況明確指摘，應認被告
        玄○○於偵查中之陳述，無顯不可信之情況存在，得為
        證據。
      綜觀共同被告黃○○歷次於偵查中之陳述，均係以被告
        身分應訊，皆由檢察官親自訊問，並有錄音存檔，皆能
        為自己辯解，並無不能真實表意之情狀，於九十五年七
        月五日之偵訊時，更有選任辯護人郭隆偉律師在場，亦
        查無被違法取供之情形。選任辯護人林堡欽律師復未能
        就被告黃○○於偵查中之陳述有何顯不可信之情況明確
        指摘，應認被告黃○○於偵查中之陳述，無顯不可信之
        情況存在，得為證據。
  ２、經查：
    (1)證人Ｌ○○於本院審理時係結證稱：黃○○、玄○○均提
      過他們是黑達仔的人，但沒有說過黑達仔的本名，除此之
      外，伊沒有聽過黑達仔，也未看過或接觸過，名片上的黑
      達仔是伊自己寫的，意思就是跟被告黃○○確認黑達仔是
      否這樣寫，並不知黃○○與黑達仔之關係，被告己○○也
      不曾找過伊等語（本院卷第三宗第二０一至二０三、二二
      三頁），可知證人Ｌ○○僅從被告玄○○、黃○○處聽聞
      「黑達仔」之名號，並未與被告己○○有任何之接觸，則
      依證人Ｌ○○之證述，至多能證明被告玄○○、黃○○有
      以「黑達仔」係渠等老大之言詞恫嚇證人Ｌ○○之事實，
      尚無法遽認被告己○○對於被告玄○○、黃○○、顏姓成
      年男子共同恫嚇證人Ｌ○○之所為，確實知情並有授意。
    (2)被告玄○○復始終否認有犯罪事實六所載之恐嚇犯行，且
      於本院時更證稱：伊是受ｑ○委託處理，被告己○○並不
      知情，亦無介入等語（本院卷第四宗第二三五頁），核與
      前開民事案卷所附委任契約書之簽約當事人甲方係「長億
      國際顧問有限公司　代表人玄○○」，乙方係「ｑ○」，
      並無任何文字顯現係與被告己○○有關之情狀相符，被告
      Ｉ○○亦供稱：長億公司係伊所經營；被告玄○○原在該
      公司任職，但於九十三年十月即已離職，且該公司亦於九
      十三年十月間即歇業，不知有ｑ○這個案子，應是玄○○
      拿之前的名片去接的等語（本院卷第四宗第二三八頁），
      足徵被告玄○○上開所言，非全然不可信採。
    (3)再者，被告黃○○亦始終否認有犯罪事實六所載之恐嚇犯
      行，更否認與被告己○○相識（本院卷第四宗第二三九至
      二四０頁）。
    (4)另依證人Ｌ○○簽發之上開本票三紙、被告玄○○、黃○○之名片等，均僅能分別證明證人Ｌ○○確有簽發上開本
      票三紙，被告玄○○、黃○○有交付Ｌ○○名片之事實，
      並無法佐證被告己○○是否共同參與並與被告玄○○、黃
      ○○就犯罪事實六之恐嚇犯行有犯意之聯絡之事實。至於
      扣案之人體器官捐贈同意書則與犯罪事實六之犯行無涉。
    (5)又被告玄○○、黃○○向證人Ｌ○○索債時，雖均表明係
      黑達仔即被告己○○的手下，且被告玄○○確實係被告己○○之助理，但被告玄○○、黃○○究竟是依被告己○○
      之指示前去向證人Ｌ○○恐嚇討債，抑或被告玄○○、黃
      ○○僅係狐假虎威，假藉被告己○○在地方上之惡名威逼
      證人Ｌ○○就範，則無其他證據佐實之，自難徒憑被告玄
      ○○、黃○○口頭提到「阮老大是在大甲、外埔地區綽號
      黑達仔，是立法委員Ｔ○○服務處秘書，我老大專門處理
      帳務及討債，從來不曾失敗，中部地區打聽看看，阮老大
      受理這件你欠Ｘ○○四百五十萬元，今天一定要處理」等
      語，即遽認本件是被告己○○授意並與被告玄○○、黃○○有犯意之聯絡。
  ３、據上，公訴人所舉證據顯尚不能證明被告己○○與被告玄
      ○○、黃○○、顏姓成年男子間，就犯罪事實六所示恐嚇
      犯行確有犯意之聯絡，本院亦查無其他積極證據足認被告
      己○○有恐嚇證人Ｌ○○之情事，尚無法形成被告己○○
      有犯罪事實六犯行之明確心證。惟公訴人認被告己○○此
      部分所為，與其所犯犯罪事實八之恐嚇犯行，有連續犯之
      關係，屬裁判上一罪，則本院就被告己○○被訴犯罪事實
      六部分，爰不另為無罪之諭知。
三、公訴意旨又謂：被告己○○於九十五年二月六日在ｍ○○位
    於○○○○○○○○○○○○○住處內，與被害人酉
    ○○、Ｊ○○（起訴書誤為ｎ○○）玩賭筒仔麻將，被害人
    Ｊ○○因輸了二十五萬元，而簽下面額二十五萬元之本票一
    紙給被告己○○；被害人酉○○則因輸了十二萬元，亦簽下
    面額十二萬元之本票一紙給被告己○○。嗣因被害人Ｊ○○
    未償還前開賭債，被告己○○乃請無恐嚇犯意之證人ｍ○○
    至被害人Ｊ○○位在○○○○○○○○○○○○○住處，要
    被害人Ｊ○○至被告己○○住處，待被害人Ｊ○○到達後，
    被告己○○即向被害人Ｊ○○恫稱：「若不還錢的話，小心
    家人妻小的安危」等語，致被害人Ｊ○○心生畏懼，而於九
    十五年三月十六日償還二十五萬元之賭債。另被害人酉○○
    亦因未償還前開十二萬元之賭債，被告己○○遂於九十五年
    三月二十日二十時許，請無恐嚇犯意之證人ｍ○○至被害人
    酉○○位在臺中縣外埔鄉○○路四七三號住處，要被害人酉
    ○○至被告ｏ○住處，被害人酉○○因怕被被告己○○毆打
    ，乃央求證人ｍ○○陪同，待被害人酉○○抵達被告己○○
    住處後，被告己○○即向被害人酉○○恫稱：「你是有家室
    （妻子、小孩）的人」等語，要被害人酉○○先還五萬元，
    致被害人酉○○心生畏怖，乃向被告己○○央求每月償還一
    萬元，經被告己○○應允後，嗣並陸續償還二萬五千元。因
    認被告己○○涉犯刑法第三百零五條之恐嚇危害安全罪嫌（
    即起訴書犯罪事實十二）。
（一）按犯罪事實應依證據認定之，無證據不得認定犯罪事實。
      刑事訴訟法第一百五十四條第二項定有明文。又按告訴人
      之陳述如無瑕疵，且就其他方面調查又與事實相符，固足
      採為科刑之基礎，倘其陳述尚有瑕疵，則在未究明前，自
      不得遽採為論罪科刑之根據；而所謂無瑕疵，係指被害人
      所為不利被告之陳述，與社會上之一般生活經驗或卷附其
      他客觀事證並無矛盾而言，至所謂就其他方面調查認與事
      實相符，非僅以所援用之旁證足以證明被害結果為已足，
      尤須綜合一切積極佐證，除認定被告確為加害人之外，在
      推理上無從另為其他合理原因之假設而言。最高法院六十
      一年台上字第三０九九號判例、九十二年度台上字第五五
      八０號裁判可資參照。
（二）公訴人認被告己○○涉有此部分犯行，無非係以證人Ｊ○○、酉○○於警詢時之證述、證人ｍ○○於偵查中之證述
      及扣案之面額十二萬元之本票一張（九十五年度偵字第一
      一五九六號偵查卷第六卷第八八頁），資為論據。訊據被
      告己○○對於Ｊ○○、酉○○分別有積欠其二十五萬元、
      十二萬元，且均未清償完畢之事實，固坦承不諱，但堅詞
      否認有何恐嚇犯行，辯稱：
      被害人Ｊ○○一直沒還款，才請朋友去找Ｊ○○到伊住
        處，只是詢問何時要還錢，沒有恐嚇，Ｊ○○後來只還
        九萬五千元而已。
      被害人酉○○沒有還錢，才叫酉○○到伊住處，原本說
        好一個月還一萬，但只還二萬五千元，即未再清償，伊
        也沒再催討云云。
      選任辯護人林堡欽律師則為被告己○○辯護稱：證人Ｊ
        ○○、酉○○於警詢時之陳述及證人ｍ○○於偵查中之
        陳述，均為審判外陳述，無證據能力等語。
（三）經查：
  １、證人Ｊ○○部分：
    (1)證人Ｊ○○於警詢時雖證稱：被告己○○會要證人ｍ○○
      叫伊到被告己○○住處，逼伊要還錢並揚言如果伊不還錢
      的話，要伊小心家人妻的安危，讓伊心生畏懼，所以伊便
      還款二十五萬元給被告己○○等語（九十五年度偵字第一
      一五九六號偵查卷第六卷第九十頁），但於本院審理時則
      結證稱：被告己○○並未對伊恫稱：如果不還錢，小心家
      人及妻小的安危等語，伊在警詢時應該沒有這樣指訴過，
      但到底有沒有說已經沒有印象了等語（本院卷第四宗第七
      二至七七頁），可知證人Ｊ○○關於上開部分之證述，先
      後不符。
    (2)按訊問被告，應全程連續錄音；必要時，並應全程連續錄
      影。但有急迫情況且經記明筆錄者，不在此限。刑事訴訟
      法第一百條之一定有明文。公訴人雖聲請勘驗證人Ｊ○○
      於上開警詢之錄音帶，但經本院向臺中縣警察局大甲分局
      調取證人Ｊ○○於九十五年六月十一日警詢筆錄之錄音資
      料時，該局函復稱：未製作警詢錄音帶等情，有該局九十
      六年三月八日中縣甲警偵字第0000000000號函
      在卷可稽（本院卷第六宗第二頁），雖然證人Ｊ○○非以
      犯罪嫌疑人之身分製作警詢筆錄，與前揭規定尚屬無違，
      但終究無法取得有科學儀器為根據之錄音存檔究明證人Ｊ
      ○○於警詢時是否說過被告己○○有恐嚇之證詞，更無法
      進一步瞭解證人Ｊ○○為此陳述時相關前後陳述之情境狀
      態，以致無法判斷證人Ｊ○○此部分證述是否出於真意、
      有無被誘導或被曲解表意之情狀。
    (3)另遍觀偵查全卷，雖查無證人Ｊ○○於警詢時有非出於真
      意而為陳述或遭警方違法取供之事證，惟證人Ｊ○○在本
      院審理時為上開結證內容時，亦查無有何閃爍其詞或虛構
      故事之情狀。公訴人雖認證人Ｊ○○於本院審理時請求與
      被告己○○隔離訊問，所持理由係因不想見到被告己○○
      ，顯然牽強，足認證人Ｊ○○係懼怕被告己○○報復，不
      敢據實陳述，應以證人Ｊ○○於警詢時之證述較為可信云
      云，但證人Ｊ○○於本院審理時亦稱：聲請隔離訊問是因
      為伊於九十五年三月間因為賭博另欠被告己○○一張十萬
      元之票款，尚未清償，被告己○○就被逮捕，伊不是怕被
      告己○○，只是不想見到被告己○○等語（本院卷第四宗
      第七十五頁），是否有公訴人所指證人Ｊ○○因擔心被報
      復，到院不敢據實陳述之情形，已屬有疑。退步言之，證
      人Ｊ○○如果擔心被報復，何以在被告己○○甫於九十五
      年五月二十五日被查獲後，本案尚未被起訴前，卻膽敢於
      九十五年六月十一日之警詢時證述被告己○○恐嚇索債之
      事，反而於本院於九十五年十一月十三日傳喚到庭詰問時
      ，亦即被告己○○已確定被起訴且羈押在案達五個月之久
      ，才擔心被報復之疑慮？準此，證人Ｊ○○於本院審理時
      經傳喚到庭，是否有不敢據實陳述之情狀，益徵可議。
    (4)據上，本院綜合各情，認以現有事證，尚難認證人Ｊ○○
      前於警詢時之陳述，有何較為可信之特別情狀。揆諸前揭
      說明，證人Ｊ○○於警詢時之陳述，係屬審判外之陳述，
      無證據能力。則依證人Ｊ○○於本院審理時之證述，尚難
      認被告己○○有何恐嚇Ｊ○○之犯行。
  ２、另按被告以外之人於審判中有下列情形之一，其於檢察事
      務官、司法警察官或司法警察調查中所為之陳述，經證明
      具有可信之特別情況，且為證明犯罪事實之存否所必要者
      ，得為證據：一死亡者。二身心障礙致記憶喪失或無法陳
      述者。三滯留國外或所在不明而無法傳喚或傳喚不到者。
      四到庭後無正當理由拒絕陳述者。刑事訴訟法第一百五十
      九條之三定有明文。查證人酉○○經本院多次傳喚後，雖
      傳票均合法送達，甚至由證人酉○○親自收受，但證人酉
      ○○始終未能準時到庭；嗣經本院囑警拘提結果，亦無所
      獲等情，有卷附之送達證書、本院審理期日報到單、臺中
      縣警察局大甲分局簡覆表暨報告書在卷可查（本院卷第四
      宗第五十三、五十八、一一四、一一八、一八七、二一九
      頁，第五宗第二十至二十二頁）。而核證人酉○○未能於
      本院到庭應訊之情形，均非屬刑事訴訟法第一百五十九條
      之三所臚列得例外採用其警詢筆錄之四款情形之一，又查
      無其他得例外採用證人酉○○警詢筆錄之明文規定，則回
      歸刑事訴訟法第一百五十九條第一項之原則規定，證人酉
      ○○於警詢時之陳述，既屬審判外之言詞陳述，自不得作
      為證據。
  ３、又查：
    (1)證人ｍ○○於九十五年七月六日係以被告身分經檢察官傳
      喚到案說明，除經檢察官親自訊問，復經錄音存證，且該
      次偵查庭僅同案被告ｐ○○到庭，並未傳喚被告己○○，
      同時有同案被告ｐ○○之選任辯護人林錦隆律師全程在場
      ，有九十五年度偵字第一一五九六號偵查卷第五卷第七十
      八至八十五頁之訊問筆錄及卷附之錄音光碟可佐，則依證
      人ｍ○○當次受訊問之原由、過程觀之，證人ｍ○○並無
      不能真實表意之情狀，更無被違法取供之情形。選任辯護
      人林堡欽律師復未能就證人ｍ○○上開偵訊筆錄有何顯不
      可信之情況明確指摘，應認證人ｍ○○於九十五年七月六
      日檢察官訊問時之陳述，並無顯不可信之情況存在。依前
      揭規定，應認得為證據，合先明。
    (2)然公訴人雖另舉證人ｍ○○於偵查中之證述及扣案之面額
      十二萬元之本票一張，欲佐其說，但證人ｍ○○於偵查中
      僅證稱：證人Ｊ○○、酉○○有因積欠被告己○○賭債，
      而各自簽立二十五萬元、十二萬元之本票，被告己○○曾
      叫伊去找證人Ｊ○○、酉○○到被告己○○住處商談還款
      事宜，但沒有聽到被告己○○向證人Ｊ○○恐嚇小心家人
      的安危等語，也不知道被告己○○是否曾向證人酉○○表
      示你是有家室的人的話等語（參九十五年度偵字第一一五
      九六號偵查卷第五卷第七八頁），則依證人ｍ○○上開所
      言，亦無法佐證被告己○○有何恐嚇證人Ｊ○○、酉○○
      之犯行。至於扣案之面額十二萬元本票一張，至多能證明
      被告己○○與證人酉○○間有十二萬元之債權債務關係，
      並不能資為被告己○○恐嚇證人酉○○之徵憑。
  ４、據上所陳，公訴人所舉證據顯尚不能證明被告己○○確有
      恐嚇酉○○、Ｊ○○之事實，本院亦查無其他積極證據足
      認被告己○○有此部分被訴犯行，不能證明被告己○○犯
      有此部分罪行，惟公訴人認被告己○○此部分所為，與其
      所犯犯罪事實八之恐嚇犯行，有連續犯之關係，屬裁判上
      一罪，則本院就被告己○○被訴恐嚇Ｊ○○、酉○○之犯
      行（即起訴書犯罪事實十二），爰不另為無罪之諭知。
伍、被告Ｍ○○應為不受理判決：（指起訴書犯罪事實一）
    援引前揭理由肆、一所載說明。從而，被告Ｍ○○被訴恐嚇
    Ｑ○○、Ｒ○○○之犯行，前既經臺灣臺中地方法院檢察署
    檢察官於九十三年四月二十一日以九十三年度調偵字第一一
    三號為不起訴處分確定，且查無發現新證據，或其他合於刑
    事訴訟法第二百六十條所規定得重行起訴之情狀，檢察官就
    被告Ｍ○○所為同一犯行重行起訴，於法不合，本院自應依
    同法第三百零三條第四款規定，就被告Ｍ○○被訴恐嚇危害
    安全部分諭知不受理之判決。
陸、被告Ｉ○○應為無罪判決部分：
一、公訴意旨雖認被告Ｉ○○亦有共犯犯罪事實十一所載恐嚇取
    財未遂犯行，並以證人Ｇ○○之證述，被告己○○、玄○○
    於偵查中均供稱：被告己○○有派被告玄○○及Ｉ○○至證
    人Ｇ○○住處告知被告己○○要證人Ｇ○○至立委Ｔ○○之
    大東服務處等語，及扣案之Ｇ○○簽賭資料三紙等，資為論
    據。然訊之被告Ｉ○○則堅詞否認有參與犯罪事實十所載犯
    行，辯稱：九十五年五月十八日及二十日伊人均在別處，皆
    不在現場，伊與證人Ｇ○○、ｚ○○均不認識云云。
二、按犯罪事實應依證據認定之，無證據不得認定犯罪事實；不
    能證明被告犯罪者，應諭知無罪之判決，刑事訴訟法第一百
    五十四條第二項、第三百零一條第一項分別定有明文。又認
    定不利於被告之事實，須依積極證據，苟積極證據不足為不
    利於被告事實之認定時，即應為有利於被告之認定，更不必
    有何有利之證據；認定犯罪事實所憑之證據，雖不以直接證
    據為限，間接證據亦包括在內，然而無論直接或間接證據，
    其為訴訟上之證明，須於通常一般之人均不致有所懷疑，而
    得確信為真實之程度者，始得據為有罪之認定，若其關於被
    告是否犯罪之證明未能達此程度，而有合理性懷疑之存在，
    致使無從形成有罪之確信，根據「罪證有疑，利於被告」之
    證據法則，即不得遽為不利於被告之認定。再事實之認定，
    應憑證據，如未能發現相當證據，或證據不足以證明，自不
    能以推測或擬制之方法，以為裁判之基礎，最高法院分別著
    有三十年上字第八一六號、七十六年台上字第四九八六號、
    四十年台上字第八六號判例可資參照。
三、經查：
（一）證人Ｇ○○雖於偵查中指認被告Ｉ○○之黑白照片，謂：
      被告Ｉ○○與玄○○有到伊住處找伊等語，但於本院審理
      時，經當庭辨識被告Ｉ○○後，則改結證稱：伊沒有見過
      被告Ｉ○○，因為之前指認的照片黑黑的，不是很清楚，
      不是故意記錯的，今日看到被告Ｉ○○本人，確定在立委
      Ｔ○○大東服務處時，被告Ｉ○○並不在場等語（本院卷
      第四宗第十六至十七頁）。參以證人Ｇ○○與被告Ｉ○○
      並不相識，反倒是與被告己○○間有親戚關係（被告己○○之妹嫁給證人Ｇ○○之姪子），衡情，被告Ｉ○○若真
      有在場並參與犯罪事實十一所載要脅勒財之犯行，證人Ｇ
      ○○當無刻意迴護被告Ｉ○○，翻異前詞為被告Ｉ○○脫
      罪之理。則依證人Ｇ○○到庭所證，被告Ｉ○○辯稱：伊
      於犯罪事實十一之時、地，並不在場等語，即非全無可採
      。又被告己○○、玄○○於偵查中雖均供稱：被告己○○
      有派被告玄○○、Ｉ○○前去證人Ｇ○○家中要證人Ｇ○○至立委Ｔ○○大東服務處等語，但依此，至多能證明被
      告Ｉ○○有前去通知證人Ｇ○○至大東服務處找被告己○○之事實，並無法再進一步推認被告Ｉ○○對於被告己○○、玄○○在大東服務處向證人Ｇ○○恐嚇取財一事，確
      有知情，並有犯意之聯絡。尤以證人Ｇ○○到庭結證稱：
      在大東服務處並沒有看到被告Ｉ○○等語，已詳如前述，
      則被告己○○、玄○○於偵查中之前開供述，尚不足以證
      明被告Ｉ○○共犯犯罪事實十一之犯行。
（二）對於九十五年五月二十日被告玄○○前去恐嚇索財部分，
      證人Ｇ○○於偵查中及本院審理時均證稱：九十五年五月
      二十日是被告玄○○一人前來伊住處恐嚇索債等語，證人
      Ｈ○○亦到庭結證稱：九十五年五月二十日是一個人前來
      要錢等語（本院卷第四宗第二十一頁），另遍觀被告己○○、玄○○之歷次供述或證述，亦不曾為被告Ｉ○○有與
      被告玄○○一同前往之陳述，則被告Ｉ○○辯稱其於九十
      五年五月二十日並未前往證人Ｇ○○住處恐嚇要錢等語，
      顯非虛詞，信屬實在。
（三）至於扣案之Ｇ○○簽賭資料三張，僅能證明證人Ｇ○○與
      ｚ○○間之債務關係，並不能資為被告Ｉ○○亦有參與犯
      罪事實十一所載犯行之證據。
（四）據上所陳，公訴人所舉證據顯尚不能證明被告Ｉ○○確有
      犯罪事實十一所載恐嚇取財未遂犯行，本院亦查無其他積
      極證據足認被告Ｉ○○有公訴人指訴之此部分犯行，不能
      證明被告Ｉ○○犯罪，應依法諭知無罪之判決。
四、至於被告Ｉ○○共犯上揭犯罪事實五之犯行，則未據檢察官
    提起公訴，應另由檢察官為適法處理，併此明。
據上論斷，應依刑事訴訟法第二百九十九條第一項前段、第三百
條、第三百零一條第一項，槍砲彈藥刀械管制條例第八條第四項
、第十二條第四項，刑法第十一條前段、第二條第一項、第二十
八條、第五十六條（修正前）、第三百四十六條第一項、第三百
零二條第一項、第三百零四條第一項、第三百零五條、第一百三
十二條第一項、第五十五條（修正前）、第四十七條第一項、第
五十一條第五款（修正前）、第四十一條第一項前段、第二項（
均修正前）、第四十二條第三項、第三十八條第一項第一款、第
三款，罰金罰鍰提高標準條例第一條前段、第二條（修正前），
現行法規所定貨幣單位折算新臺幣條例第二條，判決如主文。
本案經檢察官子○○到庭執行職務
中　　華　　民　　國　　96　　年　　4 　　月　　19　　日
            刑事第十一庭  審判長法　官　吳進發
                                法　官　王世華
                                法  官  莊嘉蕙
上正本證明與原本無異。
如不服本判決，應於送達後十日內向本院提出上訴狀（須附繕
本），上訴於台灣高等法院台中分院。
                                書記官  魏愛玲
中　　華　　民　　國　　96　　年　　4 　　月　　19　　日
附錄論罪科刑法條
中華民國刑法第132條第1項
公務員洩漏或交付關於中華民國國防以外應秘密之文書、圖畫、
消息或物品者，處三年以下有期徒刑。
中華民國刑法第302條第1項
私行拘禁或以其他非法方法，剝奪人之行動自由者，處五年以下
有期徒刑、拘役或三百元以下罰金。
中華民國刑法第304條第1項
以強暴、脅迫使人行無義務之事或妨害人行使權利者，處三年以
下有期徒刑、拘役或三百元以下罰金。
中華民國刑法第305條
以加害生命、身體、自由、名譽、財產之事，恐嚇他人致生危害
於安全者，處二年以下有期徒刑、拘役或三百元以下罰金。
中華民國刑法第346條
意圖為自己或第三人不法之所有，以恐嚇使人將本人或第三人之
物交付者，處六月以上五年以下有期徒刑，得併科一千元以下罰
金。
以前項方法得財產上不法之利益，或使第三人得之者，亦同。
前二項之未遂犯罰之。
槍砲彈藥刀械管制條例第8條
未經許可，製造、販賣或運輸鋼筆槍、瓦斯槍、麻醉槍、獵槍、
空氣槍或第四條第一項第一款所定其他可發射金屬或子彈具有殺
傷力之各式槍砲者，處無期徒刑或五年以上有期徒刑，併科新臺
幣一千萬元以下罰金。
未經許可，轉讓、出租或出借前項所列槍枝者，處五年以上有期
徒刑，併科新臺幣一千萬元以下罰金。
意圖供自己或他人犯罪之用，而犯前二項之罪者，處無期徒刑或
七年以上有期徒刑，併科新臺幣一千萬元以下罰金。
未經許可，持有、寄藏或意圖販賣而陳列第一項所列槍枝者，處
三年以上十年以下有期徒刑，併科新臺幣七百萬元以下罰金。
第一項至第三項之未遂犯罰之。
槍砲彈藥刀械管制條例第12條第4項
未經許可，持有、寄藏或意圖販賣而陳列子彈者，處五年以下有
期徒刑，併科新臺幣三百萬元以下罰金。